臺灣高等法院臺南分院刑事判決
                                    107年度上訴字第380號
上  訴  人
即  被  告  黄滄龍


選任辯護人  林瑞成律師（法扶律師）
上列上訴人因詐欺等案件，不服臺灣雲林地方法院106年度重訴
緝字第1號中華民國107年1月16日第一審判決（起訴案號：臺灣
雲林地方檢察署104年度偵字第5458號、104年度偵字第6974號、
105年度偵字第348號、105年度偵字第741號、105年度偵字第132
9號、105年度偵字第1728號），提起上訴，本院判決如下：
    主  文
上訴駁回。
    事  實
壹、黄滄龍前曾於民國85年間因偽造文書等案件，經臺灣臺中地
    方法院判處有期徒刑1年6月確定；於91年間因常業竊盜案件
    ，經臺灣高等法院臺中分院判處有期徒刑3 年，並於刑之執
    行前強制工作3年確定；於102年間因詐欺取財罪、行使偽造
    私文書罪及未經商標權人同意於同一商品使用相同註冊商標
    等罪，經智慧財產法院判處有期徒刑1年3月，嗣經最高法院
    判處上訴駁回而確定。其於本案再犯多次詐欺取財及收受贓
    物犯行，犯案期間自101年間迄至104年間，時間長達1 年半
    以上（詳後述），其接二連三犯罪，顯有犯罪之習慣。緣黃
    滄龍有石化油料、電鍍、化工原料之銷贓管道，許英明（綽
    號「陳仔」）有螺絲、螺母等金屬類商品之銷贓管道，其等
    不以誠實、正當方式買賣物料獲取合法利潤，竟於民國101
    年間後，勾結專以「開場子」詐騙廠商為業之陳信志（自稱
    「阿田」，於本案中曾冒名「劉光龍」應訊）、陳必福（自
    稱「陳經理」）、黃資元、李國柱（已於104 年11月04日死
    亡，另經臺灣雲林地方檢察署檢察官以105 年度偵字第1728
    號為不起訴處分）、龔之光（綽號「老師」）、鄭賜豪（綽
    號「小鄭」）等俗稱「師傅」之人員（許英明、陳信志、陳
    必福、黃資元另經本院判處罪刑在案）後，即擔任幕後金主
    ，借貸與資金，並透過下單令上開「師傅」等人員詐得特定
    貨物後，交由其銷贓以獲取利潤，並回收所出借之資金，以
    此方式先後與陳信志、陳必福、黃資元、龔之光、鄭賜豪等
    人共同詐欺被害廠商。渠等「開場子」詐騙之方式如下：先
    由陳信志、陳必福、黃資元、李國柱、龔之光、鄭賜豪等「
    師傅」層級人員覓得營運狀況普通或不良之公司，再找尋經
    濟狀況不佳之人頭擔任公司名義負責人，或找尋經濟狀況不
    佳之人頭擔任所設立商號之名義負責人，進而以公司或商號
    之名義，向金融機構申辦支票使用，並登報僱用不知情之會
    計、助理等職員，向被害廠商詢價、聯繫、收貨，而「場子
    」成立之初，先向被害廠商訂購少量貨品，以現金或數日內
    兌現之「現金票」支付貨款，製造正常營運及誠信之假象，
    以騙取被害廠商之信任後，再逐步提高訂貨數量，進而提出
    「月結」之要求（即於月底時方結算本月份累積之交易數量
    、金額），嗣於月結日再要求開立1至2個月或更長票期之支
    票以代支付（以儘量延長付款期間），甚而在尚未兌現之支
    票到期日前，再度大量、大額進貨，或向被害廠商直接進貨
    並開立支票支付，而於預定之支票兌現日期前搬空，任令開
    出之支票退票。俟被害廠商於支票兌現日屆至，發現支票退
    票而至「場子」了解時，方發現購貨之人早已人去樓空，始
    知受騙上當。上開「師傅」等人員經過黄滄龍、許英明或他
    人下單，或視貨物是否容易銷售，於騙取免費之貨物後，再
    以4至7折之不等價格售予黄滄龍、許英明或不詳之人，黄滄
    龍、許英明則再以低於市價之行情轉售，而賺取不法所得。
    渠等於一場詐騙得手後，再另覓他處重起爐灶，以相同手法
    再向被害廠商詐騙，其等開設詐騙之「場子」如下：
一、龍立銘實業有限公司（下稱龍立銘公司）：黄滄龍原為龍立
    銘公司（統一編號：00000000號，原址設彰化縣○○鄉○○村○○
    街000號 黄滄龍住處）之負責人，因其經營龍立銘公司涉犯
    偽造文書等案件（業經智慧財產法院判處有期徒刑1年3月，
    並經最高法院駁回上訴而確定），遂有意將龍立銘公司轉讓
    脫手，且陳必福、黃資元等人在雲林縣斗六市虛設之「德宏
    實業社、尚德特殊生物培植中心（下稱尚德中心）」（見下
    述四）已預定於104年 5月5日集中跳票收場，陳必福需另覓
    處所繼續「開場子」行騙，黄滄龍亦有低價貨品來源之需求
    ，黄滄龍、陳必福遂共同謀議，先於同年4月間，透過他人
    覓得居無定所且無業之遊民陳榮銘（所犯幫助三人以上共同
    詐欺取財部分，業經臺灣雲林地方法院判處有期徒刑9 月確
    定）擔任龍立銘公司之人頭負責人，而由陳必福負責龍立銘
    公司詐騙廠商之事務，並允諾支付陳榮銘在彰化縣員林鎮之
    房租及每週提供新臺幣（下同）3,000元零用金供陳榮銘使
    用，黄滄龍則擔任陳必福之幕後金主，負責調度資金借貸與
    陳必福使用，及透過下單給陳必福後，低價購入陳必福以龍
    立銘公司所詐騙之貨品，再由借貸與陳必福之款項及利息中
    扣抵相關貨款。而陳榮銘知悉其並無經營公司之能力，知悉
    陳必福邀其擔任龍立銘公司之人頭負責人及向金融機關申請
    支票、向電信公司申請電話使用，係要利用龍立銘公司對外
    從事詐欺等財產犯罪，且參與詐欺之人可能逾3 人以上，竟
    仍基於幫助三人以上共同犯詐欺罪之不確定故意，於同年4 
    月間，先提供其身分證件予陳必福，由陳必福委託不知情之
    代辦人員辦理龍立銘公司負責人變更登記為陳榮銘（先於同
    年4月21日變更登記陳榮銘為股東，再於同年5 月20日變更
    登記陳榮銘為負責人，同時將公司地址遷至彰化縣○○鄉○○村
    ○○路0段000號，實際運作地址則為同縣○○鄉○○路0段00號）
    ，再先後於同年6月3日及4日，由陳榮銘出面向彰化縣彰化
    區漁會申請變更龍立銘公司所開設活期存款（000000000000
    00號）及支票存款（00000000000000號）帳戶之負責人及印
    鑑資料，又先後於同年 6月26日、7月7日向臺灣中小企業銀
    行北斗分行申設活期（00000000000號）及支票存款（00000
    000000號）帳戶，及另於同年8 月24日向電信公司申辦門號
    0000000000號、0000000000號電話，並將取得上開2家金融
    機關之空白支票及2個電話門號（含搭配之手機）交與陳必
    福使用。陳必福完成龍立銘公司之「開場」後，並找來具共
    同詐欺犯意聯絡之黃資元（對外自稱「陳銘坤」）擔任負責
    叫貨之師傅，另透過報紙夾報之廣告，於同年9 月21日起僱
    用不知情之林子茜擔任會計，負責依陳必福、黃資元之指示
    訂貨、簽收貨物、開立支票等事務，及於同年11月13日起僱
    用不知情之蕭進益擔任倉管人員，負責點貨、搬貨、打雜等
    事務，黄滄龍、陳必福、黃資元等人即共同意圖為自己不法
    之所有，基於詐欺之犯意聯絡，以上述「開場子」倒債之方
    式運作龍立銘公司，先後向下列廠商詐騙下列之貨物，嗣因
    警方透過執行通訊監察，於同年12月 1日發動搜索而分別查
    獲黄滄龍、陳必福、黃資元等人，下列廠商始知遭到詐騙。
  ㈠凌廣工業股份有限公司（下稱凌廣公司）：黄滄龍、陳必福
    、黃資元共同意圖為自己不法之所有，基於詐欺之犯意聯絡
    ，以上述「開場子」倒債之方式，經陳必福指示黃資元詐騙
    廠商，由黃資元佯稱為龍立銘公司負責人陳榮銘，於104 年
    10月19日，以電話、傳真方式，向址設臺南市永康區之凌廣
    公司，訂購粉碎機共18臺，因龍立銘公司先前所購買之粉碎
    機1 臺有支付貨款，致凌廣公司誤以為龍立銘公司確有支付
    該筆訂單貨款之意思而陷於錯誤，於104 年11月23日出貨如
    附表一編號⒈所示詐騙之財物（含稅價值642,600元） 至龍
    立銘公司上址營運處而交付由黃資元簽收，龍立銘公司則交
    付上開彰化區漁會支票存款帳戶之票號FA0000000號支票（
    發票日：105/ 1/23）以支付貨款。嗣該詐騙之財物則送至
    彰化縣○○鄉○○路00○00號黄滄龍所承租之倉庫，由黄滄龍收
    受（業已全部發還凌廣公司）。
  ㈡勤剛工業有限公司（下稱勤剛公司）：黄滄龍、陳必福、黃
    資元共同意圖為自己不法之所有，基於詐欺之犯意聯絡，以
    上述「開場子」倒債之方式，經陳必福指示黃資元詐騙廠商
    ，由黃資元佯稱為龍立銘公司之陳先生，於104 年10月19日
    ，以電話、傳真方式，向址設新北市八里區之勤剛公司，訂
    購粉碎機共12臺，因龍立銘公司先前所購買之粉碎機1 臺有
    支付貨款，致勤剛公司誤以為龍立銘公司確有支付該筆訂單
    貨款之意思而陷於錯誤，於104 年11月27日出貨交付如附表
    一編號⒉所示詐騙之財物（含稅價值403,200元 ）至龍立銘
    公司上址營運處而交付，龍立銘公司則寄交上開彰化區漁會
    支票存款帳戶之票號FA0000000 號支票（發票日：105/1/10
    ）以支付貨款。嗣該詐騙之財物則送至上址黄滄龍所承租之
    倉庫，由黄滄龍收受（業已全部發還勤剛公司）。
  ㈢彥州有限公司（下稱彥州公司）：
    黄滄龍、陳必福、黃資元共同意圖為自己不法之所有，基於
    詐欺之犯意聯絡，以上述「開場子」倒債之方式，經陳必福
    指示黃資元詐騙廠商，於104 年10月間，由黃資元以電話向
    嘉義縣太保市之彥州公司，訂購剎車輪4,000 個，惟因數量
    過於龐大，先於同年月19日，以傳真訂單方式，向彥州公司
    訂購剎車輪2,000個，因龍立銘公司先前所購買剎車輪200個
    之貨款支票有兌現，致彥州公司誤以為龍立銘公司確有支付
    該筆訂單貨款之意思而陷於錯誤，於104 年11月23日出貨交
    付如附表一編號⒊所示詐騙之財物（含稅價值346,500 元）
    予陳必福及蕭進益收受，陳必福則交付上開彰化區漁會支票
    存款帳戶之票號FA0000000號支票（發票日：105/ 1/10）以
    支付貨款。嗣該詐騙之財物則送至上址黄滄龍所承租之倉庫
    ，由黄滄龍收受（業已全部發還彥州公司）。
  ㈣世界之光實業股份有限公司（下稱世界之光公司）：
    黄滄龍、陳必福、黃資元共同意圖為自己不法之所有，基於
    詐欺之犯意聯絡，以上述「開場子」倒債之方式，經陳必福
    指示黃資元詐騙廠商，由黃資元佯稱為龍立銘公司員工「陳
    銘坤」，於104年8月間，以電話向址設臺中市豐原區之世界
    之光公司表示龍立銘公司在經營LED 燈管外銷，需求量很大
    ，請世界之光公司報價並寄送樣品，並接續於同年9月9日、
    同年10月29日，以傳真訂單方式，向世界之光公司下單訂購
    LED燈管等物，因龍立銘公司已支付第一次訂單之貨款30%，
    致世界之光公司誤以為龍立銘公司確有支付其餘貨款之意思
    而陷於錯誤，先後於同年10月 2日、同年11月17日出貨如附
    表一編號⒋所示詐騙之財物（含稅價值798,000 元，已支付
    訂金114,000 元）至龍立銘公司上址營運處，龍立銘公司則
    寄交上開彰化區漁會支票存款帳戶之票號FA0000000 號支票
    （發票日：105/ 1/10）以支付部分貨款，嗣該詐騙之LED燈
    管（4尺20瓦）其中1,950支送至上址黄滄龍所承租之倉庫由
    黄滄龍收受，另1,970支則送至彰化縣○○市○○路000巷000○0
    號粘福芫住處，由粘福芫收受（上開所查獲共3,920 支均已
    發還世界之光公司，粘福芫涉犯收受贓物部分，另經臺灣雲
    林地方法院判處有期徒刑3月，緩刑2年確定）。
  ㈤華塑塑膠有限公司（下稱華塑公司）：
    黄滄龍、陳必福、黃資元共同意圖為自己不法之所有，基於
    詐欺之犯意聯絡，以上述「開場子」倒債之方式，經黄滄龍
    下單，陳必福指示黃資元詐騙廠商，由黃資元佯稱為龍立銘
    公司員工「陳先生」，於104 年11月初，以電話向址設臺中
    市大里區之華塑公司詢問手推車之價格後，於同年11月4 日
    ，以傳真訂單方式，向華塑公司下單訂購手推車500 臺，並
    以門號0000000000號電話與華塑公司聯絡相關事宜，因龍立
    銘公司先行寄送上開彰化區漁會支票存款帳戶之支票（號碼
    ：FA0000000 號、發票日：105/ 1/10）以支付貨款30%之訂
    金，致華塑公司誤以為龍立銘公司確有支付全部貨款之意思
    而陷於錯誤，於同年11月30日出貨如附表一編號⒌所示詐騙
    之財物（含稅價值325,500 元，業已全數發還華塑公司）至
    龍立銘公司上址營運處，龍立銘公司則另交付上開彰化區漁
    會支票存款帳戶之票號FA0000000 號支票（發票日：105/1/
    10）以支付其餘貨款。
  ㈥永佳開發科技有限公司（下稱永佳公司）：
    黄滄龍、陳必福、黃資元共同意圖為自己不法之所有，基於
    詐欺之犯意聯絡，以上述「開場子」倒債之方式，經陳必福
    指示黃資元詐騙廠商，由黃資元佯稱為龍立銘公司員工「陳
    銘坤」，以門號0000000000號行動電話為聯絡工具，接續於
    104 年10月15日、同年月19日，向址設彰化縣永靖鄉之永佳
    公司下單訂購LED燈泡10,000顆、LED燈管12,000支，因龍立
    銘公司先前初次交易之貨款支票有兌現，致永佳公司誤以為
    龍立銘公司確有支付貨款之意思而陷於錯誤，先後於同年11
    月11日、18日、20日、24日出貨如附表一編號⒍所示詐騙之
    財物（含稅價值2,121,000元，業已發還永佳公司LED燈泡9,
    900顆、LED燈管12,000支，尚短少LED燈泡100顆）至龍立銘
    公司上址營運處，龍立銘公司則交付上開彰化區漁會支票存
    款帳戶之票號FA0000000號（發票日：105/ 1/10）、FA0000
    000號、FA0000000號（發票日均105/ 1/20）、FA0000000號
    （發票日：105/ 1/30）支票4紙及上開臺灣中小企銀支票存
    款帳戶之票號AE00000000號（發票日：105/1/30）支票以支
    付貨款。嗣該詐騙之LED燈泡及燈管部分送至上址黄滄龍所
    承租之倉庫由黄滄龍收受，部分則送至上址粘福芫住處，由
    粘福芫收受。
二、龍立銘公司臺南營業處：
    黄滄龍、陳必福完成上開龍立銘公司之「開場子」後，陳信
    志（綽號「阿田」，對外自稱為「劉經理」、「劉景松」，
    為警查獲時佯稱為「劉光龍」）於104年9月初，亦加入龍立
    銘公司之運作，其等3 人遂共同意圖為自己不法之所有，基
    於詐欺之犯意聯絡，由陳信志南下臺南市尋覓地點開設場子
    ，透過不知情之房屋仲介租用臺南市○○區○○00○00號為營運
    處，掛名「龍立銘公司臺南營業處」，並負責接洽廠商、向
    廠商訂貨及該營業處之運作；由黄滄龍負責調度資金及提供
    銷贓管道；陳必福則提供龍立銘公司之大小章、發票章、支
    票（臺灣中小企業銀行北斗分行）供陳信志使用，並帶具幫
    助詐欺接續犯意之人頭負責人陳榮銘南下臺南市申請龍立銘
    公司臺南營業處之市內電話及向電信公司申請門號00000000
    00號電話（含搭配手機）供陳信志詐騙貨物之用。陳信志並
    自同年10月19日起僱用不知情之陳玉雲擔任助理，依其指示
    而繕打或傳真詢價單、訂購單、向廠商接洽訂貨、收受貨物
    等事務。陳必福、黄滄龍與陳信志即共同以上述「開場子」
    倒債之方式，運作龍立銘公司臺南營業處，並約定陳信志應
    給與陳必福利潤共150 萬元，黄滄龍則以向陳信志下單後，
    低價購入陳信志所詐騙之貨物，以扣抵出借之本金及利息，
    並銷贓獲取利潤，由陳信志先後向下列廠商詐騙下列之貨物
    ，嗣因警方對陳必福等人執行通訊監察，於同年12月 1日發
    動搜索而查獲陳必福、陳信志、黄滄龍等人，下列廠商始知
    遭到詐騙。
  ㈠○○○○股份有限公司（下稱○○公司）：
    黄滄龍、陳必福與陳信志共同意圖為自己不法之所有，基於
    詐欺之犯意聯絡，以上述「開場子」倒債之方式，經黄滄龍
    下單，由陳信志佯稱為龍立銘公司臺南營業處員工「劉景松
    」，以門號0000000000號行動電話為聯絡電話，於104 年11
    月20日，以電話傳真龍立銘公司臺南營業處之訂購單方式，
    向址設臺南縣官田鄉（已改制為臺南市官田區）之○○公司訂
    購磷酸64桶而行使，致○○公司誤認龍立銘公司臺南營業處確
    有支付貨款之意思而陷於錯誤，於同年11月23日出貨如附表
    二編號⒈所示詐騙之財物（含稅價值64,680元）至龍立銘公
    司臺南營業處而交付，由不知情之助理陳玉雲簽收，嗣該詐
    騙之財物則送至上址黄滄龍所承租之倉庫，由黄滄龍收受（
    業已全部發還○○公司）。嗣陳信志基於同一詐欺之接續犯意
    ，於同年11月30日，再向○○公司訂購磷酸280 桶，因○○公司
    有所懷疑並未出貨而未遂。
  ㈡瑞士化工股份有限公司（下稱瑞士化工）：
    黄滄龍、陳必福與陳信志共同意圖為自己不法之所有，基於
    詐欺之犯意聯絡，以上述「開場子」倒債之方式，經黄滄龍
    下單，由陳信志佯稱為龍立銘公司臺南營業處經理「劉景松
    」，以門號0000000000 號行動電話為聯絡電話，接續於104
    年11月5日、同年月18 日，以電話傳真龍立銘公司臺南營業
    處之訂購單方式，先後向址設臺南市關廟區之瑞士化工訂購
    片碱6.5噸、5.5噸而行使，致瑞士化工誤認龍立銘公司臺南
    營業處確有支付貨款之意思而陷於錯誤，陸續於同年11 月6
    日、20日出貨如附表二編號⒉所示詐騙之財物（含稅價值239
    ,400 元）至上址龍立銘公司臺南營業處而交付，由不知情
    之助理陳玉雲簽收。嗣該詐騙之財物則送至上址黄滄龍所承
    租之倉庫，由黄滄龍收受（其中5.5噸共220包部分業已發還
    瑞士化工，尚短少6.5噸）。
  ㈢立川起重有限公司（下稱立川公司）：
    黄滄龍、陳必福與陳信志共同意圖為自己不法之所有，基於
    詐欺之犯意聯絡，以上述「開場子」倒債之方式，由陳信志
    假稱為龍立銘公司臺南營業處之經理「劉景松」，於104年1
    1月中旬，先以電話聯繫址設臺南市永康區之立川公司，表
    示龍立銘公司臺南營業處有使用堆高機之需求，但因資金不
    足，欲租用堆高機1 臺，乃前往立川公司洽談承租TOYOTA牌
    2.5噸堆高機1臺，並留下名片及門號0000000000號為聯絡電
    話，致立川公司誤認龍立銘公司臺南營業處確有以每月支付
    20,000元租金之意思而陷於錯誤，於同年11月24日，將如附
    表二編號⒊所示之堆高機1 臺（價值80萬元，業已發還立川
    公司）載運至龍立銘公司臺南營業處交付，雙方並簽訂租期
    自104年11月25日至105年11月24日、每月租金20,000元之租
    賃契約，惟龍立銘公司臺南營業處尚未支付任何租金。
  ㈣盛群辦公室設備有限公司永康分公司（下稱盛群公司永康分
    公司）：黄滄龍、陳必福與陳信志共同意圖為自己不法之所
    有，基於詐欺之犯意聯絡，以上述「開場子」倒債之方式，
    由陳信志假稱為龍立銘公司臺南營業處之員工「劉景松」，
    於104 年10月20日，以電話與盛群公司永康分公司聯繫，表
    示欲承租影印機1臺使用，並留下門號0000000000號、市內
    電話00-0000000 號為聯絡電話，致盛群公司永康分公司誤
    認龍立銘公司臺南營業處確有支付租金租用影印機之意思，
    於翌日即派員載送臺灣歐力士股份有限公司（下稱歐力士公
    司）所有委託其公司出租及後續維修之RICOH牌影印機1臺（
    如附表二編號⒋所示，市價約70,000元，業已發還盛群公司
    永康分公司）至龍立銘公司臺南營業處交付，並與龍立銘公
    司簽訂自104年10月21日起租期3年、每2個月租金3,600元、
    超印加收費用之租賃契約、供應商服務保養合約，惟龍立銘
    公司臺南營業處均尚未支付任何租金或支票。
  ㈤祥崴股份有限公司（下稱祥崴公司）：黄滄龍、陳必福與陳
    信志共同意圖為自己不法之所有，基於詐欺之犯意聯絡，以
    上述「開場子」倒債之方式，由陳信志假稱為龍立銘公司臺
    南營業處之員工「劉景松」，於104年10月19或20日，以電
    話與址設桃園市蘆竹區之祥崴公司聯繫，表示欲承租TOYOTA
    牌2.5噸堆高機1臺使用，經祥崴公司傳真報價單後，經陳信
    志於同年月26日，在該報價單上「客戶確認回簽」欄偽造「
    劉景松」之簽名1枚，再回傳祥崴公司而行使，表示龍立銘
    公司同意以每月租金14,700元（含稅）、租期2年，向祥崴
    公司租用TOYOTA牌2.5噸堆高機1臺，並留下門號0000000000
    號、市內電話00-0000000號等電話為聯絡電話，致祥崴公司
    誤認龍立銘公司臺南營業處確有支付租金租用堆高機之意思
    ，乃於同年月28日派員載送TOYOTA牌2.5噸堆高機1臺（如附
    表二編號⒌所示，市價約65萬元）至龍立銘公司臺南營業處
    交付，陳信志並開立上開臺灣中小企業銀行北斗分行帳戶之
    票號AE0000000號等支票共12張寄交祥崴公司以支付各期租
    金。嗣該堆高機則送至龍立銘公司上址營運處由陳必福等收
    受（業已發還祥崴公司）。
三、松富隆國際有限公司（下稱松富隆公司）：謝鎮陽（所犯幫
    助三人以上共同詐欺部分，另經臺灣雲林地方法院判處有期
    徒刑8 月確定）並無職業，亦無經營公司之能力，依其智識
    程度及一般社會生活之通常經驗，可預見與其毫無親戚或朋
    友關係之綽號「中龜」之人及所牽線認識之龔之光（綽號老
    師）、陳信志等人邀請其擔任址設臺北市○○區○○路000號7樓
    （實際運作地點為桃園市○○區○○路0段000○0○0號《下稱文中
    路營運處》、○○區○○○街00巷00號《下稱內定五街營運處》）松
    富隆公司及址設臺北市○○區○○路0段000號13樓之5 松立企業
    工程行之人頭負責人，並向金融機關開設活期及支票存款帳
    戶、申領支票使用，極可能遭龔之光、陳信志等人利用該公
    司、商號名義對外進行虛偽買賣交易及開立空頭支票，從事
    詐欺等財產犯罪及掩飾不法犯行，竟基於縱若有人利用該公
    司、商號及支票從事詐欺取財等財產犯罪亦不違背其本意之
    幫助三人以上共同犯詐欺罪之不確定犯意，同意以每月收取
    25,000元代價，擔任上開松富隆公司、松立企業工程行之人
    頭負責人，先於104年4 月間，在不詳地點，將其身分證件
    等資料交付予綽號「中龜」之人、陳信志，由其等委託不知
    情之代辦人員，向臺北市政府申請變更謝鎮陽為松富隆公司
    之董事兼代表人（統一編號：00000000號），及以謝鎮陽為
    松立企業工程行負責人之設立登記，於同年4 月20日完成松
    富隆公司之變更登記及同年月30日完成松立企業工程行之設
    立登記後，謝鎮陽再與龔之光、陳信志等人於同年月22日，
    共同前往板信商業銀行安東分行（前身為臺北市第九信用合
    作社中正分社），變更松富隆公司之活期存款帳戶及帳號00
    000000000000號支票存款帳戶之負責人及印鑑資料，並將取
    得之空白支票交付龔之光、陳信志等人任其使用。陳信志（
    對外自稱「林進德」）並僱用不知情之李夢萍擔任行政助理
    ，即與龔之光（對外自稱黄先生）、鄭賜豪（對外自稱鄭先
    生），共同以上述「開場子」倒債之方式運作松富隆公司，
    先後向下列被害廠商詐騙下列貨物或不法利益，嗣下列被害
    廠商所收受松富隆公司之支票於同年8月10日後陸續跳票，
    始知遭到詐騙。
  ㈠鼎泰綠能科技有限公司（下稱鼎泰公司）、君沛國際股份有
    限公司（下稱君沛公司）：陳信志與龔之光、鄭賜豪等人共
    同意圖為自己不法之所有，基於詐欺之犯意聯絡，以上述「
    開場子」倒債之方式，由陳信志假冒松富隆公司業務經理「
    林進德」，於104年6、7 月間，向址設新北市樹林區之鼎泰
    公司及址設新北市土城區之君沛公司先後訂購LED 燈泡及燈
    管等貨物，並支付部分貨款後，取得鼎泰公司、君沛公司之
    信任，即要求以月結方式付款，致鼎泰公司、君沛公司誤以
    為松富隆公司上開訂貨確有支付貨款之意思而陷於錯誤，先
    後於同年6月至8月間出貨交付如附表三編號⒈所示詐騙之財
    物（廠牌：迎光、南帝，含稅價值分別為442,890元、500,1
    31元）至松富隆上址營運處，松富隆公司則交付上開臺北市
    第九信用合作社支票存款帳戶之票號IE0000000號、票號IE0
    000000號（發票日均104/8/10）、IE0000000號、IE0000000
    號、IE0000000號、IE0000000號（發票日均104/ 9/10）支
    票各1紙支付部分貨款。嗣黄滄龍因借款予鄭賜豪90,000元
    ，竟基於收受贓物之犯意，於同年09月26日，收受鄭賜豪所
    交付上開向鼎泰公司詐得之10瓦白光LED燈泡及向君沛公司
    詐得之10瓦白光LED燈泡及黄光燈泡共2,500顆。
  ㈡有挺企業股份有限公司（下稱有挺公司）：黄滄龍與陳信志
    、龔之光、鄭賜豪等人共同意圖為自己不法之所有，基於詐
    欺之犯意聯絡，以上述「開場子」倒債之方式，經黄滄龍向
    松富隆公司下單訂購甲苯後，由陳信志假稱為松富隆公司員
    工「林進德」，於104年6月23日，以傳真松富隆公司之訂購
    單方式，向址設新北市泰山區之有挺公司訂購甲苯28桶，致
    有挺公司誤以為松富隆公司確有支付貨款之意思而陷於錯誤
    ，於同年月24日出貨交付如附表三編號⒉所示詐騙之財物（
    含稅價值111,300 元）至松富隆上址營運處，松富隆公司則
    交付上開臺北市第九信用合作社支票存款帳戶之票號IE0000
    000號（發票日：104/ 8/10）支票支付該部分貨款。嗣該等
    詐騙之財物則低價售予黄滄龍銷贓。
  ㈢臺北化學工業股份有限公司（下稱臺北化學）：黄滄龍與陳
    信志、龔之光、鄭賜豪等人共同意圖為自己不法之所有，基
    於詐欺之犯意聯絡，以上述「開場子」倒債之方式，經黄滄
    龍向松富隆公司下單訂購電鍍活性碳後，由陳信志假稱為松
    富隆公司員工「林進德」，先於104年7月14日，以傳真松富
    隆公司之詢價單方式，向址設新北市土城區之臺北化學詢價
    ，接續於同年7月15日、21日、8月3 日，多次以傳真松富隆
    公司之訂購單方式，向臺北化學訂購活性碳等貨物，致臺北
    化學誤以為松富隆公司確有支付貨款之意思而陷於錯誤，先
    後於同年7月15日至8月4 日出貨交付如附表三編號⒊所示詐
    騙之財物（含稅價值487,200 元）至松富隆上址營運處，松
    富隆公司則交付上開臺北市第九信用合作社支票存款帳戶之
    票號IE0000000號（發票日：104/ 8/15）、IE0000000號（
    發票日：104/ 8/30）支票各1紙支付部分貨款。嗣該等詐欺
    之財物則低價售予黄滄龍銷贓（業經臺北化學領回電鍍活性
    碳700公斤）。
  ㈣臺灣波律股份有限公司（下稱臺灣波律）：黄滄龍與陳信志
    、龔之光、鄭賜豪等人共同意圖為自己不法之所有，基於詐
    欺之犯意聯絡，以上述「開場子」倒債之方式，經黄滄龍向
    松富隆公司下單訂購磷酸、甲苯等貨物後，由陳信志假稱為
    松富隆公司員工「林進德」，於104 年7月2日、13日、15日
    、17日、24日，以先後傳真松富隆公司之訂購單方式，向址
    設桃園縣觀音鄉之臺灣波律訂購磷酸、甲苯等貨物，因臺灣
    波律有取得松富隆公司第一筆交易之貨款，致其誤以為松富
    隆公司確有支付其餘貨款之意思而陷於錯誤，先後於同年7
    月15日至8月5 日出貨交付如附表三編號⒋所示詐騙之財物（
    含稅價值1,895,204 元）至松富隆上址營運處，尚有部分貨
    物未出貨交付，松富隆公司則交付上開臺北市第九信用合作
    社支票存款帳戶之票號IE0000000 號（發票日：104/8/26）
    、IE0000000號（發票日：104/8/31）、IE0000000（發票日
    ：104/9/2）、IE0000000號（發票日：104/9/4）支票各1紙
    支付部分貨款。嗣該等詐騙之財物則低價售予黄滄龍銷贓。
  ㈤南海股份有限公司（下稱南海公司）：黄滄龍與陳信志、龔
    之光、鄭賜豪等人共同意圖為自己不法之所有，基於詐欺之
    犯意聯絡，以上述「開場子」倒債之方式，經黄滄龍向松富
    隆公司下單訂購片碱後，由陳信志假稱為松富隆公司員工「
    林進德」，於104年7月17日、8月3日，以先後傳真松富隆公
    司之訂購單方式，向址設新北市新莊區之南海公司訂購片碱
    ，致南海公司誤以為松富隆公司確有支付貨款之意思而陷於
    錯誤，先後於同年7月21日、8月5 日出貨交付如附表三編號
    ⒌所示詐騙之財物（含稅價值122,850元）至松富隆上址營運
    處，松富隆公司則交付上開臺北市第九信用合作社支票存款
    帳戶之票號IE0000000 號（發票日：104/ 8/10）支票支付
    部分貨款。嗣該等詐騙之財物則低價售予黄滄龍銷贓。
  ㈥政龍塑膠工業股份有限公司（下稱政龍公司）：黄滄龍與陳
    信志、龔之光、鄭賜豪等人共同意圖為自己不法之所有，基
    於詐欺之犯意聯絡，以上述「開場子」倒債之方式，經黄滄
    龍向松富隆公司下單訂購塑膠網後，由陳信志假稱為松富隆
    公司員工「林進德」，於104年7月21日、8月3日，以先後傳
    真松富隆公司之訂購單方式，向址設彰化縣福興鄉之政龍公
    司訂購塑膠網，致政龍公司誤以為松富隆公司確有支付貨款
    之意思而陷於錯誤，先後於同年7月22日、8 月5日出貨交付
    如附表三編號⒍所示詐騙之財物（含稅價值147,210 元）至
    松富隆上址營運處，松富隆公司則交付上開臺北市第九信用
    合作社支票存款帳戶之票號IE0000000 號（發票日：104/8/
    10）支票支付部分貨款。嗣該等詐騙之財物則低價售予黄滄
    龍銷贓。
  ㈦名揚化工原料有限公司（下稱名揚化工）：黄滄龍與陳信志
    、龔之光、鄭賜豪等人共同意圖為自己不法之所有，基於詐
    欺之犯意聯絡，以上述「開場子」倒債之方式，經黄滄龍向
    松富隆公司下單訂購片碱等物後，由陳信志假稱為松富隆公
    司員工「林進德」，接續於104年6月底、同年7月底、同年8
    月4日、5日，多次向址設桃園市中壢區之名揚化工訂購片碱
    、空桶等貨物，其中於同年8月5日之訂貨，另以傳真松富隆
    公司之訂購單方式，向名揚化工訂購片碱，因名揚化工就松
    富隆公司同年6月底之2次交易有收到貨款，致名揚化工誤以
    為松富隆公司確有支付其他貨款之意思而陷於錯誤，先後於
    同年7 月底、8月4日、5日、6日出貨交付如附表三編號⒎所
    示詐騙之財物（含稅價值424,500元）至松富隆上址營運處
    ，松富隆公司則交付上開臺北市第九信用合作社支票存款帳
    戶之票號IE0000000號（發票日：104/ 8/10）、IE0000000
    號（發票日：104/8/14）、IE0000000號（發票日：104/ 8/
    12）支票各1紙支付部分貨款。嗣該等詐騙之貨物則低價售
    予黄滄龍銷贓。
  ㈧光普貿易有限公司（下稱光普公司）：許英明、黄滄龍明知
    陳信志係從事「開場子」詐騙之行為，並未實際經營松富隆
    公司，因許英明欲購買車床1 臺，乃與黄滄龍、陳信志、龔
    之光、鄭賜豪等人共同意圖為自己不法之所有，基於詐欺之
    犯意聯絡，透過黄滄龍向松富隆公司下單訂購高速精密車床
    1 臺，陳信志即以上述「開場子」倒債之方式，假冒松富隆
    公司之員工，於104 年7月底、8月初，以電話向址設桃園市
    之光普公司洽詢訂購，於同年8月5日簽訂附條件買賣契約，
    致光普公司誤以為松富隆公司確有支付該筆貨款之意思而陷
    於錯誤，於同年月6 日出貨交付如附表三編號⒏所示詐騙之
    財物（含稅價值336,000 元）至松富隆上址營運處，松富隆
    公司則交付上開臺北市第九信用合作社支票存款帳戶之票號
    IE0000000號（發票日：104/ 8/12）、第IE0000000號（發
    票日：104/8/19）之支票各1紙支付貨款，並將該車床載運
    至黄滄龍所指定之許英明位在彰化縣秀水鄉住處旁鐵皮工廠
    。許英明乃透過黄滄龍以低價18萬元購得該高速精密車床1
    臺，黄滄龍則從中獲得約3萬元之所得，嗣於105年1月19日
    經檢察官率同警方，在許英明上址鐵皮工廠查獲該高速精密
    車床1 臺（業已由光普公司業務羅俊雄領回），始查悉上情
    。
四、德宏實業社（尚德中心）：林志祥（所犯幫助三人以上共同
    詐欺部分，另經臺灣雲林地方法院判處有期徒刑9 月，上訴
    後經本院宣告緩刑）從事保全業，依其智識程度及一般社會
    生活之通常經驗，可預見高乾灤（已於104年6月12日死亡）
    邀其擔任址設雲林縣○○市○○路000○000號1 樓德宏實業社（
    另掛名尚德中心）人頭負責人並向金融機關申請支票使用，
    極可能遭到高乾灤或其友人利用該商號名義對外進行虛偽買
    賣交易及開立空頭支票，從事詐欺等財產犯罪及掩飾不法犯
    行，竟基於縱若有人利用該商號及支票從事詐欺取財等財產
    犯罪，亦不違背其本意之幫助三人以上共同犯詐欺取財罪之
    犯意，同意李國柱以分紅為條件，而擔任上開德宏實業社人
    頭負責人，先於10 3年10月30日，經高乾灤牽線認識李國柱
    ，即與高乾灤、李國柱共同前往臺中商業銀行斗南分行（下
    稱臺中商銀斗南分行）開設活期儲蓄存款帳戶（帳號000000
    0 號），再於同年12月24日，與高乾灤、李國柱前往同銀行
    開立帳號000000-0號支票存款帳戶，於取得支票簿後，交付
    李國柱、陳必福等人使用，並於104年1月前，將其身分證件
    交付予高乾灤，由高乾灤或其友人李國柱委託代辦人員向雲
    林縣政府申請林志祥為德宏實業社名義負責人之商業設立登
    記（統一編號：00000000號），另提供其所申請之門號0000
    000000號電話予陳必福等人使用，而李國柱、陳必福於同年
    1 月19日完成德宏實業社之商業設立登記後，另於求才令上
    刊登廣告，徵求會計與業務助理，於同年2月2日徵得不知情
    之陳雅玉（已改名為陳郁芯）、吳姵玟，分別擔任會計及李
    國柱之業務助理，從事會計、訪價、下單、收貨等相關業務
    ，陳必福於同年03月間起，更找來黃資元擔任負責叫貨之師
    傅，即以上述「開場子」倒債之方式運作德宏實業社及尚德
    中心，先後向下列廠商詐騙下列之貨物，嗣下列廠商所收受
    林志祥名義之支票於同年5月5日後陸續跳票，始知遭到詐騙
    。
  ㈠默鵝科技有限公司（下稱默鵝公司）：黄滄龍與陳必福、黃
    資元共同意圖為自己不法之所有，基於詐欺之犯意聯絡，以
    上述「開場子」倒債之方式，經黄滄龍向陳必福下單訂購硫
    酸鎳、雙氧水、氯化鎳等貨物後，由黃資元假冒「尚德中心
    」之負責人「林志祥」或「林先生」，接續於104年4月5、6
    日至同年月23日，向址設雲林縣西螺鎮之默鵝公司訂購硫酸
    鎳、雙氧水、氯化鎳等貨物，致默鵝公司誤以為「尚德中心
    」有支付貨款之意思而陷於錯誤，陸續於同年4月8日、同年
    月17日、同年月27日出貨而交付如附表四編號⒈所示詐騙之
    財物（含稅價值925,218 元），其中於同年4 月17日，並由
    具共同詐欺未必故意之鍾耀宗（所犯三人以上共同詐欺取財
    罪部分，另經本院判處應執行有期徒刑1年8月，緩刑4年及
    支付公益捐），駕駛車牌號碼00-000 號大貨車，前往默鵝
    公司上游供應商即苗栗縣○○鎮○○里○○○00號「欣晏有限公司
    」載運雙氧水8,640 公斤（如附表四編號⒈所示）至德宏實
    業社上址營運處，並獲得運費8,000 元，「尚德中心」則僅
    交付默鵝公司上開臺中商銀斗南分行支票存款帳戶之票號DN
    A0000000 號（發票日：104/5/5）支票支付部分貨款。嗣該
    等詐騙之財物則低價售予黄滄龍銷贓。
  ㈡凱斯特國際有限公司（下稱凱斯特公司）：
    黄滄龍與陳必福、黃資元共同意圖為自己不法之所有，基於
    詐欺之犯意聯絡，以上述「開場子」倒債之方式，經黄滄龍
    向陳必福下單訂購氯化鎳、硫酸鎳等貨物後，由黃資元假冒
    為「德宏實業社」之林先生、「林志祥」，接續於104年3月
    12日至同年4 月24日，向址設新北市三重區之凱斯特公司訂
    購該等貨物，致凱斯特公司誤以為「德宏實業社」有支付貨
    款之意思而陷於錯誤，陸續於同年3月16日至同年4月28日出
    貨交付如附表四編號⒉所示詐騙之財物（含稅價值1,288,350
     元），「德宏實業社」則僅交付上開臺中商銀斗南分行支
    票存款帳戶之票號DNA0000000號（發票日：104/5/5）、DNA
    0000000 號（發票日：104/6/5）支票各1紙支付部分貨款。
    嗣該等詐騙之財物則低價售予黄滄龍銷贓。
  ㈢冠佳化工原料有限公司（下稱冠佳公司）：
    黄滄龍與陳必福、黃資元共同意圖為自己不法之所有，基於
    詐欺之犯意聯絡，以上述「開場子」倒債之方式，經黄滄龍
    向陳必福下單訂購雙氧水、片碱等化工原料後，由黃資元假
    冒「德宏實業社」負責人林志祥，接續於104年4月8、9日至
    同年月26日，以電話向址設高雄市楠梓區之冠佳公司訂購上
    開化工原料，致冠佳公司誤以為「德宏實業社」有支付貨款
    之意思而陷於錯誤，陸續於同年月10日至同年月27日出貨而
    交付如附表四編號⒊所示詐騙之財物（含稅價值253,885 元
    ），其中於同年月14日及同年月27日，並由具共同詐欺未必
    故意之鍾耀宗，駕駛車牌號碼00-000號大貨車，前往冠佳公
    司載運雙氧水8,640公斤、片碱4,850公斤（如附表四編號⒊
    所示）至德宏實業社上址營運處，並分別獲得運費7,000 元
    、4,500 元，嗣該等詐騙之財物則低價售予黄滄龍銷贓。冠
    佳公司經鍾耀宗於同年5 月11日通知「德宏實業社」已倒閉
    ，始悉上情，而於同年12月18日為警在黄滄龍上址所承租倉
    庫查獲冠佳公司之雙氧水共192桶（5,760公斤，業經冠佳公
    司之業務陳顯銘領回）。
  ㈣寶豪實業有限公司（下稱寶豪公司）：
    黄滄龍與陳必福、黃資元、鍾耀宗共同意圖為自己不法之所
    有，基於詐欺之犯意聯絡，以上述「開場子」倒債之方式，
    經黄滄龍向陳必福下單訂購活性碳後，由黃資元假冒「德宏
    實業社」負責人林志祥，於104年4月22日，以電話向址設新
    北市三峽區之寶豪公司訂購活性碳8 噸（1公斤裝2噸；20公
    斤裝6 噸），表示欲出口至越南，致寶豪公司誤以為「德宏
    實業社」有支付貨款之意思而陷於錯誤，於同年4 月29日自
    桃園市○○區○○○○○○○○○○○○○號⒋所示詐騙之財物（含稅價值40
    1,100 元）予鍾耀宗，並由具共同詐欺未必故意之鍾耀宗另
    基於行使偽造私文書之犯意，當場在寶豪公司之出貨單上偽
    造「陳文祥」之簽名後交還寶豪公司之人員以行使，足生損
    害於陳文祥之人及寶豪公司，而收受上開財物，並駕駛車牌
    號碼00-000號大貨車，載送上開財物前往德宏實業社上址營
    運處，並獲得運費8,000 元，「德宏實業社」則寄交上開臺
    中商銀斗南分行支票存款帳戶之票號DNA0000000號（發票日
    ：104/5/15）支票予寶豪公司以支付貨款。嗣該等詐騙之財
    物則低價售予黄滄龍銷贓。而寶豪公司負責人陳耿豪於同年
    5月7日再行撥打電話，發現變為空號，再前往德宏實業社查
    看，已人去樓空，始悉上情。
  ㈤廣泉公司：
    黄滄龍與陳必福、黃資元共同意圖為自己不法之所有，基於
    詐欺之犯意聯絡，以上述「開場子」倒債之方式，經黄滄龍
    向陳必福下單訂購硫酸鎳、氯化鎳後，由黃資元假冒「德宏
    實業社」負責人林志祥，於104年4月初，以電話向址設新北
    市林口區之廣泉公司訂購硫酸鎳、鹽化鎳各1 噸等化工原料
    ，致廣泉公司誤以為「德宏實業社」有支付貨款之意思而陷
    於錯誤，於同年4 月21日出貨交付如附表四編號⒌所示詐騙
    之財物（含稅價值284,550 元），「德宏實業社」則僅寄送
    上開臺中商銀斗南分行支票存款帳戶之票號DNA0000000號（
    發票日：104/ 5/7）支票支付貨款。嗣該等詐騙之財物則低
    價售予黄滄龍銷贓。
五、金卡爾企業有限公司（下稱金卡爾公司）：
    龔之光（綽號「老師」，對外假稱為負責人「張連政」或「
    張連發」）與某葉姓成年人共同出資，以張連政（涉犯幫助
    詐欺取財部分業經臺灣彰化地方法院以105年度審簡字第130
    號判處有期徒刑6 月確定）為人頭負責人，委託不知情之代
    辦人員於103年03月27日將卡爾媒體實業有限公司（於101年
    2月24日設立登記）變更登記為金卡爾公司，負責人亦變更
    為張連政（原負責人為連美麗），公司址設臺北市○○區○○○
    路0 段00號4樓之7，運作地點在桃園縣楊梅市（已改制為桃
    園市○○區○○○路000 號，並由陳信志（對外假稱為「黃榮輝
    」）與鄭賜豪（綽號「小鄭」，對外假稱為「鄭國鋒」）擔
    任叫貨師傅，另僱用不知情之徐逸婷擔任會計，陳信志即與
    龔之光、鄭賜豪、該葉姓成年男子共同基於意圖為自己不法
    所有之詐欺犯意聯絡，以上述「開場子」倒債之方式，先後
    向下列廠商詐騙下列之貨物，嗣下列廠商所收受金卡爾公司
    開立之支票於103 年9月5日以後陸續跳票，始知遭到詐騙：
  ㈠愷銘有限公司（下稱愷銘公司）：
    黄滄龍與陳信志、鄭賜豪、龔之光、葉姓成年男子共同意圖
    為自己不法之所有，基於詐欺之犯意聯絡，以上述「開場子
    」倒債之方式，經黄滄龍向金卡爾公司下單訂購磷酸、硫酸
    銅、焦磷酸銅、焦磷酸鉀、活性碳、氯化鉀、硫酸鎳、氯化
    鎳等化工原料後，由陳信志自稱為金卡爾公司員工「黃榮輝
    」，於103 年6月12日至同年8月27日，接續多次向址設臺北
    市松山區之愷銘公司訂購上開磷酸、硫酸銅等化工原料，致
    愷銘公司誤以為金卡爾公司有支付貨款之意思而陷於錯誤，
    先後於同年6月17日至同年9 月1日交付如附表五編號⒈所示
    詐騙之財物，金卡爾公司則交付臺灣中小企業銀行東臺北分
    行（下稱臺灣中小企銀）帳號000000000號之票號AW0000000
    號（發票日：103/ 9/ 5）及玉山銀行古亭分行帳號0000000
    00號之票號BA0000000號（發票日：103/10/ 5）支票支付部
    分貨款。嗣該等詐騙之財物則低價售予黄滄龍銷贓。
  ㈡恂帝實業有限公司（下稱恂帝公司）：
    黄滄龍與陳信志、鄭賜豪、龔之光、葉姓成年男子共同意圖
    為自己不法之所有，基於詐欺之犯意聯絡，以上述「開場子
    」倒債之方式，經黄滄龍向金卡爾公司下單訂購甲苯後，由
    陳信志自稱為金卡爾公司員工「黃榮輝」，於103年6月23日
    ，向址設新北市蘆洲區之恂帝公司訂購甲苯30桶（200L裝）
    ，致恂帝公司誤以為金卡爾公司有支付貨款之意思而陷於錯
    誤，於同年6 月26日交付如附表五編號⒉所示詐騙之財物，
    金卡爾公司則交付上開臺灣中小企銀帳戶之票號AW0000000
    號（發票日：103/ 9/5）支票支付貨款。嗣該等詐騙之財物
    則低價售予黄滄龍銷贓。
六、春澤實業有限公司（下稱春澤公司）：
    陳信志意圖為自己不法之所有，基於詐欺之犯意，以耿以民
    為人頭負責人，委託不知情之代辦人員，於102年4月29日完
    成春澤公司之設立登記，公司址設高雄市○○區○○路00○00號
    ，運作地點在高雄市○○區○○路000巷00弄000○0 號，並僱用
    不知情之王佳琳擔任會計助理，即以上述「開場子」倒債之
    方式，遂行詐欺犯行。嗣與黄滄龍共同意圖為自己不法之所
    有，基於詐欺之犯意聯絡，經黄滄龍向陳信志下單訂購液壓
    油、油切性削油等貨物後，由陳信志自稱為春澤公司總經理
    「林啟賢」，於102年8月初，向址設臺南縣安定鄉（已改制
    為臺南市安定區）之隆德油品有限公司（下稱隆德公司，為
    巴撒羅企業股份有限公司子公司）訂購液壓油、油性切削油
    等油品，致隆德公司誤以為春澤公司有支付貨款之意思而陷
    於錯誤，於同年8月5日、同年月15日，陸續出貨交付如附表
    六編號⒈所示詐騙之財物（含稅價值133,770 元），並收受
    春澤公司所開立之玉山銀行大昌分行帳號000000000號帳戶
    之票號BA0000000（發票日：102/11/7）支票支付貨款，嗣
    該支票於102年11月7日屆期退票，隆德公司即前往春澤公司
    上址運作地點查看，發現已人去樓空，始悉遭詐騙。
七、新諦實業有限公司（下稱新諦公司，原審誤繕為新締公司，
    應予更正）：陳信志意圖為自己不法之所有，基於詐欺之犯
    意，以黃啟光為人頭負責人（業經臺灣臺中地方法院以102
    年度易字第1534號判處有期徒刑2月確定），委託不知情之
    代辦人員，於100年8 月2日完成新諦公司之設立登記，公司
    址設臺中市○○區○○街00號2樓，運作地點在臺中市○○區○○路0
    0○0號，並僱用不知情之廖秀玲擔任會計，負責依陳信志之
    指示，繕打及傳真訂貨單、點收貨物、開立公司支票、接聽
    電話等事務，即以上述「開場子」倒債之方式，自稱新諦公
    司負責人「黃啟光」，先後向下列廠商詐騙下列之貨物，嗣
    下列廠商所收受新諦公司開立之支票於101年9月10日以後陸
    續跳票，始知遭到詐騙。
  ㈠歐科企業有限公司（下稱歐科公司）：黄滄龍與陳信志共同
    意圖為自己不法之所有，基於詐欺之犯意聯絡，以上述「開
    場子」倒債之方式，經黄滄龍向陳信志下單訂購循環油後，
    由陳信志自稱為新諦公司負責人「黃啟光」，於101年6月19
    日至同年9月5日，接續多次向址設高雄縣梓官鄉（已改制為
    高雄市梓官區）之歐科公司訂購循環油等貨物，致歐科公司
    誤以為新諦公司有支付貨款之意思而陷於錯誤，陸續於同年
    6 月26日至同年9月7日交付如附表七編號⒈所示詐騙之財物
    （含稅價值4,534,613 元），陳信志則僅交付臺中商業銀行
    大雅分行（下稱臺中商銀）帳號3813-5號帳戶之票號TYA000
    0000號、TYA0000000號（發票日均101/9/30）、TYA0000000
     號（發票日：101/10/30）等支票支付貨款。嗣該等詐騙之
    財物則低價售予黄滄龍銷贓。
  ㈡逢吉企業有限公司（下稱逢吉公司）、寶逢企業股份有限公
    司（下稱寶逢公司）（負責人均為蔡春輝）：黄滄龍與陳信
    志共同意圖為自己不法之所有，基於詐欺之犯意聯絡，以上
    述「開場子」倒債之方式，經黄滄龍向陳信志下單訂購去漬
    油、潤滑油、甲苯等油品及石化原料後，由陳信志自稱為新
    諦公司負責人「黃啟光」，於101年5月28日至同年9月4日，
    接續多次向址設臺北縣板橋市（已改制為新北市板橋區）之
    逢吉公司訂購上開油品及石化原料，致逢吉公司、寶逢公司
    誤以為新諦公司有支付貨款之意思而陷於錯誤，陸續於同年
    5月30日至同年9 月5日出貨交付如附表七編號⒉所示詐騙之
    財物（含稅價值8,002,398 元），陳信志則交付上開臺中商
    銀帳戶之票號TYA0000000號、TYA0000000號、TYA0000000號
    （發票日均101/9/10）、TYA0000000號（發票日：101/ 9/2
    3）、TYA0000000號（發票日：101/10/10）等支票支付部分
    貨款。嗣該等詐騙之財物則低價售予黄滄龍銷贓。
  ㈢廣泉國際貿易有限公司（下稱廣泉公司）：
    黄滄龍與陳信志共同意圖為自己不法之所有，基於詐欺之犯
    意聯絡，以上述「開場子」倒債之方式，經黄滄龍向陳信志
    下單訂購界面活性劑、氯化銨、雙氧水、磷酸、片碱等貨物
    後，由陳信志自稱為新諦公司負責人「黃啟光」，於101 年
    6月間至同年9月3日，接續多次向址設新北市林口區之廣泉
    公司訂購上開化工原料，致廣泉公司誤以為新諦公司有支付
    貨款之意思而陷於錯誤，陸續於同年5月28日至同年9 月4日
    交付如附表七編號⒊所示詐騙之財物（含稅價值1,433,811元
    ），陳信志則交付上開臺中商銀帳戶之票號TYA0000000號（
    發票日：101/ 9/10）、TYA0000000號（發票日：101/10/10
    ）、TYA0000000號（發票日：101/9/22）、TYA0000000號（
    發票日：101/9/20）等支票支付部分貨款。嗣該等詐騙之財
    物則低價售予黄滄龍銷贓。
  ㈣崇岱企業股份有限公司（下稱崇岱公司，起訴書誤為紳岱企
    業股份有限公司）：黄滄龍與陳信志共同意圖為自己不法之
    所有，基於詐欺之犯意聯絡，以上述「開場子」倒債之方式
    ，經黄滄龍向陳信志下單訂購基礎油等貨物，由陳信志自稱
    為新諦公司負責人「黃啟光」，於101 年6月28日至同年8月
    31日，接續多次向址設臺北市大同區之崇岱公司彰化廠訂購
    上開基礎油，致崇岱公司誤以為新諦公司有支付貨款之意思
    而陷於錯誤，陸續於同年7月2日至同年9月4日交付如附表七
    編號⒋所示詐騙之財物（含稅價值3,373,221 元），陳信志
    則交付上開臺中商銀帳戶之票號TYA0000000號（發票日：10
    1/ 9/10）、TYA0000000號、TYA0000000號（發票日均101/1
    0/10）等支票支付部分貨款。嗣該等詐騙之財物則低價售予
    黄滄龍銷贓。
  ㈤耐鍀金屬股份有限公司（下稱耐鍀公司）：陳信志意圖為自
    己不法之所有，基於詐欺之犯意，以上述「開場子」倒債之
    方式，自稱新諦公司負責人「黃啟光」，於101 年3月間至
    同年8月間，接續多次向址設苗栗縣竹南鎮之耐鍀公司訂購
    滑塊等貨物，致耐鍀公司誤以為新諦公司有支付貨款之意思
    而陷於錯誤，陸續於101 年6月25日至同年9月6日交付如附
    表七編號⒌所示詐騙之財物（含稅價值2,126,670元），另有
    部分訂單之貨物（含稅價值655,600 元）尚未交付，陳信志
    則交付上開臺中商銀帳戶之票號TYA0000000號（發票日：10
    1/ 9/10）、TYA0000000號（發票日：101/10/10）等支票支
    付部分貨款。嗣黄滄龍於104 年10月間，因貸款約50萬元予
    陳信志，竟基於收受贓物之犯意，將上開貨物之122G滑塊80
    箱及74G滑塊266箱（每箱1,000 顆）收受放置上址其所租用
    之倉庫，迄於104年12月1日，為警在上址倉庫查獲並扣得上
    開122G滑塊80箱及74G滑塊266 箱（每箱1,000顆）（業經耐
    鍀公司葉鎮嘉領回）。
  ㈥正煌有限公司（下稱正煌公司）：黄滄龍與陳信志共同意圖
    為自己不法之所有，基於詐欺之犯意聯絡，以上述「開場子
    」倒債之方式，經黄滄龍向陳信志下單訂購磷酸、界面活性
    劑、焦磷酸鉀、焦磷酸銅、氯化鎳、硫酸鎳等化工原料後，
    由陳信志自稱為新諦公司負責人「黃啟光」，於101年6月1
    日至同年8月30日，接續多次向址設臺北市士林區之正煌公
    司訂購上開化工原料，致正煌公司誤以為新諦公司有支付貨
    款之意思而陷於錯誤，陸續於同年6月5日至同年9月3日交付
    如附表七編號⒍所示詐騙之財物（含稅價值2,950,858元），
    陳信志則交付上開臺中商銀帳戶之票號TYA0000000號（發票
    日：101/ 9/30）、TYA0000000號（發票日：101/10/30）等
    支票支付部分貨款。嗣該等詐騙之財物則低價售予黄滄龍銷
    贓。
貳、查獲過程：
一、於附表A 之壹至拾壹所示時間，為警分持臺灣雲林地方法院
    核發之搜索票，至附表A 之壹至拾壹所示地點搜索，並扣得
    如附表Ａ 之壹至拾壹所示之物。
二、於105 年02月18日10時45分許，由陳信志帶同警方，前往臺
    中市○○區○○路00號陳信志承租之倉庫搜索，並扣得如附表Ａ
    之拾貳所示之物。
參、案經臺灣雲林地方檢察署檢察官指揮雲林縣警察局、內政部
    警政署刑事警察局（第六偵查大隊）、法務部調查局雲林縣
    調查站暨附表一至七所示被害人告訴後偵查起訴。
    理  由
壹、程序部分：
一、原審判決上訴人即被告（下稱被告）黄滄龍無罪部分，未據
    檢察官上訴而確定，是該部分不在本院審理範圍內。
二、按提起公訴，應於起訴書內記載犯罪事實及證據並所犯法條
    ；起訴或其他訴訟行為，於法律上必備之程式有欠缺而其情
    形可補正者，法院應定期間，以裁定命其補正，刑事訴訟法
    第264 條第2項第2款及同法第273條第6項分別定有明文。查
    臺灣雲林地方檢察署104年度偵字第5458號、第6974號、105
    年度偵字第348號、第741號、第1329號、第1728號等檢察官
    起訴書（下稱起訴書）之犯罪事實欄二、㈧固記載「新諦公
    司……⒋參與詐騙之金主及師傅：黄滄龍、陳信志（共犯情形
    如附表八所示）。⒌被害廠商及貨品：如附表八所示，共6 
    家。」，惟該起訴書並未見有附表八，嗣經原審函請臺灣雲
    林地方檢察署檢察官補正該附表八，該署檢察官於105 年04
    月13日雲檢銘義104偵6974字第10289號函檢送該附表八而補
    正（見原審重訴卷一第425-429 頁），是本院自應以該補正
    後之附表八為審理之範圍。
三、按不起訴處分已確定或緩起訴處分期滿未經撤銷者，非有發
    現新事實或新證據者或有刑事訴訟法第420 條第1項第1款、
    第2 款、第4款或第5款所定得為再審原因之情形者，不得對
    於同一案件再行起訴，刑事訴訟法第260 條定有明文。所謂
    新事實或新證據，祇須為不起訴處分以前未經發現，且足認
    被告有犯罪嫌疑為已足，並不以其確能證明犯罪為要件，既
    經檢察官就其發現者據以提起公訴，法院即應予以受理，為
    實體上之裁判（最高法院23年上字第1754號、44年台上字第
    467 號判決意旨參照）。本案被告黄滄龍被訴起訴書之犯罪
    事實欄二、㈧附表八新諦公司部分，涉嫌參與詐騙被害人歐
    科公司、逢吉公司、寶逢公司、廣泉公司、崇岱公司（附表
    誤寫為紳岱企業股份有限公司）、耐鍀公司、正煌公司等犯
    行，前雖經臺中地檢署檢察官以102年度偵字第12607號、第
    25524 號為不起訴處分（見偵6974號卷㈣第93頁-第102頁反
    面），惟公訴人主張此部分有新事實、新證據即共犯陳信志
    之證述、在被告黄滄龍之倉庫查獲耐鍀公司之滑塊等贓物、
    被告黄滄龍參與新諦公司外其他虛設公司行號之共同詐欺犯
    行（見原審重訴卷五第14- 15頁），此部分新事實、新證據
    均係上開臺中地檢署之不起訴處分以前未經發現，其後始行
    發現者，且足認被告黄滄龍涉有該部分共犯詐欺取財之犯罪
    嫌疑，依上開說明，本院自應予以實體審判。
四、證據能力部分：刑事訴訟法第159條之5第1項規定：「被告
    以外之人於審判外之陳述，雖不符前4條之規定，而經當事
    人於審判程序同意作為證據，法院審酌該言詞陳述或書面陳
    述作成時之情況，認為適當者，亦得為證據。」立法意旨在
    於傳聞證據未經當事人之反對詰問予以核實，原則上先予排
    除。惟若當事人已放棄反對詰問權，於審判程序中表明同意
    該等傳聞證據可作為證據，基於尊重當事人對傳聞證據之處
    分權，及證據資料愈豐富，愈有助於真實發見之理念，且強
    化言詞辯論主義，使訴訟程序得以順暢進行，上開傳聞證據
    亦均具有證據能力。本案以下所引用被告以外之人於審判外
    所為言詞或書面陳述之供述證據，檢察官、被告黄滄龍及辯
    護人於本院均同意該等證據具有證據能力（見本院卷一第42
    2-496、卷二第148頁），本院審酌該等證據作成時之情況，
    並無違法取證或其他瑕疵，認為適於作為本案認定事實之依
    據，依上開規定及說明，該等供述證據應具有證據能力。
貳、實體部分：
一、訊據被告黄滄龍固坦承有從事石化油料、電鍍、化工原料之
    買賣，並以貨物4至7折的價格，向陳必福、陳信志、黃資元
    、龔之光、鄭賜豪等人購買其等詐騙所得之油料、化工原料
    等贓物，對於附表一至七所示被害人遭詐騙之情形不爭執，
    有幫許英明向陳信志買一臺精密車床，惟矢口否認有勾結陳
    信志、陳必福、黃資元、李國柱、龔之光、鄭賜豪等師傅人
    員，擔任幕後金主提供資金而參與龍立銘公司、松富隆公司
    、德宏實業社（尚德中心）、金卡爾公司、春澤公司、新諦
    公司等虛設公司行號之詐騙犯行，辯稱：伊沒有與陳必福、
    陳信志等人共同去詐騙被害人，伊僅是向陳必福等人收購贓
    物而已，我本身的資金也很差，並沒有提供資金給陳必福、
    陳信志等人，伊至多僅成立故買贓物或收受贓物云云。
二、被告黄滄龍與共犯陳必福、陳信志、黃資元、龔之光、鄭賜
    豪等人於成立各虛設公司商號後進而詐欺各被害人之事實有
    下列證據可以佐證：
  ㈠龍立銘公司：
  共同之證據：
  ⒈龍立銘公司之設立登記、變更登記等資料（見警0893卷㈩第50
    -65頁）。
  ⒉龍立銘公司於臺灣中小企業銀行北斗分行之帳戶開戶資料及
    交易明細（見原審重訴卷七第000- 000頁、卷八第9-13頁）
    。
  ⒊龍立銘公司之退票紀錄與明細1份（見警0893卷㈩第4-6頁）。
  ⒋龍立銘公司於彰化區漁會之存戶約定事項變更申請書等資料
    （見原審重訴卷七第000- 000頁）。
  ⒌證人林子茜於104年12月1日之調查筆錄（含指認犯罪嫌疑人
    紀錄表）、偵訊筆錄（見偵6974號卷㈦第2- 12頁、第20 -23
    頁）。
  ⒍證人蕭進益於104年12月1日之調查筆錄（含指認犯罪嫌疑人
    紀錄表）、偵訊筆錄（見偵6974號卷㈦第25- 31頁、第39 -4
    2頁）。
  ⒎證人劉世邦於105年3月4日之調查筆錄及所提出房屋租賃契約
    書1份（見偵6974號卷㈦第000- 000頁）。
  ⒏原審104年聲搜字第632號搜索票、雲林縣警察局搜索扣押筆
    錄、扣押物品目錄表、扣押物品照片（見警0893卷㈨第75-92
    頁）。
  ⒐陳榮銘之自白及證述（見偵6974號卷㈢第30-33頁、第42-44頁
    ；聲羈卷第000- 000頁；原審重訴卷五第391、404-407頁、
    卷六第000- 000頁）。
  ⒑黃資元之自白及證述（見偵6974號卷㈠第000- 000頁、第156-
    157頁、第165頁正反面、第000- 000頁、第000- 000頁、第
    218頁；原審重訴卷六第12- 109頁）。
  ⒒陳必福之自白及證述（見偵6974號卷㈠第13- 15頁、第39-41
    頁、第60- 61頁；原審重訴卷七第000- 000頁）。
  個別被害人遭詐騙之證據：
  ⒈被害人凌廣公司（業務專員曾玉珍）：
  ⑴證人曾玉珍於104 年12月18日之調查筆錄（含指認犯罪嫌疑
    人紀錄表）（見偵6974號卷㈦第44- 46、54-55頁）。
  ⑵現場勘查照片、「陳榮銘」之名片、凌廣公司之報價單、出
    貨單、請款單、支票（票號：FA0000000號）、統一發票、
    贓物認領保管單（見偵6974號卷㈦第47- 53頁、第56頁）。
  ⒉被害人勤剛公司（廠長吳睿騰）：
  ⑴證人吳睿騰於104年12月18日之調查筆錄（含指認犯罪嫌疑人
    紀錄表）（見偵6974號卷㈦第57- 59頁、第69- 70頁）。
  ⑵現場勘察照片、龍立銘公司之訂購單、勤剛公司之報價單、
    銷貨單、統一發票、彰化銀行集中作業系統票據影像資料、
    贓物認領保管單張（見偵6974號卷㈦第60- 68、71頁）、原
    審105年11月8日公務電話紀錄（見原審重訴卷九第433頁）
    。
  ⒊被害人彥州公司（員工黄玲燕）：
  ⑴證人黄玲燕於104年12月18日之調查筆錄（含指認犯罪嫌疑人
    紀錄表）（見偵6974號卷㈦第72- 74頁、第85- 86頁）。
  ⑵現場勘察照片、龍立銘公司之詢價單、訂購單、彥州公司之
    統一發票、報價單列印、報價資料、銷貨單、支票（號碼：
    FA0000000號）、贓物認領保管單各1張（見偵6974號卷㈦第7
    6- 84頁、第87頁）、原審105年7月25日、11月8日公務電話
    紀錄（見原審重訴卷四第459頁、卷九第435頁）。
  ⒋被害人世界之光公司（副總莊承寓）：
  ⑴證人莊承寓於104年12月18日之調查筆錄（含指認犯罪嫌疑人
    紀錄表）（見偵6974號卷㈦第88- 90頁、第000- 000頁）。
  ⑵「陳銘坤」名片、龍立銘公司之訂購單、世界之光公司之出
    貨單、銷售單、統一發票、單據、支票（票號：FA0000000
    號）、現場勘察照片、贓物認領保管單（見偵6974號卷㈦91-
    99頁、第000- 000頁）。
  ⒌被害人華塑公司（業務陳雯鈴）：
  ⑴證人陳雯鈴於104 年03月04日之調查筆錄（見偵6974號卷㈦第
    000- 000頁）。
  ⑵龍立銘公司訂購單、華塑公司銷貨單、統一發票各1 張、支
    票2張及退票理由單、贓物認領保管單各1張（見偵6974號卷
    ㈦第000- 000頁）。
  ⑶門號0000000000號於104年11月05日12時0分13秒、同年月11
    日14時07分54秒、14時15分14秒之通訊監察譯文（見警0893
    號卷第000- 000頁）。
  ⒍被害人永佳公司（業務許云𦭳）：
  ⑴證人許云𦭳於104 年12月09日之警詢筆錄（含指認犯罪嫌疑
    人紀錄表）（見偵6974號卷㈦第000- 000頁、第000- 000頁
    ）。
  ⑵請求報價單、「陳銘坤」名片各1張、龍立銘公司之訂購單3
    張、永佳公司之銷貨單4張、支票3張（號碼：0000000號、0
    000000號、0000000號）、現場勘察照片4張、贓物認領保管
    單1張（見偵6974號卷㈦第000- 000頁、第119頁）。
  ㈡龍立銘公司臺南營業處：
  共同之證據：
  ⒈龍立銘公司之設立登記、變更登記等資料（見警0893號卷㈩第
    50- 65頁）。
  ⒉龍立銘公司於臺灣中小企業銀行北斗分行之帳戶開戶資料及
    交易明細（見原審重訴卷七第000- 000頁、卷八第9-13頁）
    。
  ⒊龍立銘公司之法務部票據信用資訊連結作業查詢明細表（見
    警0893號卷㈩第4- 6頁）。
  ⒋龍立銘公司於彰化區漁會之存戶約定事項變更申請書等資料
    （見原審重訴卷七第000- 000頁）。
  ⒌證人陳玉雲之調查、偵訊筆錄（含指認犯罪嫌疑人紀錄表）
    、原審審理之證述（見偵6974號卷㈦第000- 000頁、第180-1
    85頁；原審重訴卷七第000- 000頁）。
  ⒍原審104年聲搜字第632號搜索票、雲林縣警察局搜索扣押筆
    錄（含扣押物品目錄表）、現場勘察照片、查扣證物照片（
    見警0610卷第20頁反面-第34頁）。
  ⒎陳榮銘之自白及證述（見偵6974號卷㈢第30-33頁、第42-44頁
    ；聲羈卷第105-108頁；原審重訴卷五第391頁、第404-407
    頁、卷六第115-157頁）。
  ⒏陳信志之自白及證述（見偵1329號卷第13- 30頁、第62- 64
    頁；偵741號卷第66-68頁、第70- 71頁、第000- 000頁、第
    179頁、第000- 000頁、第000- 000頁；原審重訴卷七第24-
    112頁）。
  ⒐陳必福之自白及證述（見偵6974號卷㈠第15頁正反面、第39- 
    41頁、第48- 49頁、第61- 62頁、第000- 000頁；原審重訴
    卷七第000- 000頁）。
  個別被害人遭詐騙之證據：
  ⒈被害人○○公司（業務張淑娟）：
  ⑴證人張淑娟於104 年12月28日之調查筆錄（見偵6974號卷㈦第
    000- 000頁）。
  ⑵龍立銘公司臺南營業處之訂購單、○○公司之統一發票、應收
    帳款對帳單明細各1 張、送貨單、現場勘察照片、贓物認領
    保管單（見偵6974號卷㈦第000- 000頁）。
  ⒉被害人瑞士化工（負責人黄金水）：
  ⑴證人黄金水於104 年12月18日之調查筆錄（含指認犯罪嫌疑
    人紀錄表）（見偵6974號卷㈦第000- 000頁、第000- 000頁
    ）。
  ⑵現場勘察照片、「龍立銘公司台南營業處- 劉景松」之名片
    、龍立銘公司臺南營業處之訂購單、瑞士化工之出貨傳票、
    對帳單、統一發票、贓物認領保管單（見偵6974號卷㈦第000
    - 000頁、第207頁）。
  ⒊被害人立川公司（負責人許榮寬）：
  ⑴證人許榮寬於104 年12月03日之調查、偵訊筆錄（含指認犯
    罪嫌疑人紀錄表）（見偵6974號卷㈦第000- 000頁、第212-2
    13頁、第000- 000頁）。
  ⑵進口報單、「劉景松」名片、工作簽單（立川公司）、動產
    機器租賃契約書、公司基本資料（龍立銘公司臺南營業處）
    、贓物認領保管單、現場勘查照片、原審105 年09月22日之
    公務電話紀錄單（見偵6974號卷㈦第000- 000頁反面；原審
    重訴卷七第309頁）。
  ⑶如附表Ａ之肆編號36之工作簽單（黄單）（見原審重訴卷三第
    117頁編號50照片）。
  ⒋被害人盛群公司永康分公司（服務副理許朝盛）：
  ⑴證人許朝盛於104年12月06日調查筆錄（見偵6974號卷㈦第000
    - 000頁）。
  ⑵現場勘察照片、出租契約書及供應商服務保養合約書、影印
    機租機報價單、歐力士公司之請款單及統一發票、贓物認領
    保管單（見偵6974號卷㈦第000- 000頁）。
  ⒌被害人祥崴公司（業務部經理楊志木）：
  ⑴證人楊志木於10 4年12月08之調查筆錄（見偵6974號卷㈦第00
    0- 000頁）。
  ⑵祥崴公司之租賃交車單、報價單、進口報單、祥崴公司與龍
    立銘公司成交之明細、支票（票號：AE0000000號、AE00000
    00號、AE0000000 號）、現場勘查照片、贓物認領保管單、
    原審105年09月22日之公務電話紀錄單1張（見偵6974號卷㈦
    第000- 000頁；原審重訴卷七第307頁）。
  ⑶如附表Ａ之肆編號33之租賃交車單（黄單）1 張（見原審重訴
    卷三第116頁編號47照片）。
  ㈢松富隆公司：
  共同之證據：
  ⒈臺北市政府104年12月31日府產業商字第10491857700號函所
    檢附之松富隆公司之設立登記、變更登記等資料（見警0893
    號卷㈩第74- 116頁）。
  ⒉臺北市商業處104年4月30日北市商二字第1046006382號函所
    檢附之松立企業工程行之設立登記資料（見他2493號卷第00
    0- 000頁）。
  ⒊板信商業銀行集中作業中心105年10月5日板信集中字第10574
    71289號所檢附之松富隆公司支票存款帳戶開戶資料及交易
    明細（見原審重訴卷八第000- 000頁）。
  ⒋松富隆公司之法務部票據信用資訊連結作業（見他2493卷第1
    93-194頁）。
  ⒌證人李夢萍於105年01月11日之調查筆錄（見偵6974號卷㈧第1
    - 3頁）。
  ⒍謝鎮陽之自白及證述（見偵1728號卷第99- 100頁、第109-11
    1頁）。
  ⒎陳信志之自白及證述（見偵741號卷第66- 68頁、第70頁、第
    000- 000頁、第185頁、第000- 000頁；原審重訴卷七第24-
     112頁）。
  ⒏證人鄭賜豪於原審審理時之證述（見原審重訴卷十第57- 95
    頁）。
  ⒐證人龔之光於原審審理時之證述（見原審重訴卷十第97-125
    頁）。
  ⒑被告黄滄龍之調查筆錄（見偵6974號卷㈡第39- 46頁）及偵訊
    筆錄（見偵6974號卷㈡第58- 61頁）。
  個別被害人遭詐騙之證據：
  ⒈被害人鼎泰公司（業務經理楊世元）、被害人君沛公司（業
    務經理傅政吉）：
  ⑴證人楊世元於104 年12月28日之調查筆錄（含指認犯罪嫌疑
    人紀錄表）（見偵6974號卷㈧第000- 000頁、第000- 000頁
    ）。
  ⑵「松富隆國際有限公司/松立企業工程行-林進德」之名片1張
    、支票4張（票號：IE0000000、IE0000000、IE0000000、IE
    0000000 ）、松富隆公司之訂購單、用料預訂單、鼎泰公司
    之應收帳款明細表、銷貨單、現場勘查照片、證人楊世元之
    贓物認領保管單（見偵6974卷㈧第147-162頁、第168頁；原
    審重訴卷八第19- 31頁）。
  ⑶證人傅政吉於104年12月25日之調查筆錄（見偵6974號卷㈧第0
    00- 000頁）。
  ⑷松富隆公司之訂購單、華南商業銀行活期性存款存款憑條（
    收據）、君沛公司之出貨單、請款明細表、轉帳傳票、支票
    （票號：IE0000000、IE0000000）及退票理由單、商品驗證
    登錄證書、現場勘查照片、證人傅政吉之贓物認領保管單紙
    （見偵6974卷㈧第173頁-第191-1頁）。
  ⒉被害人有挺公司（業務李哲宇）：
  ⑴證人李哲宇於105年03月04日之調查筆錄（見偵6974號卷㈧第0
    00- 000頁）。
  ⑵松富隆公司之訂購單、有挺公司之付款簽收簿、請款單、送
    貨估價單、支票（票號：IE0000000）（見偵6974卷㈧第000-
     000頁）。
  ⒊被害人臺北化學（業務經理洪俊成）：
  ⑴證人洪俊成於105年01月08日之調查筆錄（含指認犯罪嫌疑人
    紀錄表）（見偵6974號卷㈧第9- 11頁、第31- 33頁）。
  ⑵「林進德」之名片1 張、松富隆公司之詢價單、訂購單、臺
    北化學之出貨單、統一發票、催付貨款單、付款簽收簿、支
    票（票號：IE0000000、IE0000000）及退票理由單、刑案現
    場照片、贓物認領保管單（見偵6974號卷㈧第12- 30頁）。
  ⒋被害人臺灣波律（業務副理林俊谷）：
  ⑴證人林俊谷於105 年01月08日之調查筆錄（含指認犯罪嫌疑
    人紀錄表）及105年1月22日偵訊筆錄（見偵6974號卷㈧第34-
     36頁、第53- 55頁；他8640卷第122-123頁）。
  ⑵「松富隆國際有限公司/松立企業工程行-林進德」之名片、
    松富隆公司之訂購單、臺灣波律之銷貨明細及松富隆公司下
    單日期一覽表、出貨單、應收帳款對帳單、支票（票號：IE
    0000000、IE0000000、IE0000000、IE0000000）及退票理由
    單各、付款簽收簿（見偵6974號卷㈧第37- 47頁、第51頁反
    面-第52頁反面）
  ⒌被害人南海公司（業務王耀弘、老闆娘吳秀枝）：
  ⑴證人王耀弘於104年08月14日之調查筆錄（見他2493 號卷第6
    9- 70頁）。
  ⑵證人吳秀枝於105年03月05日之調查筆錄（見偵6974 號卷㈧第
    000- 000頁）。
  ⑶松富隆公司之訂購單、銷貨憑單、支票（票號：IE0000000）
    及退票理由單（見偵6974卷㈧第000- 000頁；他2493號卷第7
    4- 75頁）。
  ⒍被害人政龍公司（經理王文孝）：
  ⑴證人王文孝於105年03月05日之調查筆錄（見偵6974號卷㈧第0
    00- 000頁）。
  ⑵松富隆公司之訂購單、贓物認領保管單、政龍公司之統一發
    票張、出貨單、支票（票號：IE0000000）（見偵6974卷㈧第
    000- 000頁）。
  ⒎被害人名揚化工（業務經理巫文傑）：
  ⑴證人巫文傑於105年01月08日之調查筆錄（含指認犯罪嫌疑人
    紀錄表）（見偵6974號卷㈧第99- 101頁、第000- 000頁）。
  ⑵「松富隆國際有限公司/ 松立企業工程行林進德」名片、松
    富隆公司之訂購單、名揚化工之銷貨單、支票（票號：IE00
    00000、IE0000000、 IE0000000）及退票理由單、付款簽收
    簿（見偵6974號卷㈧第000- 000頁）。
  ⒏被害人光普公司（工程師羅順耀、業務羅俊雄）：
  ⑴證人羅順耀於104 年08月15日之調查筆錄（見他2493號卷第7
    8- 79頁）。
  ⑵證人羅俊雄於105 年01月08日、09日之調查筆錄（含指認犯
    罪嫌疑人紀錄表）及同年月19日之偵訊筆錄（見偵6974號卷
    ㈧第67- 69頁、第76-80頁、第93- 96頁）。
  ⑶光普公司之附條件買賣合約書、出貨單、統一發票、支票（
    票號：IE0000000、IE0000000）及退票理由單、付款簽收簿
    、現場勘察照片、贓物認領保管單（見偵6974號卷㈧第70 -7
    5頁、第81- 87頁）。
  ㈣德宏實業社、尚德中心：
  共同之證據：
  ⒈雲林縣政府104年6月3日府建行二字第1040075291號函所檢附
    之德宏實業社之商業設立登記資料（見警0893號卷㈩第37- 4
    9頁）。
  ⒉台中商業行斗南分行104年6月3日中斗南字第1040000069號函
    所檢附之林志祥開戶資料、歷年退票記錄及交易明細（見交
    查1113卷第8-42頁）、台中商業銀行斗南分行104年10月22
    日中斗南字第1040000114號函所檢附之林志祥開戶資料、交
    易明細（見他636卷㈠第87-94頁）。
  ⒊林志祥之法務部票據信用資訊連結作業（見警0893號卷㈩第1-
     3頁）。
  ⒋德宏實業社之市內電話00-0000000號通聯紀錄1份（見警0893
    號卷㈨第000- 000頁）。
  ⒌門號0000000000號電話之使用人基本資料（申請人：被告林
    志祥）及通聯紀錄各1份（見警0893號卷㈨第000- 000頁）。
  ⒍雲林縣警察局刑事警察大隊刑案現場勘察報告1份（見警聲搜
    631號卷㈡第67- 82頁）。
  ⒎證人陳郁芯（原名陳雅玉）於104年06月17日、同年10月20日
    、同年月27日之調查筆錄（含指認犯罪嫌疑人紀錄表）、於
    偵查及審理中之證述（見偵5458號卷第000- 000頁；他636
    號卷㈠第163-165、169頁、第173-179頁；原審重訴卷六第00
    0- 000頁）。
  ⒏證人吳姵玟於104年06月10日、同年11月25日之調查筆錄（含
    指認犯罪嫌疑人紀錄表）、於偵查及審理中之證述（見偵54
    58號卷第95- 98頁；他636號卷㈠第136-138頁、第143-150頁
    ；原審重訴卷六第000- 000頁）。
  ⒐林志祥之自白及證述（見偵6974號卷㈢第4- 6頁、第18- 19頁
    、第21- 26頁；聲羈卷第000- 000頁；原審重訴卷一第208
    頁、卷二第361頁）。
  ⒑黃資元之自白及證述（見偵6974 號卷㈠第157頁、第164-165
    頁、第000- 000頁、第000- 000頁、第218頁；原審重訴卷
    六第12- 109頁）。
  ⒒陳必福之自白及證述（見偵6974號卷㈠第46頁、第58- 60頁、
    第90頁、第000- 000頁；原審重訴卷七第000- 000頁）。
  個別被害人遭詐騙之證據：
  ⒈被害人默鵝公司（負責人李宜聰）：
  ⑴證人李宜聰於104年05月08日、同年月18日、同年10月12日、
    同年月20日之調查筆錄及同年11月27日之偵查中證述（含指
    認犯罪嫌疑人紀錄表）（見偵5458號卷第25- 26頁；他636
    號卷㈠第30- 32頁、第000- 000頁、第000- 000頁反面、第0
    00- 000頁）。
  ⑵默鵝公司之銷貨確認單、銷貨紀錄、現場勘查照片、支票及
    其退票理由單（見他636號卷㈠第14-17頁、第33頁反面、第3
    5-36頁、第106-109頁）、原審105年7月22日公務電話記錄
    （見原審重訴卷四第435頁）。
  ⒉被害人凱斯特公司（業務專員蔡文貴）：
  ⑴證人蔡文貴於104年05月08日、105年01月11日之調查筆錄（
    見偵5458號卷第37- 38頁；他636號卷㈡第67- 68頁）。
  ⑵凱斯特公司之報價單、詢價單、銷貨單、銷貨明細表、客戶
    帳款變動表、支票（票號：DNA0000000、DNA0000000）（見
    他636號卷㈡第69- 77頁、第79- 80頁）。
  ⒊被害人冠佳公司（業務陳顯銘）：
  ⑴證人陳顯銘於104年05月13日、同年12月18日之調查筆錄（見
    偵5458號卷第51- 52頁；他636號卷㈡第47- 49頁）。
  ⑵冠佳公司之出貨單、統一發票、現場勘查照片、贓物認領保
    管單（見他536號卷㈡第50- 54頁）。
  ⒋被害人寶豪公司（負責人陳耿豪）：
  ⑴證人陳耿豪於104年05月19日、同年10月29日之調查筆錄（見
    偵5458號卷第55- 56頁；他636號卷㈠第000- 000頁）。
  ⑵寶豪公司之報價單、「尚德特殊生物培植中心/德宏實業社-
    林志祥」名片、出貨單、秤量單、手機聯絡之照片、支票（
    DNA0000000）及其退票理由單、現場勘察照片、LINE翻拍照
    片（見偵5458號卷第58- 67頁；他636號卷㈠133-135頁）。
  ⒌被害人廣泉公司（負責人何健源）：
  ⑴證人何健源於105年01月14日之調查筆錄（見他636號卷㈡第84
    - 85頁）。
  ⑵「尚德特殊生物培植中心/德宏實業社-林志祥」之名片、廣
    泉公司之客戶對帳單、銷貨單、統一發票、支票（票號：DN
    A0000000）及退票理由單（見他636號卷㈡第86- 88頁）。
  ㈤金卡爾公司：
  共同之證據：
  ⒈經濟部中部辦公室105年1月14日經中三字第10535501400號函
    所檢附之「金卡爾公司設立及歷次變更登記表」（見警0893
    號卷㈡第000- 000頁）。
  ⒉金卡爾公司之法務部票據信用資訊連結作業（見警0893號卷
    ㈩第18- 20頁）。
  ⒊陳信志之自白及證述（見偵741號卷第66- 68頁、第70頁、第
    000- 000頁、第000- 000頁；原審重訴卷七第24- 112頁）
    。
  ⒋證人鄭賜豪於原審審理時之證述（見原審重訴卷十第57- 95
    頁）。
  ⒌證人龔之光於原審審理時之證述（見原審重訴卷十第97-125
    頁）。
  個別被害人遭詐騙之證據：
  ⒈被害人愷銘公司（負責人高志銘）：
  ⑴證人高志銘於105年03月03日之調查筆錄（含指認犯罪嫌疑人
    紀錄表）（見偵6974號卷㈤第8- 9頁、第33- 37頁）。
  ⑵「金卡爾企業有限公司-黄榮輝」名片、陳信志之筆記本資料
    、金卡爾公司之訂購單、愷銘公司之報價單、出貨單、統一
    發票、支票（票號：AW0000000、BA0000000）及退票理由單
    張（見偵6974號卷㈤第10- 27頁、第29- 32頁）。
  ⒉被害人恂帝公司（業務陳家恂）：
  ⑴證人陳家恂於105年03月03日之調查筆錄（含指認犯罪嫌疑人
    紀錄表）（見偵6974號卷㈤第38- 41頁、第52- 55頁）。
  ⑵陳信志之筆記本資料、金卡爾公司之訂購單、簽收單、恂帝
    公司之銷貨單、客戶應收對帳單、貨物明細、支票（票號：
    AW0000000）及其退票理由單（見偵6974號卷㈤第42- 45頁、
    第47頁、第49- 51頁）。
  ㈥春澤公司：
  ⒈高雄市政府102年4月29日高市府經商公字第10251004900號函
    所檢附之「春澤公司設立登記表、章程、核准公文」（見警
    0893號卷㈩第000- 000頁）。
  ⒉春澤公司之法務部票據信用資訊連結作業（見警0893號卷㈩第
    21- 24頁）。
  ⒊被害人隆德公司總經理陳明宗於105年03月03日之警詢筆錄（
    含指認犯罪嫌疑人紀錄表）（見偵6974號卷㈤第000- 000頁
    、第121頁-第124-1頁）。
  ⒋陳信志之筆記本資料影本1紙（見偵6974號卷㈤第120頁）。
  ⒌巴撒羅（隆德油品）之應收帳款對帳單明細、出貨單（見偵6
    974號卷㈤第118頁）。
  ⒍玉山銀行大昌分行之號碼BA0000000號支票影本及其退票理由
    單各1紙（見偵6974號卷㈤第119頁）。
  ⒎證人曾信誠（巴撒羅公司及隆德公司業務員）之證述（見原
    審重訴卷七第000- 000頁、第000- 000頁）。
  ⒏證人王佳琳之證述（見原審重訴卷七第000- 000頁、第413-4
    19頁）。
  ⒐證人耿以民之證述（見原審重訴卷七第000- 000頁、第421-4
    25頁）。
  ⒑陳信志之自白及證述（見偵741號卷第66- 68頁、第70頁、第
    000- 000頁、第190頁；原審重訴卷七第24- 112頁）。
  ㈦新諦公司：
  共同之證據：
  ⒈臺中市政府105年1月19日府授經商字第10507029450號函所檢
    附「新諦公司登記資料（見警0893號卷㈩第000- 000頁）。
  ⒉新諦公司之經濟部商業司公司資料查詢（見中檢偵12607卷
    ㈠第70頁）。
  ⒊新諦公司之法務部票據信用資訊連結作業（見警0893號卷㈩第
    25- 27頁）。
  ⒋臺中地檢署102年度偵字第12607號、第25524號檢察官不起訴
    處分書、臺中地院102年度易字第1534號刑事判決、臺灣高
    等法院臺中分院101年度上易字第546號刑事判決各1份（見
    重訴卷四第000- 000頁、第000- 000頁）。
  ⒌證人廖秀玲之證述（見臺中市調處卷㈡第3- 17頁；偵6974號
    卷㈣第1- 3頁；原審重訴卷七第000- 000頁）。
  ⒍陳信志之自白及證述（見偵741號卷第66- 67頁、第70頁、第
    000- 000頁、第000- 000頁；原審重訴卷七第24- 112頁）
    。
  個別被害人遭詐騙之證據：
  ⒈被害人歐科公司（協理王志強）：
  ⑴證人王志強於101年10月16日、105年03月07日之調查筆錄（
    含指認犯罪嫌疑人紀錄表）（見臺中市調處卷㈠第2-3頁；偵
    6974號卷㈣第77- 83頁）。
  ⑵陳信志之筆記本資料、歐科公司之出貨單、成品交貨過磅單
    、應收帳款明細表、統一發票（101年06月26日至同年09月0
    7日）、訂購（貨）確認單、支票（票號：TYA0000000、TYA
    0000000、TYA0000000）及退票理由單（見偵6974號卷㈣第84
    頁；原審重訴卷二第000- 000頁、第000- 000頁、第307-31
    1頁、第000- 000頁）。
  ⒉被害人逢吉公司、寶逢公司（業務經理蔡佳辰、負責人蔡春
    輝）：
  ⑴證人蔡春輝於101年11月19日之調查筆錄及證人蔡佳辰於105
    年03月09日之調查筆錄（含指認犯罪嫌疑人紀錄表）（見臺
    中市調處卷㈠第99- 100頁；偵6974號卷㈣第000- 000頁）。
  ⑵陳信志之筆記本資料、新諦公司之訂購單、逢吉公司及寶逢
    公司之銷貨單、統一發票、支票（TYA0000000、TYA0000000
    、TYA0000000、TYA0000000、TYA0000000）（見偵6974號卷
    ㈣第110頁、第000- 000頁）。
  ⒊被害人廣泉公司（負責人何健源）：
  ⑴證人何健源於101年11月20日、105年01月14日之調查筆錄（
    含指認犯罪嫌疑人紀錄表）（見臺中市調處卷㈠第000- 000
    頁；偵6974號卷㈣第44- 45頁、第51頁反面-第53頁反面）。
  ⑵陳信志之筆記本資料、新諦公司之訂購單、廣泉公司之客戶
    交易明細表及票據基本資料表、支票（票號：TYA0000000、
    TYA0000000、TYA0000000、TYA0000000）及退票理由單（見
    偵6974號卷㈣第48頁反面-第51頁、第61頁；臺中市調處卷
    ㈠第000- 000頁）。
  ⒋被害人崇岱公司（經理鄭良乙）：
  ⑴證人鄭良乙於101年10月29日、105年03月07日之調查筆錄（
    含指認犯罪嫌疑人紀錄表）（見臺中市調處卷㈠第33頁；偵6
    974號卷㈣第54- 60頁）。
  ⑵陳信志之筆記本資料、新諦公司之客戶訂購確認單、崇岱公
    司之送貨單、電子計算機統一發票（101年07月02日至同年0
    9月04日）、支票（票號：TYA0000000、TYA0000000、TYA00
    00000）及退票理由單（見偵6974號卷㈣第61頁、第64- 76頁
    ；臺中市調處卷㈠第42- 59頁）。
  ⒌被害人耐鍀公司（業務課長葉鎮嘉）：
  ⑴證人方正宗於101年10月29日之調查筆錄（見臺中市調處卷
    ㈠第62- 64頁）。
  ⑵證人葉鎮嘉於105年01月08日之調查筆錄（含指認犯罪嫌疑人
    紀錄表）（見偵6974號卷㈣第12- 14頁、第41- 43頁）。
  ⑶陳信志之筆記本資料、新諦公司之訂購單、耐鍀公司之出貨
    日報表－客戶別、應收款對帳單、出貨單、客戶委託製造訂
    單、支票（票號：TYA0000000、TYA0000000）及退票理由單
    、雲林縣○○○○○○○○○0○○○○○鎮○○○○○○○○○0○○○○0000號卷㈣第15
    - 18頁、第21- 31頁、第40頁）。
  ⒍被害人正煌公司（營業總監王華裕）：
  ⑴證人王華裕於101年10月29日、105年03月07日之調查筆錄（
    含指認犯罪嫌疑人紀錄表）（見臺中市調處卷㈠第84- 85頁
    ；偵6974號卷㈣第85- 86頁、第88- 92頁）。
  ⑵陳信志之筆記本資料、新諦公司之訂購單、正煌公司之統一
    發票、支票（票號：TYA0000000、TYA0000000）及退票理由
    單（見偵6974號卷㈣第87頁、第96- 97頁；原審重訴卷二第5
    51-553頁）。
三、被告黄滄龍雖以前詞置辯。然查：
  ㈠龍立銘公司及龍立銘公司臺南營業處部分：
  ⒈被告陳必福於警詢中陳述：龍立銘公司原本是黄滄龍的，但
    因該公司有觸犯商標法案件，黄滄龍覺得這家公司無法再經
    營下去，所以才透過黃資元找陳榮銘當人頭向廠商詐騙，並
    由我在現場負責，要詐騙哪些商品及數量都是黄滄龍指定，
    進貨後由我將貨物交給黄滄龍，再由黄滄龍負責銷贓，龍立
    銘公司籌備與運作期間的資金由我與黄滄龍提供；陳信志負
    責臺南的分公司，照阿龍《指黄滄龍》開給他的菜單，詐騙相
    關的廠商，之後再將貨送到消防隊倉庫那邊，運作的資金來
    源都是黄滄龍提供；我拿現金含支票大約10餘萬元給劉光龍
    〈即陳信志〉成立龍立銘公司臺南營運處，黄滄龍大約也拿了
    45萬元給劉光龍〈即陳信志〉運作等語（見偵6974號卷㈠第14
    頁反面-第15頁、第48頁；原審重訴卷四第143頁）；於偵查
    中證稱：彰化社頭龍立銘公司部分，陳榮銘是人頭，我是幫
    黄滄龍管帳，黃資元負責叫貨，黄滄龍指示我跟黃資元叫貨
    ，資金是由黄滄龍負責，所有的貨都是黄滄龍收去。臺南安
    定龍立銘公司部分，「阿田」劉光龍〈即陳信志〉，他原本跟
    許英明、黄滄龍就有認識了，是黄滄龍叫劉光龍〈即陳信志〉
    到臺南去做的，並叫他要跟我接觸，需要公司資料或是要開
    票要找我開，黄滄龍出錢給劉光龍〈即陳信志〉租廠房、設公
    司，我出龍立銘公司給他用，陳信志在龍立銘公司臺南營運
    處這場跟黄滄龍比較沒有接觸，因為他們以前因交貨的工作
    而鬧的不愉快，主要交貨及交貨款都經過我，我要負責跟黄
    滄龍收貨款交給陳信志，向陳信志收貨再轉交給黄滄龍，他
    們後來互相不信任，要我擔保，2人都對我等語（見偵6974
    號卷㈠第40-41頁、第61頁、第125頁）；於原審羈押庭訊問
    時供稱：彰化社頭這邊是黄滄龍說他一家公司有仿冒商標的
    問題，他要賣掉，要拿出來做事，所以委託黃資元找老闆就
    是陳榮銘〈筆錄誤載為陳東明〉，黄滄龍說他不方便出面，叫
    我出來幫他主持公司等語（見聲羈卷第67頁）；於本院審理
    時證稱：龍立銘公司時代，基本上都是黄滄龍下單，我們才
    找客戶，不然我們也不知道做什麼。我在警詢時說臺南分公
    司是黄滄龍找陳信志當負責人，依照黄滄龍指示跟廠商詐騙
    ，當時所述大部分都對（見本院卷一第611-612、627頁）。
    由證人陳必福上開所述，已詳述其與被告黄滄龍、共犯陳信
    志、黃資元等人在龍立銘公司及龍立銘公司臺南營業處之關
    係。
  ⒉證人陳信志於警詢時供稱：我跟陳必福談妥後，才去臺南安
    定區成立龍立銘公司臺南營業處，資金是透過陳必福向黄滄
    龍拿的，下單訂貨也都是黄滄龍透過陳必福告訴我，2次出
    貨時的司機是由陳必福聯絡的，在龍立銘公司臺南營業處詐
    騙期間，黄滄龍透過陳必福提供資金及向我下單訂貨，是因
    為龍立銘公司是陳必福的，所以我都是跟陳必福聯絡。我有
    拿74G、122G的滑塊去給黄滄龍抵押，並且和他談好要借150
    萬元，所有在臺南龍立銘公司期間，陳必福前後共拿了48萬
    元給我，應該是從黄滄龍那裏來的等語（見偵741 號卷第68
    頁、第70-71頁、第74-75頁）；於偵查中證稱：在黄滄龍的
    倉庫查扣的滑塊是我跟黄滄龍借150萬元要籌設龍立銘公司
    臺南營業處而拿去質押的，這我是跟陳必福講的，因為陳必
    福要我去臺南設點，問我有沒有錢，我說沒有錢，我說我有
    滑塊，陳必福就跟我拿滑塊樣品去找黄滄龍，之後陳必福說
    他跟黄滄龍談好了，黄滄龍要借我150 萬元，要我把滑塊拿
    去質押，但是後來陳必福拿48萬或50萬元給我而已，我就在
    龍立銘公司臺南營業處開始做。當時陳必福、黃資元已經在
    社頭成立一場，開始在工作了，陳必福問我要不要做，我說
    我沒有錢，他就說我可以到臺南那邊做，我才借錢去臺南設
    立龍立銘公司臺南營業處，我的對口就是陳必福等語（見偵
    741 號卷第179頁、第183頁）。是依證人陳信志所述，其與
    陳必福談妥後，前往臺南市安定區設立龍立銘公司臺南營業
    處，被告黄滄龍則透過陳必福提供資金之援助。
  ⒊被告黄滄龍於偵查中供稱：臺南「阿田」劉光龍〈即陳信志〉
    有跟許英明借100萬元，但是我的票借劉光龍〈即陳信志〉抵
    押在許英明那邊，利息錢都是我在繳，劉光龍〈即陳信志〉說
    他要做貨出來讓我抵債；「阿田」陳信志質押滑塊在我的倉
    庫，我再開我自己「九億公司」的支票給粘福芫，粘福芫再
    給我50萬元現金，我把50萬元交給陳必福，陳必福應該是再
    把50萬元轉交給「阿田」陳信志等語（見偵6974號卷㈡第34
    頁、第86頁），亦承認陳信志曾承諾要做貨出來讓其抵債，
    且陳信志曾以滑塊質押方式，由其向友人粘福芫借現金50萬
    元而透過陳必福將該現金50萬元交付給陳信志一情。
  ⒋依卷附通訊監察譯文之內容，被告黄滄龍於104年5月20日龍
    立銘公司之負責人變更登記為陳榮銘後，其與陳必福之通聯
    頻繁，並詢問陳必福關於龍立銘公司那邊電話的安裝進度，
    陳必福也多次向被告黄滄龍調度資金、談及向臺灣中小企業
    銀行北斗分行請領龍立銘公司的支票等事宜，陳必福更向被
    告黄滄龍說到：「現在這邊就可以用下去…，可以偷…，可以
    開始了啦」、「我只靠你而已，你如果有事情我就倒了」等
    語（見附表Ｂ之通訊監察譯文），足見被告黄滄龍參與龍立
    銘公司之詐欺犯行運作甚深，非僅是單純購買龍立銘公司所
    詐得之贓物而已。
  ⒌依卷附通訊監察譯文之內容，
  ①被告黄滄龍曾向陳信志詢問龍立銘公司臺南營業處進度情形
    ：「你那邊怎樣？處理得怎樣？」，陳信志則向被告黄滄龍
    表示：「要好了喔，差不多下禮拜就會那個了」（見附表Ｃ
    編號1）。
  ②被告黄滄龍也曾與陳必福在電話通聯時談及：「陳必福：…啊
    那個啦，那個你工作那個你準備齊全，你邀阿田〈即陳信志〉
    ，你跟他講詳細啦。黄滄龍：好啊，有打電話給他啊。陳必
    福：才不用我再盤啦。黄滄龍：嘿啊。陳必福：我再盤（臺
    語）比較不準啦，你直接跟他講一下。黄滄龍：好啊，我有
    打電話給他啦。陳必福：好嗎？黄滄龍：我有打電話給他。
    陳必福：嘿啦，好啊，你就跟他講那個東西都好了，都好了
    ，都OK了。‧‧‧黄滄龍：有啦，啊就我要叫你過來，阿田5點
    多要過來啊，你不過來講一講，工作怎麼弄。…陳必福：阿
    田還沒有去喔？黄滄龍：嘿啊。陳必福：你們不是很早就約
    了，怎麼到現在還沒去？黄滄龍：那是我打電話給他叫他過
    來。…」（見附表Ｃ編號
    2、3）。
  ③足見當係被告黄滄龍聯繫陳信志與陳必福共同見面，彼此碰
    面商談共同成立龍立銘公司臺南營業處詐騙廠商之事宜。
  ⒍且被告黄滄龍曾與陳必福、許英明等人於104年10月中旬，一
    同南下臺南市安定區龍立銘公司臺南營業處察看，此據被告
    黄滄龍及許英明、陳必福、陳信志等人陳述在卷（見原審重
    訴卷六第384-385頁、卷七 第82-83頁、第186-187頁、卷八
    第359頁），並有通訊監察譯文在卷可佐（見附表Ｃ編號4）
    ，被告黄滄龍於電話中並說到：「去當然是空空沒錯，最主
    要是要去看他〈指陳信志〉的面啊」、「陳仔〈指許英明〉他們
    也要去捏」、「要調錢，他不下去看，他怎麼調給我們」等
    語，顯見被告黄滄龍是帶領可能為幕後金主之許英明等人南
    下察看龍立銘公司臺南營業處之設立情形，被告黄滄龍顯有
    為龍立銘公司臺南營業處籌措運作所需資金之情形，則被告
    黄滄龍豈會對龍立銘公司臺南營業處之詐騙犯行毫無所悉？
    復參酌陳必福與陳信志之通訊監察譯文內容，陳信志除向陳
    必福告知龍立銘公司臺南營業處之工作進度（見警0983 號
    卷第310頁），並詢問陳必福「阿龍的錢是有拿出來還是沒
    有？」，陳必福亦回應「嘿啦嘿啦，錢如果進來，我哪會跟
    你說沒有，對不對？因為我怕時間長，利息拿多啊」、「你
    就開始下去動，如果沒有我再去籌，啊他陸陸續續會進來」
    等語（見附表Ｃ編號5），足見被告黄滄龍確有出資參與龍立
    銘公司臺南營業處之營運。
  ⒎另被告黄滄龍確曾透過陳必福向陳信志下單詐騙通用溶劑、
    雙氧水500桶、活性碳、通用溶劑、電射水平儀、沙拉油、
    中油R68等貨物，陳必福也向被告黄滄龍報告陳信志購貨之
    進度，被告黄滄龍並告知陳必福轉達陳信志叫片碱之價格不
    要太貴、「票開下去啊」，被告黄滄龍也曾於電話中直接責
    問陳信志「現在已經動多久了，到現在你貨都沒出來，到底
    是怎樣？」、「你初初就要一邊叫一邊叫，不然你要怎麼，
    沒有叫，你到時候要怎麼做，要怎麼運作，你要怎麼叫多？
    」、「你現在不叫，你後面東西怎麼叫50桶、100桶，要怎
    麼叫我問你啦，對嘛」、「那個之前大家都講好的東西，之
    前你來我這邊，大家就三方面在講」、「這邊我這邊錢拿去
    的，你拿去，我這邊利息錢攪下去，我被你攪到快跑路捏，
    你也替人家稍微想看看，對嗎？」、「看你甚麼時候沒東西
    給我，你如果東西沒來，我也看破，我也不要了啦，這樣子
    而已，看你自己怎麼想啦，如果不要，看要怎麼處理，大家
    來處理處理」、「不然你拿我的錢去玩，那大家就很不好了
    捏」等情，亦有相關通訊監察譯文在卷可參（見警0983號卷
    第195-197頁、第203-206頁、第209-211頁、第216-217頁
    、第223頁、第239頁、第335-336頁、第354-356頁、第358
    頁，警0983號卷第40-41頁），足見被告黄滄龍確實擔任龍
    立銘公司及龍立銘公司臺南營業處之幕後金主，並負責調度
    資金借貸供被告陳必福、陳信志運作，而從中獲取利潤。綜
    合上開說明，可知被告黄滄龍與陳必福、陳信志等人確有共
    同為自己犯罪而參與龍立銘公司臺南營業處之詐騙犯行意思
    ，其等就該龍立銘公司臺南營業處之詐騙廠商犯行為共同正
    犯，當可認定。
  ⒏至證人陳必福於本院審理時證稱：臺南營運處是陳信志一個
    人操作，也是他一個人在那邊，這部分我不清楚（見本院卷
    一第626頁）；證人陳信志於本院審理時證稱：龍立銘公司
    我不知道，我是跟陳必福講我那時沒有工作，是不是可以讓
    我去龍立銘公司工作，我就到臺南去設立龍立銘的分公司。
    我不知道被告有沒有繼續向龍立銘公司買貨，龍立銘我是直
    接跟陳必福接洽的，我就不再跟被告接洽了，是由陳必福跟
    被告接洽。我是針對陳必福，我東西就是交給陳必福，陳必
    福怎麼賣我就不知道了，我從來不過問多餘的事情，因為我
    只是龍立銘公司的師傅，我叫貨而已。臺南龍立銘公司的貨
    都是我去買回來的，但貨是陳必福叫卡車來載，我怎不知道
    他賣給誰，我不會去過問這個。我沒有到彰化的龍立銘公司
    ，在臺南的公司我錢也是跟陳必福拿，在臺南我也不直接跟
    被告接洽。我是在龍立銘臺南營業處上班，彰化那邊我比較
    不清楚。臺南龍立銘公司是陳必福叫我向廠商訂貨的，他指
    示說要買什麼，我不知道訂貨是不是被告先指定的（見本院
    卷二第21-24、25、26頁）。證人陳必福、陳信志於本院審
    理時所述，與上開證據顯示之內容不符，核係避重就輕之詞
    ，顯不足採為有利於被告黄滄龍之認定。
  ⒐被告黄滄龍雖辯稱：當時是將龍立銘公司以100萬元之代價出
    賣與陳必福，因該公司經營6、7年，公司的信用保持的很好
    云云。然倘若龍立銘公司之信譽良好，被告黄滄龍何需結束
    該公司之營業？又被告黄滄龍自承原本要將該公司辦理停業
    ，且販賣龍立銘公司的100萬元迄今沒有拿到任何錢等語（
    見原審重訴卷八第373頁、第354頁），則該買賣交易是否為
    真，已非無疑；此情亦與陳必福於上開警、偵訊之證述情節
    顯不相符。又依陳榮銘於警詢及偵訊時證稱：是黄滄龍出面
    找到我後，再介紹給陳必福認識充當龍立銘公司人頭等語（
    見偵6974號卷㈢第30頁反面、第43頁），及於原審審理時證
    述其係經他人〈蹺龜仔〉介紹，而認識被告黄滄龍，再由被告
    黄滄龍介紹給陳必福，嗣後則接替被告黄滄龍成為龍立銘公
    司之人頭負責人（見原審重訴卷六第116-117頁、第120-121
    頁、第126頁），倘被告黄滄龍只是單純將龍立銘公司出賣
    給陳必福，何以透過他人先認識人頭負責人陳榮銘後，再將
    陳榮銘轉介紹給陳必福認識？對於日後龍立銘公司之負責人
    為何人被告黄滄龍又何須知情？再者，被告黄滄龍知悉陳榮
    銘為人頭負責人，倘陳必福有要正正當當做生意，豈會找來
    並不熟識之他人擔任公司之人頭負責人？又被告黄滄龍於德
    宏實業社（尚德中心）時期，既已知悉陳必福係從事虛設行
    號詐騙廠商之人，則其將龍立銘公司販賣與陳必福，如何能
    期待陳必福會正正當當做生意？況且，陳必福在之前德宏實
    業社（尚德中心）係以林志祥擔任商號之人頭負責人，既可
    找人頭成立商號遂行詐騙犯行，成本不高，又何須花100萬
    元之高額代價，向被告黄滄龍購買龍立銘公司來進行詐騙犯
    行，顯不合乎情理？可見被告黄滄龍辯稱其係將龍立銘公司
    以100萬元之代價出賣與陳必福云云，顯非可採。從而，關
    於龍立銘公司何以變更登記負責人為陳榮銘之原因，應以陳
    必福上開警詢及偵訊所證述較為可採。
  ⒑被告黄滄龍又辯稱：龍立銘公司是合法登記、轉讓及正常營
    運之合法公司，該公司及臺南營業處於104年12月01日遭檢
    察官率員搜索前，皆依法下單訂貨，依日期正常付款給廠商
    ，並未有拖延及跳票之情形云云。然龍立銘公司之轉讓及正
    常營運應屬虛假，已如上所述，且同案共犯陳必福、陳信志
    等於原審審理時，均坦承該部分詐欺取財犯行（見原審重訴
    卷二第393頁、第453頁、卷五第156頁、卷十第290頁），而
    依被告黄滄龍與陳必福、陳信志等人以人頭陳榮銘擔任龍立
    銘公司之負責人，並佯以「陳榮銘」、「陳先生」及「劉景
    松」等名義對外大量進貨，其目的即以虛設行號之詐騙手法
    ，向被害廠商詐騙大量貨物，該虛設行號隨時可能關門倒閉
    而走人，致使被害廠商求償無門，依案發當時被告黄滄龍到
    處尋找金主借貸資金，足見其等資金不足，本案雖經警扣得
    陳必福之資金共160萬元，但顯然仍不足以支付附表一編號⒈
    至⒍及附表二編號⒈至⒉所示之貨款共4,826,880元，足見被告
    黄滄龍上開辯稱並不可採。
  ㈡松富隆公司及金卡爾公司部分：
  ⒈證人即共犯陳信志於警詢時陳述：金卡爾公司是龔之光以人
    頭「張連正」（應為張連政）成立的，資金是龔之光與一位
    葉姓友人共同出資的，我會到金卡爾公司是黄滄龍找我去的
    ；松富隆公司也是龔之光以人頭謝鎮陽成立的，金卡爾公司
    結束後，我就跟龔之光一起過去松富隆公司，松富隆公司的
    資金是龔之光支出的，運作期間資金不足有找黄滄龍借7、8
    0萬元，出貨給黄滄龍時，再由貨款扣除；黄滄龍知道我都
    是以人頭成立虛設公司向廠商詐騙他下單訂購的貨物；金卡
    爾公司是由我和龔之光、鄭先生3個人在公司裡面詐騙廠商
    ，由龔之光和葉先生負責出資，由黄滄龍下單，松富隆公司
    是由我和龔之光、鄭先生3個人在公司裡面詐騙廠商，由龔
    之光負責出資，資金如果不足，會向黄滄龍借錢，由黄滄龍
    下單訂貨等語（見偵741號卷第67-68頁、第70頁）；於偵查
    中證稱：金卡爾及松富隆公司是他們已經設立好之後，我到
    裡面去擔任師傅從事詐騙廠商，黄滄龍主要是買油品及化工
    原料這二種為大宗，油品是像潤滑油、基礎油，基礎油就是
    要加到製程當中的基礎原料，化工原料都是電鍍用的耗材，
    黄滄龍也知道我們都是要以跳票的方式取得貨物，我們的模
    式是黄滄龍需要什麼先跟我講了之後，我才去跟廠商訂貨、
    詐騙；向波律公司訂磷酸及甲苯等化工原料、向名揚化工訂
    片碱、向政龍公司訂塑膠網、向南海公司訂片碱等都是黄滄
    龍要的等語（見偵741號卷第174頁、第177頁、第000 -000
    頁）；於原審審理時證稱：松富隆公司是老師成立的，除了
    老師還有一個SEVEN「小鄭」鄭賜豪，他沒有出資，是和我
    一樣負責叫貨，松富隆公司那時候資金有不足，有跟黄滄龍
    借差不多70萬左右，黄滄龍在這一場有向我訂車床、甲苯、
    磷酸、活性碳，主要是訂化工類，我有用林晉德的名義向有
    挺公司訂甲苯、向臺北化學訂活性碳、向波律公司訂磷酸及
    甲苯、向南海公司訂片碱、向政龍公司訂塑膠網、向名揚化
    工訂片碱，都是黄滄龍要的；金卡爾公司出資的是龔之光和
    一個葉姓友人，我在那邊也是叫貨的師傅，黄滄龍在金卡爾
    公司這一場也有透過我去跟廠商下單，也是訂化工原料，黄
    滄龍有叫我去向愷銘公司訂化工原料，就是起訴書附表五編
    號1部分，也有叫我去向恂帝公司訂甲苯，被害人張正坤（
    鈦銥公司）提到的鄭國鋒就是鄭賜豪，另外還有提到張連政
    的人就是負責人，那個是老師假冒的等語（見原審重訴卷七
    第31頁、第33-37頁、第39-40頁、第87-89頁、第91頁、第1
    07-108頁）。且依警方在龍立銘公司臺南營業處所查扣陳信
    志記錄之相關文件，顯示104年06月11日記載有「S.L'R（訂
    貨）黑網、政隆〈應為政龍〉、滑道油68、甲苯、去漬油」等
    （見偵741號卷第107頁），而該「S.L'R」即為被告黄滄龍
    亦據陳信志證述在卷（見偵741號卷第178頁）。
  ⒉金卡爾公司及松富隆公司之詐欺成員有陳信志、龔之光、鄭
    賜豪等人，業經證人陳信志供述如上，核與證人龔之光、鄭
    賜豪於原審審理時證述該2公司從事叫貨之人有該3人等情相
    符（見原審重訴卷十第59-64頁、第98-108頁、第114-115頁
    ），且證人陳信志更指稱金卡爾公司之出資者除龔之光外，
    尚有某葉姓男子（見原審重訴卷七第89頁），被告黄滄龍於
    原審審理時亦證述有該葉姓男子（見原審重訴卷八第000 -0
    00頁），是金卡爾公司之詐欺共犯應有陳信志、證人龔之光
    、鄭賜豪、某葉姓男子，可以認定。至於證人龔之光及鄭賜
    豪於原審審理時雖證述金卡爾公司及松富隆公司之實際老闆
    為「李董」、李國柱乙情，然證人陳信志、被告黄滄龍於歷
    次供證述中均未曾提及該2公司有「李董」、李國柱，且依
    卷附被告黄滄龍與證人鄭賜豪、龔之光之相關通訊監察譯文
    內容，亦未曾提及松富隆公司有「李董」、李國柱之人，證
    人鄭賜豪反而提及「扣一扣老師的本錢還差10萬啦」（見偵
    6974號卷㈡第9-11頁），又以陳信志為該2公司之經理級人物
    （此據證人鄭賜豪於原審審理證述在卷，見原審重訴卷第十
    第58-59頁），豈會不知該2公司之實際老闆為何人？是證人
    龔之光、鄭賜豪此部分之證述應非可採。又證人鄭賜豪雖否
    認知悉金卡爾公司及松富隆公司係在從事詐騙廠商之犯行云
    云（見原審重訴卷十第64頁），然證人龔之光於原審審理時
    已證述證人鄭賜豪知悉該2公司是在從事詐騙犯行（見原審
    重訴卷十第000- 000頁），且證人鄭賜豪為該2公司實際詐
    騙廠商之師傅，屬該等虛設公司之核心人物之一，豈會不知
    該2公司係在從事詐欺廠商之犯行？是證人鄭賜豪否認知悉
    該2公司在從事詐欺犯行云云，亦不可採信。
  ⒊被告黄滄龍於警詢及偵查中供稱：以松富隆公司名義向廠商
    詐騙之共犯成員有「阿田」劉光龍〈即陳信志〉，還有綽號「
    老師」之龔之光、綽號「小鄭」之鄭賜豪，我知道劉光龍〈
    即陳信志〉負責叫貨，有時候也會賣貨，龔之光、鄭賜豪負
    責賣貨；劉光龍〈即陳信志〉、龔之光都有跟我說過我缺什麼
    貨跟他們說，他們能幫我訂貨，我再銷售，有跟劉光龍、龔
    之光訂過甲苯、雙氧水、磷酸，我知道松富隆公司的貨物都
    是利用詐騙手段得來的貨品；劉光龍〈即陳信志〉及綽號「老
    師」、「小鄭」的男子以松富隆公司名義向廠商詐騙期間，
    我向他們下單過甲苯大約20桶、片碱大約10幾噸、通用溶劑
    50桶、活性碳大約7、8噸、雙氧水大約10噸及車床1臺、磷
    酸等貨物，他們再去向廠商訂貨，貨送來了再給我；我大約
    從102年開始，向陳信志的人頭公司下單及收貨，我下單的
    產品都是石油跟化工原料等產品，陳信志也有從金卡爾公司
    出貨給我等語（見偵6974號卷㈡第11頁、第16頁、第40-41頁
    、第58頁、第60頁、第76-77頁）；於原審審理時亦供稱：
    松富隆公司有三個成員，就是陳信志、「老師」及「小鄭」
    ，我跟松富隆公司買的東西都是溶劑類跟化工原料，是跟陳
    信志接觸，也有跟金卡爾公司買過油，那時候都跟「老師」
    他們買，金卡爾公司他們好像還有一個人姓葉，都叫他「老
    葉」，貨都是那個「老葉」送過來的，錢也是他下來算帳的
    ，我應該有跟他們買起訴書附表五編號⒈的磷酸等物及編號⒉
    的甲苯；我知道松富隆公司是在做場子，知道他們是騙來這
    些貨物，有跟劉光龍〈即陳信志〉、龔之光訂過甲苯、雙氧水
    、磷酸等貨物，政龍公司的塑膠網也是我下單的，後來賣到
    外國去等語（見原審重訴卷八第366-367頁、第377-379頁、
    第401-404頁），並有被告黄滄龍之通訊監察譯文在卷可參
    （談及黑網子部分，見警0983號卷第68頁、第75-76頁）。
    而參以石油及化工原料等貨物並非一般民眾日常生活所需，
    且具專業知識，非有特定管道，難以銷贓，陳信志、龔之光
    、鄭賜豪等人以虛設金卡爾公司及松富隆公司詐騙相關廠商
    之石油及化工原料等貨物，不可能將詐得之石油及化工原料
    等貨物囤積於倉庫後，再慢慢找人銷貨，是陳信志所述在金
    卡爾公司及松富隆公司係由被告黄滄龍先下單石油及化工原
    料，其再向廠商詐騙後，將詐騙所得之貨物賣給被告黄滄龍
    等情，較符合情理，應屬可採。
  ⒋行為人明知他人係從事「開場子」詐欺被害廠商財物之行為
    ，猶向該他人下單購買特定財物，固促使該他人發動詐欺特
    定被害廠商財物之犯行，然該他人本即有從事詐欺被害廠商
    之犯意，是行為人之下單行為並非單純之詐欺罪教唆犯，又
    行為人之下單以後進而收購該他人所詐得之財物，已使該他
    人之詐欺所得有銷贓之管道，故下單者與該詐欺被害廠商財
    物之他人間，於行為前即有相互利用對方行為而達成詐欺被
    害廠商財物犯罪之犯意聯絡，如此，彼此已形成一關係緊密
    之詐欺犯罪集團，則該下單之行為人應與實施詐欺被害廠商
    財物之他人成立詐欺罪之共同正犯，而非僅係成立詐欺罪之
    教唆犯或贓物犯而已。從而，被告黄滄龍既係向「開場子」
    詐欺成員下單之行為人，其與「開場子」詐欺成員之陳信志
    、龔之光、鄭賜豪、某葉姓男子自應成立詐欺罪之共同正犯
    。
  ⒌被告黄滄龍就附表三編號⒈（即起訴書附表三編號⒉⒊）之詐騙
    LED燈泡及燈管部分應非詐欺之共同正犯，僅成立收受贓物
    罪：
  ⑴被告黄滄龍於偵查及原審審理中供稱：在彰化縣福興鄉消防
    隊旁邊我的倉庫裡，所扣到松富隆公司向被害人詐騙的LED
    燈泡，是鄭賜豪他爸媽要住院，急需用錢，拿來跟我質押的
    ，總共跟我質借9萬元等語（見偵6974號卷㈡第60-61頁；原
    審重訴卷八第366頁），否認該等LED燈泡及燈管為其下單所
    購買。
  ⑵證人鄭賜豪於原審審理時證稱：鼎泰公司及君沛公司的LED燈
    訂單是我負責叫的，當時松富隆公司要結束時，因為他欠我
    薪水，所以用被客人退貨回來的燈泡給我抵，後來我有把燈
    泡抵押給黄滄龍，全部就是2,500顆，跟他借錢9萬元等語（
    見原審重訴卷十第65 頁、第76-77頁、第80-82頁、第84-85
    頁），亦證述其向被告黄滄龍借錢，而將所詐得之LED燈泡
    抵押予被告黄滄龍之情。
  ⑶依卷附被告黄滄龍之通訊監察譯文，被告黄滄龍曾與鄭賜豪
    通話，談及「鄭賜豪：好好，那個那個燈泡的事再麻煩你一
    下了。黄滄龍：燈泡我現在在處理了啦。」、「鄭賜豪：還
    是他先去載我的電燈…」、「黄滄龍：我告訴你，你那個小
    箱的是50顆的嘛，對嗎？鄭賜豪：嘿、小箱的50顆，大箱的
    都100 多顆。黄滄龍：大箱的120顆喔？鄭賜豪：嘿，有120
    顆也有160顆的，也有150顆的，他那一間裝得很奇怪。黄滄
    龍：不是說他那每箱都120顆的啊。鄭賜豪：我外面都有跟
    他算過數量給他寫了。黄滄龍：全部就是2500顆嘛。鄭賜豪
    ：嘿，對對對。黄滄龍：2500嘛？鄭賜豪：嘿，沒錯。黄滄
    龍：好okok，有載到了。鄭賜豪：好。」、「鄭賜豪：那個
    電燈泡不知道你那邊現在處理的怎樣。」、「鄭賜豪：我的
    那個不曉得處理得怎樣？」、「鄭賜豪：沒有啦，問一下，
    看那個不知道處理的怎樣…黄滄龍：那個價錢好像都談不攏
    捏」、「黄滄龍：阿seven你跟我拿這個9萬你要怎麼算？鄭
    賜豪：你說怎樣。…黄滄龍：嘿啊，東西都賣不出去啊，價
    錢都喬不好。…黄滄龍：因為東西你的，我沒經過你同意，
    那種價錢我不敢出啦。鄭賜豪：嗯嗯嗯。黄滄龍：對嗎？鄭
    賜豪：嗯。黄滄龍：所以這個我沒跟你探討好，我不敢動你
    的東西啦。…」、「黄滄龍：那個燈泡人家有出價錢了啦。
    鄭賜豪：出多少？黄滄龍：出45塊。鄭：出45塊我就死掉啦
    。…黄黄滄龍：我要趕快跟人家答覆啊，不然到時候有人要
    買，講一講又沒有，到時候我們還要再去找買主很麻煩啦。
    …鄭賜豪：這樣子等於是差了1萬2千5去了嘛。…」（見警098
    3號卷第31頁、第88頁、第90-91頁、第94頁、第110頁、第
    116頁、第121-124頁），核與被告黄滄龍上開供述及證人鄭
    賜豪上開證述相符，而依被告黄滄龍所持用門號0000000000
    號於104年9月26日12時6分25秒與證人鄭賜豪之通話譯文（
    見警0983號卷第90-91頁），被告黄滄龍應係於該時取得該
    LED燈泡2,500顆，亦可以認定。
  ⑷綜合上述，警方於104年12月1日在被告黄滄龍承租之倉庫所
    搜索查獲之LED燈泡（如附表Ａ、參編號20及21，鼎泰公司之
    燈泡840顆、君沛公司之燈泡1,265顆），並非被告黄滄龍向
    松富隆公司所下單訂購之貨物，而應僅係被告黄滄龍所收受
    之贓物。是被告黄滄龍於104年9月26日收受該等贓物LED燈
    泡2,500顆，應可認定。尚難認其與被告陳信志、證人鄭賜
    豪、龔之光等人就附表三編號⒈部分構成詐欺罪之共同正犯
    。
  ⒍附表三編號⒏所示精密車床部分：
  ⑴證人許英明於警詢時供稱：「（你是不是曾經透過黄滄龍向
    綽號「阿田」的陳信志下單訂購車床，讓「阿田」以「松富
    隆公司」的名義向廠商詐騙車床？）我是問黄滄龍說我家裡
    欠一臺車床，看他那邊有沒有車床，黄滄龍告訴我有，我有
    以18萬元向黄滄龍買到全新的車床」等語（見偵6974號卷㈡
    第159-163頁），已供述由其先行詢問被告黄滄龍有無車床
    ，再向被告黄滄龍購得該車床一情。
  ⑵證人陳信志於偵查中證稱：我有在104年7、8月間，向光普公
    司訂一臺車床，是黄滄龍要的，我在筆記本上有寫是許英明
    ，但我沒有跟許英明接洽，應該是黄滄龍訂的時候有說是許
    英明要的等語（見偵741號卷第193頁）；嗣於原審審理時證
    稱：我有向光普公司訂一臺車床，是黄滄龍叫我去訂的，因
    為我筆記本裡面有寫許英明要，但許英明沒有跟我講這些，
    也沒跟他聯絡，所以說應該是黄滄龍有講，我才會寫等語（
    見原審重訴卷七第37頁），佐以警方在龍立銘公司臺南營業
    處所搜索查獲陳信志之相關筆記資料，其中於2015.07.23記
    載有「許'R①車床」之文字（見偵741號卷第119頁），足見
    陳信志於104年7月23日即獲知許英明有要訂購車床一臺，而
    依陳信志之證述，該訂貨應係被告黄滄龍所下單訂購，可以
    認定。
  ⑶被告黄滄龍於偵查時供稱：我有跟劉光龍《即陳信志》訂一臺
    全新的車床31萬5千元，那是許英明說他要，我才去跟劉光
    龍講，劉光龍才去訂；104年年中，許英明已經有從網路上
    向新竹的廠商訂一臺中古車床，後來劉光龍〈即陳信志〉來找
    我，我就跟他說許英明要一臺車床，他就說要用一臺給許英
    明，在松富隆公司快要結束時，劉光龍〈即陳信志〉就載一臺
    新的車床到我彰化福興鄉消防隊旁的倉庫給我，我就再載送
    過去給許英明等語（見偵6974號卷㈡第59頁）；於原審審理
    時供稱：許英明有跟我講說他需要一臺車床，我有跟他出去
    找中古的，後來我有跟陳信志講說，我有一個朋友要一臺車
    床，陳信志後來就弄來一臺全新的給我，這一臺應該是陳信
    志騙來的等語（見原審重訴卷八第337-340頁），足見許英
    明有向被告黄滄龍告知需要一臺車床後，被告黄滄龍再向陳
    信志訂購一臺車床之情形。復參以該精密車床體積龐大、搬
    運不易，經營工廠才需要，市場需求更低，銷贓更不容易，
    若非有人下訂，陳信志自不可能先詐騙該車床囤積。是被告
    黄滄龍辯稱：當初是陳信志說他那邊有一台車床，才跟他買
    云云，顯不可採。
  ⑷參酌卷附被告黄滄龍所持用門號0000000000號電話與許英明
    所持用門號0000000000號電話於104年8月4日16時9分22秒、
    18時49分43秒、同年月5日16時44分48秒之通訊監察譯文，
    被告黄滄龍提到：「31萬5啦，新的啦」、「他就給我一樣5
    啊」、「那我給你6啊，我要賺1成」、「嘿啊，你如果有確
    定，我就直接決下去，叫他明天一定要來啊」等語，許英明
    則回以：「看怎樣你問好啦」、「如果有確定再打給我啦，
    我那邊辭掉才可以那個啦」、「禮拜四來要多少，全部用到
    好，你跟他說別人是之前那個有沒有，是28那邊，啊他搞到
    31」、「好啦，都給他附的齊全，這就好了啦」、「阿龍那
    臺18的還沒弄好啦，你要發落好捏」、「那臺18的要發落好
    喔，我這邊跟他講好了喔」等語（見警0893號卷第10-13頁
    ），而被告黄滄龍證述上開通話內容所說之「5」或「6」就
    是車床價格的成數（見偵6974號卷㈡第9頁；原審重訴卷八第
    382-383頁），亦為許英明所坦承（見原審重訴卷六第434頁
    ）。顯然許英明知悉該車床係被告黄滄龍從他人處所取得，
    且該他人取得該全新車床之價格約31萬5仟元，該他人以5成
    之價格賣給被告黄滄龍，被告黄滄龍欲再以6成之價格賣給
    許英明，待許英明確定要該車床後，被告黄滄龍即決定要叫
    對方送貨過來。
  ⑸再者，許英明與被告黄滄龍為多年之好友，業據其2人陳明在
    卷，且觀之卷附被告黄滄龍與許英明之通訊監察譯文，被告
    黄滄龍與許英明往來密切，許英明對於被告黄滄龍之狀況自
    有相當之瞭解，且許英明對於「阿田」亦應有所認識（見警
    0893號卷第8頁譯文，被告黄滄龍稱「阿田要來拿15萬哩」
    ，許英明則回以「你管他15萬，現在下班是要去哪拿」、「
    我這邊10萬有啦」，並未質問阿田為何人，且同意拿錢出來
    給阿田）。又依被告黄滄龍與許英明間之通訊監察譯文內容
    ，被告黄滄龍曾叫許英明詢問「俊雄」要不要比利時硝酸，
    要「『用』幾噸（硝酸）給他《俊雄》啊」（見警0893號卷第8
    頁），或詢問許英明關於叫銅條之事宜（見警0893號卷第9
    -10頁）；另陳必福於警詢時針對大里的場子曾供稱：因為
    許英明常過去大里那個場子，我聽說許英明有借他們錢，黃
    資元跟我說他們那場做的比較差，容易出事，我才提醒黄滄
    龍儘量少去那邊等語（見偵6974號卷㈠第115頁正反面），此
    大里之詐騙場子亦經黃資元證述確實存在（見偵6974號卷㈠
    第188-189頁），被告黄滄龍經陳必福提醒後，亦於稍後在
    電話中提醒許英明「大里那邊你自己小心喔」、「我們自己
    要小心」等語（見警0893號卷第10頁，雖被告黄滄龍否認
    此對話係關於開場子之事，但其所為解釋並非可採），參以
    被告黄滄龍於原審審理時證稱：我是在德宏的時候認識陳必
    福，是跟許英明去德宏他們公司才認識的等語（見原審重訴
    卷八第335頁），而陳必福於警、偵訊及原審審理時亦證稱
    許英明曾向德宏實業社下單訂購螺絲之情（見偵6974號卷㈠
    第70頁反面、第89頁反面、第127頁；原審重訴卷第七第135
    -137頁），黃資元於警詢時，就其與許英明間之通訊監察譯
    文，亦證述：許英明跟我說大里「歪仔」那個「場子」有欠
    人叫我過去等語（見偵6974號卷㈠第189頁），足見許英明早
    與「開場子」之詐欺成員有所往來。而被告黄滄龍並非從事
    車床買賣業務之人，卻能取得市價近5成之全新車床，許英
    明當知悉被告黄滄龍亦與「開場子」詐欺成員有所往來，是
    許英明決定向被告黄滄龍處購入本案車床一臺，自是透過被
    告黄滄龍向「開場子」詐欺成員下單而詐騙被害廠商之車床
    ，可以認定。是依上開說明，被告黄滄龍與許英明、陳信志
    、龔之光、鄭賜豪等人自應成立詐欺該車床之共同正犯。
  ⑹被告黄滄龍於偵查及審理時，雖稱其從本案轉賣車床中獲取2
    萬元云云（見偵6974號卷㈡第59頁；原審重訴卷八第339頁）
    ，然許英明係以18萬元購得上開精密車床1臺，已如上述，
    參照上開通訊監察譯文內容，陳信志係以31萬5千元所買入
    ，許英明係以6成之價格所購得，被告黄滄龍則從中賺取1成
    之費用，其中1成應是3萬元，且被告黄滄龍於原審審理時亦
    供稱：有拿到錢等語（見原審重訴卷八第382頁），是被告
    黄滄龍所獲得之金額應係3萬元較為正確。
  ㈢附表四德宏實業社（尚德中心）部分：
  ⒈證人陳必福於警詢時陳稱：在德宏實業社，黄滄龍向我們下
    單，我們依據他們的訂單再向廠商詐騙，得手後再出貨給黄
    黄滄龍；黄滄龍有時候會以電話，有時候會親自過來，都是
    下單油品及化工類等語（見偵6974號卷㈠第15頁反面-第16頁
    、第89頁反面）；於偵查中證稱：在德宏實業社，黄滄龍跟
    我們下單後，我們才跟廠商詐騙，得手後再出貨給黄滄龍，
    有出貨氯化鎳、活性碳、雙氧水等給黄滄龍；於104年3、4
    月，有跟冠佳公司詐騙雙氧水192桶及片碱、有跟凱斯特公
    司叫化工原料硫酸鎳及氯化鎳、有跟寶豪公司詐騙活性碳，
    都是黄滄龍下單，再由黃資元跟廠商叫貨的等語（見偵6974
    號卷㈠第40頁、第132-133頁、第135頁）；於原審審理時證
    稱：我在德宏實業社的時候，才開始跟黄滄龍有接觸，知道
    他在做油品及化工，後來我有請黃資元來幫忙的時候，黄滄
    龍才有叫他要的東西，黄滄龍去德宏實業社，大家就知道他
    想要什麼貨，應該有問黄滄龍想要什麼貨；起訴書附表四編
    號⒈的硫酸鎳、雙氧水、氯化鎳、編號⒊的氯化鎳、硫酸鎳等
    化工原料是黄滄龍下單，我們才去跟廠商詐騙的等語（見原
    審重訴卷七第144-147頁、第178-179頁、第181頁），亦證
    稱被告黄滄龍向德宏實業社下單訂購化工原料等貨物後，再
    由黃資元向被害廠商詐騙。
  ⒉證人黃資元於警詢時證述：黄滄龍在德宏實業社運作期間，
    有下單訂購化工原料等語（見偵6974號卷㈠第180頁）；於偵
    查中證稱：我有於104年3、4月間，向凱斯特公司叫化工原
    料硫酸鎳、氯化鎳，應該是黄滄龍要的；同年4月，也有跟
    廣泉公司詐騙硫酸鎳、鹽化鎳等物，也是黄滄龍要的，他叫
    我叫的；同年3、4月，我有跟默鵝公司詐騙雙氧水、硫酸鎳
    、氯化鎳，也是黄滄龍要的；同年4月，也有跟寶豪公司詐
    騙活性碳，可能也是黄滄龍要的，但是黄滄龍後來說這個活
    性碳沒有辦法用，我就說不能用就退掉就好了等語（見偵69
    74號卷㈠第226頁、第228頁）；於原審審理時亦證稱：黄滄
    龍在德宏實業社期間有下單化學原料等給陳必福，陳必福再
    叫我訂，叫默鵝公司的硫酸鎳及雙氧水、凱斯特公司的氯化
    鎳及硫酸鎳、冠佳公司的雙氧水及片碱、寶豪公司的活性碳
    、廣泉公司的硫酸鎳及氯化鎳等應該是黄滄龍要的，我聽陳
    必福講說化工的東西都是黄滄龍要的，黄滄龍後來有說叫的
    品質不好等語（見原審重訴卷六第26-27頁、第37 -42頁、
    第65頁、第89頁），亦證述被告黄滄龍有向德宏實業社下單
    訂購化工原料等貨物，再由其向被害廠商詐騙。
  ⒊被告黄滄龍於警詢時供稱：許英明介紹我到斗六認識他們（
    指陳必福、李國柱在斗六市虛設之行號）後，說我若缺東西
    可以跟他們說，他們會出給我，我跟他們說我是做化工的，
    有需要化工的東西跟油，陳必福說看貨進來後價錢再說，但
    一定會低於市價，我就是缺東西跟陳必福說，他會去找貨來
    賣我，我再賣給別人賺取利潤；我知道斗六尚德中心的貨物
    都是利用詐騙手段得來的；斗六市德宏實業社也是以俗稱「
    開場子」的詐騙手法成立的虛設行號，有陳必福、黃資元、
    李國柱等人在該處運作，我有向德宏實業社下單，購買硫酸
    鎳約10噸、氯化鎳約3噸、活性碳8噸、雙氧水（長春牌約28
    8桶、韓國進口的約297桶）等；我有向陳必福的德宏實業社
    買化工原料等語（見偵6974號卷㈡第13頁反面、第16頁、第4
    2頁、第77-78頁）；於偵查中供稱：德宏實業社是陳必福問
    我需要什麼貨，他要叫貨給我，我說我做石化業，陳必福只
    有叫化工原料給我，都是陳必福跟我聯絡的等語（見偵6974
    號卷㈡第84頁）；於原審審理時供稱：陳必福在德宏實業社
    的時候，我需要的東西，我都是直接跟陳必福講，然後陳必
    福去發落，就是我跟他說我做化工原料，電鍍原料的，這部
    分有我可以跟你買沒有關係啊，在聊天的時候，我就是都說
    我品名了等語（見原審重訴卷八第370頁），亦坦承有事先
    向陳必福下單訂購化工原料等貨物。
  ⒋復佐以警方於104年12月1日，在被告黄滄龍承租之倉庫搜索
    查獲冠佳公司之雙氧水192桶（如附表Ａ、參編號4，業經證
    人陳顯銘領回），參以化工原料等貨物並非一般民眾日常生
    活所需，且具專業知識，非有特定管道，難以銷贓，而陳必
    福、黃資元等人以虛設之德宏實業社（尚德中心）詐騙相關
    被害廠商之化工原料等貨物，不可能將詐得之化工原料等貨
    物囤積於倉庫後，再慢慢找人銷貨，是陳必福、黃資元所述
    在德宏實業社（尚德中心）係由被告黄滄龍先下單化工原料
    ，其等再向廠商詐騙後，將詐騙所得之貨物賣給被告黄滄龍
    等情，較符合情理，應屬可採。被告黄滄龍明知陳必福、黃
    資元等人所運作之德宏實業社在從事詐騙廠商之犯行，猶對
    其下單訂購附表四編號⒈至⒌所示貨物，自應與其等成立詐欺
    罪之共同正犯。
  ⒌鍾耀宗就附表四編號⒈⒊⒋部分，係成立共同正犯或贓物犯？
  ⑴證人鍾耀宗於起訴書犯罪事實欄四、㈠至㈣所示之時間，駕駛
    車牌號碼00-000號大貨車，分別前往冠佳公司載運雙氧水8,
    640公斤及片碱（氫氧化納）4,850公斤、前往默鵝公司之上
    游供應商欣晏有限公司載運雙氧水8,640公斤（共288桶，每
    桶30公斤）、前往寶豪公司載運活性碳8噸等貨物，並將該
    等貨物載運至德宏實業社之事實，業據證人鍾耀宗坦承在卷
    （見偵5458號卷第86頁反面；偵6974號卷㈢第51-52頁）。
  ⑵證人鍾耀宗於偵查時供稱：德宏實業社是黄滄龍介紹我去載
    的，黄滄龍把電話留給「林先生」，「林先生」打電話給我
    ，我在警局指認表有指認出那個人，那個人是叫「阿福」的
    〈指被告陳必福〉，黄滄龍之前在別的場子在詐騙，我大概知
    道就已經知道了，我大概知道黄滄龍他們是在做不是很正當
    的事情，我去載貨時，會簽「陳文祥」的名字，是因為我會
    怕，我知道他們一定是這種詐騙公司，我之所以還要幫他們
    載，是因為我要賺運費，有做就有賺錢而已等語（見偵6974
    號卷㈢第80-82頁），已坦承其大概知道被告黄滄龍之前在別
    的場子在詐騙、被告黄滄龍他們在做不是很正當的事情、他
    們是詐騙公司等情，且佐以鍾耀宗前往寶豪公司載運貨物時
    ，於該公司之出貨單司機欄上偽造虛捏之「陳文祥」簽名，
    亦經鍾耀宗坦承在卷，並有該出貨單附卷可佐（見偵5458號
    卷第58頁反面），足見鍾耀宗亦有掩飾其載貨行為之情形，
    是鍾耀宗受德宏實業社人員之委託前往冠佳公司、欣晏有限
    公司、寶豪公司等處於載運上開貨物，應可預見該等貨物係
    遭詐欺之貨物。
  ⑶證人即新諦公司之會計廖秀玲證述：鍾耀宗於101年間新諦公
    司運作期間，即與鍾耀宗合作，幫被告黄滄龍載運相關貨物
    ，為被告黄滄龍之固定司機（見偵6974號卷㈣第2頁；原審重
    訴卷七第475頁），此亦為被告黄滄龍坦承在卷（見原審重
    訴卷八第384頁）。而被告黄滄龍於警詢時供稱：「（鍾耀
    宗是否知道他載貨是虛設行號的貨物？《指德宏實業社》）稍
    微知道。」等語（見偵6974號卷㈡第13頁反面）；於原審審
    理時證稱：「（在警察局你有提到鍾耀宗是你的姪子，是貨
    車司機負責載你的貨，然後你有提到說鍾耀宗稍微知道這些
    貨品是虛設行號的貨物，你在警察局為什麼會這樣子講？）
    那時候是在警局他們這樣講，我只好說，應該是吧，啊那時
    候我就講說，他應該也，不用講了，他自己也心裡面應該稍
    微知道而已。（你為什麼會說他自己心裡面應該稍微知道？
    ）因為我介紹車趟給他啊，他啊怎樣，他會看那公司怎麼樣
    ，自己會稍微普普會知道或是怎麼樣，這我不清楚啊，只不
    過是我認為說，他應該稍微會知道這樣而已。」等語（見原
    審重訴卷八第387-388頁）。則以鍾耀宗稱呼被告黄滄龍為
    舅舅（見偵6974號卷㈢第49頁），其等雖非真正之舅甥關係
    ，但仍具有相當密切之情誼，且彼此長期配合載運貨物，鍾
    耀宗對於被告黄滄龍之情形自有相當之瞭解。復佐以被告黄
    滄龍與鍾耀宗於104年8月5日22時21分40秒之通訊監察譯文
    內容，鍾耀宗說：「上面那場我有認識嗎？」、「你不要到
    尾段又要叫我去拖捏，你不要每回到後來都要叫我去收尾」
    等語，被告黄滄龍於警詢時證稱所稱「上面那場」指的是斗
    六的虛設行號公司尚德中心（見偵6974號卷㈡第11頁正反面
    ），足見鍾耀宗確實知悉其前往載運德宏實業社（尚德中心
    ）所委託之貨物應係有問題之貨物。
  ⑷按共同正犯之犯意聯絡，不以彼此間犯罪故意之態樣相同為
    必要，蓋刑法第13條第1項、第2項雖分別規定行為人對於構
    成犯罪之事實，明知並有意使其發生者，為故意；行為人對
    於構成犯罪之事實，預見其發生而其發生並不違背其本意者
    ，以故意論。前者為確定故意（直接故意），後者為不確定
    故意（間接故意），惟不論「明知」或「預見」，僅係認識
    程度之差別，不確定故意於構成犯罪事實之認識無缺，與確
    定故意並無不同，進而基此認識「使其發生」或「容認其發
    生（不違背其本意）」，不影響共同正犯間在意思上乃合而
    為一，形成犯意聯絡之認定（最高法院105年度台上字第123
    9號、103年度台上字第2320號判決意旨參照）。又刑法上之
    贓物，乃指侵害財產法益犯罪所得之財物而言，必須先有他
    人犯財產上之罪，而後始有收受、搬運、寄藏、故買、牙保
    贓物行為之可言，詐欺取財罪則係侵害財產權之犯罪，以意
    圖為自己或第三人不法之所有，以詐術使被害人將本人或第
    三人之物交付為要件，一為他人財產犯罪後侵害被害人財產
    追回之法益，一為侵害他人財產法益之財產犯罪本身，兩者
    於構成要件上並非相同。
  ⑸綜上，鍾耀宗受德宏實業社人員之委託前往冠佳公司、欣晏
    有限公司、寶豪公司等處載運上開被害廠商所交付之貨物，
    當可預見該等貨物係遭詐欺之貨物，猶仍前往載運，其有共
    犯詐欺取財之未必故意，應可認定。本案檢察官起訴鍾耀宗
    受被告黄滄龍及陳必福之指示，前往被害之默鵝公司、冠佳
    公司、寶豪公司等公司載運貨物，其於取得該等貨物時，該
    等貨物始成為陳必福等人詐欺所得之贓物，是鍾耀宗所為猶
    如詐欺集團之成員向被害人拿取財物之角色，應已分擔詐欺
    取財罪之構成要件行為，且德宏實業社（尚德中心）裡面員
    工並非只有一人，鍾耀宗亦可預見詐欺之成員尚非只有一人
    ，是鍾耀宗自應成立三人以上共犯詐欺取財罪之共同正犯，
    而非單純搬運贓物罪。
  ㈣春澤公司及新諦公司部分：
  ⒈證人陳信志於警詢時陳稱：新諦公司成立公司的資金是向黄
    滄龍借用的，我是從新諦公司成立後，才開始跟黄滄龍配合
    ，他借我資金後向我下單訂貨，我詐騙相關廠商出貨給他，
    再以貨款扣除我的借款；春澤公司成立公司的資金也是向黄
    滄龍借用的，黄滄龍知道我都是以人頭成立虛設公司向廠商
    詐騙他下單訂購的貨物；新諦公司及春澤公司是由我自己從
    事詐騙，由黄滄龍提供資金等語（見偵741號卷第67- 68頁
    、第70頁）；於偵查中證稱：新諦公司、春澤公司是我設立
    的，我在100年或101年成立新諦公司時認識黄滄龍，像新諦
    公司、春澤公司都是我先跟黄滄龍借錢來做，黄滄龍有在新
    諦公司、春澤公司買詐騙所得的貨物，他主要是買油品及化
    工原料這二種為大宗，油品是像潤滑油、基礎油，基礎油就
    是要加到製程當中的基礎原料，化工原料都是電鍍用的耗材
    ，都是黄滄龍先跟我訂了之後，我們才去向廠商詐騙等語（
    見偵741號卷第174-175頁）；於原審審理時證稱：我是100
    年左右認識黄滄龍的，那時新諦公司還沒有成立，後來大致
    知道他有在做油品、化工的買賣，新諦公司那時候剛設立，
    因我缺資金，有跟黄滄龍借30萬元，他應該知道我在做詐騙
    的事情，他就打電話給我，說要什麼東西，叫到貨後，黄滄
    龍就叫司機來載，他有叫我去向起訴書附表七編號⒈巴撒羅
    公司訂液壓油、油切性削油，有叫我去向起訴書附表八編號
    ⒈至⒋⒍的廠商訂那些貨物，一般來講，黄滄龍會跟我講說他
    要什麼東西，然後我會自己去找、去訂，新諦及春澤公司是
    我要做的時候，先跟他借錢，然後做了之後，交給他慢慢扣
    這樣，用要付給廠商的金額4折到6折賣給他，到結束的時候
    再一起算，事後都有結算清楚等語（見原審重訴卷七第28頁
    、第40-49頁、第51頁、第111-112頁），均證述被告黄滄龍
    於陳信志經營附表六春澤公司及附表七新諦公司時，知悉陳
    信志在從事詐騙行為，且向陳信志下單購買相關之貨物。
  ⒉證人廖秀玲於警詢時證稱：黄滄龍會叫自稱「黃啟光」的男
    子〈即陳信志〉訂購石油及化工類的貨並教導他如何分辨貨的
    好壞，可以感覺出來自稱「黃啟光」的男子對石油及化工類
    的產品完全不懂，必須事先經由黄滄龍指導等語（見偵6974
    號卷第2頁反面-第3頁），已證述陳信志對於油品及化工類
    之貨物並非熟悉。嗣證人廖秀玲於原審審理時證稱：我曾在
    新諦公司任職會計、助理，是自稱公司負責人「黃啟光」的
    陳信志跟我面談的，我知道的部分，新諦公司的貨都是出給
    黄滄龍，新諦公司的客戶好像就只有他，因為發票都只開給
    他，都是開龍立銘，新諦公司叫的貨，有時有送來公司，黄
    滄龍會叫司機來載貨，有時候會直接裝貨櫃出去，是先前在
    臺中開庭時，那些廠商說的，就是直接裝貨櫃出去，有時候
    貨櫃車也會來公司裝載，新諦公司很少有人會去，黄滄龍是
    會去的人的一個，新諦公司有跟歐科公司、逢吉公司、寶逢
    公司、廣泉公司、崇岱公司、耐鍀公司、正煌公司等訂貨，
    除耐鍀公司外，這些貨都是給黄滄龍，那時候龍立銘公司的
    量很大，我看新諦公司進的貨都給他，就算要給別人也沒有
    貨了；陳信志叫的貨是貨出去了，黄滄龍的司機來載，我就
    知道是黄滄龍的，一開始訂要給誰我不知道，是後來過了2
    、3次，這些化學及石油的東西都是黄滄龍的龍立銘來載的
    ，我大概就理所當然認為這些東西都是要給龍立銘的，那後
    來有開發票，都是開給龍立銘公司，且我印象是新諦公司有
    出貨給龍立銘公司幾個月以後，要倒閉前1、2個月，才全部
    開發票給龍立銘公司等語（見原審重訴卷七第470-481頁、
    第484頁、第489頁、第498頁、第500-502頁），亦證述與新
    諦公司往來之廠商只有被告黄滄龍之龍立銘公司一家，新諦
    公司雖出貨給龍立銘公司，亦非依正常交易情形開立發票，
    顯見兩家公司有合作之情形。
  ⒊被告黄滄龍於原審審理時供稱：向新諦公司進的貨，有的裝
    貨就出到國外去，那時候我有國外的訂單，他們就下單，我
    叫的貨櫃曾經到崇岱公司去載貨等語（見原審重訴卷五第18
    頁、第22頁），則以此被害廠商遭詐騙之貨物出貨後，隨即
    裝入貨櫃而被運送出國外之情觀之，顯然不可能是陳信志先
    行詐騙被害廠商後，再找不特定買主銷售所詐得之貨物，而
    係被告黄滄龍先向新諦公司下單訂貨，再由陳信志向被害廠
    商詐騙後，直接依被告黄滄龍之指示裝櫃運送出國。
  ⒋參以警方於龍立銘公司臺南營業處所查扣陳信志記錄之相關
    文件，顯示被告黄滄龍於100年8月1日新諦公司成立期間，
    即向陳信志查詢循環油、基礎油、電鍍原料（氯化銨、氯化
    鎳、硫酸鎳、磷酸）等相關貨品（見偵741號卷第91頁），
    於101年1、2月間向陳信志訂購粘強、全合成機油、正己烷
    （有機溶劑）、氯化氨等貨物（見偵741號卷第92、93頁筆
    記記載「滄訂」），同年6月間亦有向陳信志訂購液壓油、
    循環油、基礎油、去漬油等相關油品、片碱等貨物（見偵74
    1號卷第96頁筆記記載「C.L'R」訊訂），足見被告黄滄龍確
    有向陳信志下單訂購石油及化工原料之貨物，可以認定。復
    參以石油及化工原料等貨物並非一般民眾所需，且具專業知
    識，非有特定管道，難以銷貨，而陳信志以虛設之新諦公司
    及春澤公司詐騙相關廠商之石油及化工原料等貨物，不可能
    將詐得之石油及化工原料等貨物囤積於倉庫後，再慢慢找人
    銷貨，是陳信志所述係由被告黄滄龍下單後，其再向廠商詐
    騙後，將詐騙所得之貨物賣給被告黄滄龍等情，較符合情理
    ，應屬可採。
  ⒌綜上所述，就附表六編號⒈春澤公司及附表七編號⒈至⒋⒍新諦
    公司所示被害廠商遭詐騙之油品、化工原料等貨物係被告黄
    滄龍先向陳信志下單後，再由陳信志向該等被害廠商詐騙後
    ，交由被告黄滄龍銷贓等情，應可認定，被告黄滄龍應為共
    同正犯，亦可以認定。則被告黄滄龍以新諦公司部分已經臺
    灣臺中地方檢察署檢察官為不起訴處分確定，而否認有共犯
    詐欺取財之犯行云云，並不可採。
  ⒍就附表七編號⒌所示耐鍀公司部分，應成立收受贓物罪：
  ⑴證人陳信志於偵查中證稱：在黄滄龍倉庫所查獲的滑塊，是
    陳必福說他跟黄滄龍談好了，黄滄龍要借我150萬元，要我
    把滑塊拿去抵押，是在新諦公司詐騙來的，那是越南的林先
    生訂的，因他後來身上沒有那麼多錢，又殺價，我就沒有賣
    給他，就一直留著等語（見偵741號卷第179頁）；於原審審
    理時證稱：耐鍀這個滑塊不是黄滄龍叫我去訂的，是大陸有
    一個人透過臺灣訂的，結果沒有錢就沒有交貨；後來在龍立
    銘公司臺南營業處就是拿這個滑塊去向黄滄龍抵押借錢等語
    （見原審重訴卷七第42頁、第56頁、第97頁）；於本院審理
    時證稱：我有跟黄滄龍借150萬元，拿紡織公司用的滑塊跟
    被告黄滄龍借150萬元，該等滑塊是新諦公司那時候的，滑
    塊不是是被告下訂的，是我在新諦公司時，有公司問我要不
    要這種東西，因為他公司現在營業不好，我就說好，訂了之
    後就沒有賣掉等語（見本院卷二第32頁），已證述其向耐鍀
    公司詐騙之滑塊等貨物並非被告黄滄龍所下單訂購，核與證
    人廖秀玲於原審審理時證稱：新諦公司向耐鍀公司所訂的滑
    塊不是出給黄滄龍等語（見原審重訴卷七第480頁）相符。
  ⑵參酌卷附陳必福所持用門號0000000000號電話與陳信志所持
    用門號0000000000號電話於104年10月14日17時39分44秒之
    通訊監察譯文（見警0893號卷第315-319頁），談及被告黄
    滄龍是否拿錢出來一事，陳必福於警詢時證述：此通是陳信
    志跟我說他滑塊已經載過去給黄滄龍了，黄滄龍有答應要幫
    他籌錢，是有沒有籌到錢的意思等語（見6974號卷㈠第100-1
    02頁）。嗣陳必福於偵查中證稱：「（陳信志要去跟廠商訂
    貨物，一開始的資金怎麼來的？）陳信志有先把滑塊質押在
    黄滄龍的倉庫，陳信志要我開龍立銘公司的支票給黄滄龍，
    黄滄龍拿去換現金回來給陳信志使用，金額約幾10萬元，雖
    然陳信志說滑塊的價值將近100萬，但大概只有借50萬元」
    等語（見偵6974號卷㈠第126頁）；於原審審理時證稱：陳信
    志有用滑塊做為擔保品，去跟黄滄龍借錢50萬元等語（見原
    審重訴卷七第128-129頁）。而該批滑塊並非油料或化工原
    料，並非被告黄滄龍專長之領域，是陳信志於101年間，以
    新諦公司向耐鍀公司詐騙所得，倘若係被告黄滄龍所下單訂
    購，應早已交付被告黄滄龍銷贓，應不至於留存至104年間
    ，始以之做為擔保品向被告黄滄龍借錢，是陳信志稱該滑塊
    並非被告黄滄龍所下單訂購等語，應可採信。
  ⑶從而，被告黄滄龍就此耐鍀公司部分應無與陳信志成立詐欺
    取財罪之共同正犯，應僅成立收受贓物罪。
  ㈤被告黄滄龍及其辯護人雖辯稱：黄滄龍並未出資給陳必福、
    陳信志的場子運作，不是金主，也沒有參與場子的詐欺被害
    人行為，只是單純向他們收購贓物，應只成立故買贓物云云
    。然依上開所述，被告黄滄龍確有幫忙籌措資金，並借貸資
    金予陳必福、陳信志等人，供其等虛設之場子運作，再透過
    低價收購陳必福、陳信志等人所詐騙之貨物低價銷贓，以收
    回其所借出之資金等情，可以認定，倘若被告黄滄龍未借予
    資金及收購所詐騙之贓物，則金流、物流均遭截斷，陳必福
    、陳信志等人所設場子之詐騙犯行，實難以持續，故被告黄
    滄龍與陳必福、陳信志等已形成一綿密不可分之集團性詐騙
    犯罪行為，雖被告黄滄龍未分擔實際詐騙被害人之行為，但
    其仍為該集團性詐欺犯罪所不可或缺之一部分，應成立詐欺
    取財罪之共同正犯。至於辯護人雖質疑倘若被告黄滄龍為金
    主，可直接投入資金，何須提供擔保品，始借貸資金給陳必
    福、陳信志等人云云，然被告黄滄龍與陳必福、陳信志間之
    上開合作模式，可使被告黄滄龍降低風險，此為其等合作模
    式之選擇，尚難逕為被告黄滄龍有利之認定。又被告黄滄龍
    雖另辯稱：黄滄龍對松富隆公司、德宏實業社、金卡爾公司
    、春澤公司等下單訂貨、正常付款，只是商人正常營業之行
    為而已云云，然被告黄滄龍明知為贓物而購買，自非商人正
    常營業之行為，其所辯自不可採。是被告黄滄龍及其辯護人
    上開所辯，均不可採。
四、此外，復有原審104年聲搜字第632號搜索票、105年聲搜字
    第55號搜索票、陳信志之自願受搜索同意書、雲林縣警察局
    搜索扣押筆錄（含扣押物品目錄表）、臺中市○○區○○路00號
    蒐證照片、臺中市警察局扣押筆錄（含扣押物品目錄表）、
    臺南市○○區○○里00○00號搜索照片等資料在卷可憑（見偵697
    4號卷㈠第17- 24頁、卷㈡第20-31頁、第92-9 5頁、第134-13
    8頁、卷㈢第36- 41頁、第91- 95頁、卷㈦第13- 18頁；警聲
    搜54號卷第44-46頁；偵741號卷第36-39頁、第52- 56頁；
    偵1329號卷第33-60頁），及如附表Ａ之壹至拾貳所示之物扣
    案可佐（不含已發還者）等資料可資佐證。
五、比較新舊法：
    按行為後法律有變更者，適用行為時之法律。但行為後之法
    律有利於行為人者，適用最有利於行為人之法律，刑法第2
    條第1項定有明文。本件被告黄滄龍實施上開犯罪事實壹之
    六及七㈠至㈣、㈥所示詐欺行為後，刑法第339條第1項規定已
    於103年6月18日修正公布施行，並自同年月20日生效，另增
    訂刑法第339條之4之加重詐欺罪規定。經比較修正前後之規
    定，應以修正前刑法第339條第1項規定，對被告黄滄龍較為
    有利，依刑法第2條第1項前段規定，該部分事實自應適用修
    正前刑法第339條第1項之規定予以論處。
六、論罪科刑部分：
  ㈠核被告黄滄龍就犯罪事實壹之一㈠至㈥、二㈠至㈤、三㈡至㈧、四㈠
    至㈤、五㈠、㈡部分所為，均係犯刑法第339條之4第1項第2款
    之三人以上共同詐欺取財罪；就犯罪事實壹之六、七㈠至㈣、
    ㈥部分所為，均係犯修正前刑法第339條第1項之詐欺取財罪
    ；就犯罪事實壹之三㈠、七㈤部分所為，均係犯刑法第349條
    第1項之收受贓物罪。公訴人認被告黄滄龍就犯罪事實壹之
    三㈡至㈦、五㈠、㈡部分所為，係犯刑法第339條第1項之詐欺取
    財罪云云，尚有未洽，惟起訴之社會事實同一，爰依法變更
    起訴法條。至於被告黄滄龍就犯罪事實壹之三㈠、七㈤部分所
    為，因起訴書之犯罪事實已敘及陳信志等「師傅」人員騙取
    免費之貨物後，再以4至7折之不等價格售予被告黄滄龍，應
    認被告黄滄龍贓物部分亦在起訴範圍，本院自應併予審究其
    收受贓物之犯行。
  ㈡被告黄滄龍於陳必福、陳信志、黃資元等人詐得貨物後以低
    價向各該「師傅」人員故買贓物之行為，屬不（與）罰之後
    行為，不另論刑法第349條第1項之故買贓物罪（但被告黄滄
    龍所為犯罪事實壹之三㈠、七㈤除外）。
  ㈢被告黄滄龍就上開事實壹之一㈣、㈥、二㈠、㈡、三㈢至㈦、四㈠至
    ㈢、五㈠、六、七㈠至㈣、㈥部分，對於同一之被害廠商有數次
    訂貨，致被害廠商多次出貨之詐欺行為，各該時間緊接、空
    間密接，應係各基於同一詐欺犯意下之接續行為，各為接續
    犯。
  ㈣按共同實施犯罪行為之人，在合同意思範圍以內，各自分擔
    犯罪行為之一部，相互利用他人之行為，以達其犯罪之目的
    者，即應對於全部所發生之結果，共同負責；又共同正犯之
    成立，祇須具有犯意之聯絡及行為之分擔，既不問犯罪動機
    起於何人，亦不必每一階段犯行，均須參與（最高法院28年
    上字第3110號、34年上字第862號判決意旨參照）。又共同
    正犯之意思聯絡，原不以數人間直接發生者為限，若有間接
    之聯絡者，亦包括在內，如甲分別邀約乙、丙犯罪，雖乙、
    丙間彼此並無直接之聯絡，亦無礙於其為共同正犯之成立（
    最高法院77年台上字第2135號判決意旨參照）。是以，行為
    人參與構成要件行為之實施，並不以參與構成犯罪事實之全
    部或始終參與為必要，即使僅參與構成犯罪事實之一部分，
    或僅參與某一階段之行為，亦足以成立共同正犯。查本件詐
    欺集團成員間分工細緻明確，被告黄滄龍雖未自始至終參與
    各階段之犯行，而僅參與分擔部分構成要件行為之工作，惟
    其與其他詐欺集團成員間既為詐騙犯行而彼此分工，堪認係
    在合同意思範圍內，各自分擔犯罪行為之一部，並相互利用
    他人之行為，以達犯罪之目的，參諸上開說明，被告黄滄龍
    與陳必福、黃資元、陳信志、鍾耀宗、證人龔之光、鄭賜豪
    、李國柱、綽號「矮仔陳」、「社長」、某葉姓男子等人間
    ，就上開犯罪事實壹之一㈠至㈥、二㈠至㈤、三㈡至㈧、四㈠至㈤、
    五㈠至㈡、六、七㈠至㈣、㈥等部分犯行（共同正犯之人詳見附
    表一至七各該事實之共同正犯一欄），分別具有犯意聯絡及
    行為分擔，均為共同正犯。
  ㈤被告黄滄龍等人就上開犯罪事實壹之一部分利用不知情之證
    人林子茜、蕭進益，以遂行其等詐欺犯行；就上開犯罪事實
    壹之二部分利用不知情之證人陳玉雲，以遂行其等詐欺犯行
    ；就上開犯罪事實壹之三㈡至㈧部分利用不知情之證人李夢萍
    ，以遂行其等詐欺犯行；就上開犯罪事實壹之四部分利用不
    知情之證人陳雅玉，以遂行其等詐欺犯行；就上開犯罪事實
    壹之五部分利用不知情之證人徐逸婷，以遂行其等詐欺犯行
    ；就上開犯罪事實壹之六部分利用不知情之證人王佳琳，以
    遂行其等詐欺犯行；就上開犯罪事實壹之七㈠至㈣、㈥部分利
    用不知情之證人廖秀玲，以遂行其等詐欺犯行，均為間接正
    犯。
  ㈥被告黄滄龍就上開犯罪事實壹之一㈠至㈥、二㈠至㈤、三㈠至㈧、
    四㈠至㈤、五㈠至㈡、六、七㈠至㈥部分所為之犯行，犯意各別，
    行為不同，應予分論併罰之。
  ㈦被告黄滄龍前因竊盜案件，經臺灣高等法院臺中分院以91年
    度上訴字第1196號判處有期徒刑3年，於96年2月16日縮刑假
    釋出監付保護管束，於96年12月28日期滿未經撤銷假釋，以
    已執行論，有臺灣高等法院被告前案紀錄表在卷可稽，其受
    徒刑之執行完畢，5年以內故意再犯本件犯罪事實壹之七㈠至
    ㈣、㈥所示有期徒刑以上之各罪，均為累犯。依司法院釋字第
    775號解釋所示，為避免發生罪刑不相當之情形，法院就該
    個案應依該解釋意旨，裁量是否加重最低本刑。本院認被告
    前已有多次詐欺、竊盜前科，前案徒刑執行後，再犯本案詐
    欺取財犯行，此有臺灣高等法院被告前案紀錄表可按，衡情
    被告前已有多次詐欺前科，符合累犯者有其特別惡性及對刑
    罰反應力薄弱之立法理由，綜上判斷被告所犯本件犯罪事實
    壹之七㈠至㈣、㈥所示有期徒刑以上之各罪因累犯規定加重本
    刑之結果，並無致被告所受的刑罰超過其所應負擔罪責的情
    形，乃予以加重本刑，併此敘明。
七、不另為無罪諭知部分：
  ㈠公訴意旨略以：被告黄滄龍有石化油料、電鍍、化工原料等
    銷贓管道，不以誠實、正當方式買賣物料獲取合法利潤，竟
    勾結專以「開場子」詐騙廠商為常業之陳信志（於松富隆公
    司自稱「林進德」、於新諦公司自稱「黃啟光」）、綽號「
    老師」、「小鄭」等俗稱「師傅」之人員後，即擔任金主，
    幕後提供資金，而以上述「開場子」方式，先後與陳信志、
    「小鄭」等人於104年6月11日至同年8月3日間，共同詐欺起
    訴書附表三編號
    ⒉⒊所示之廠商鼎泰公司、君沛公司（即本判決附表三編號⒈
        ），使該等廠商交付起訴書附表三編號⒉⒊所示之LED燈
        泡、燈管；另與陳信志於101年6月25日至同年9月6日間
        ，共同詐欺起訴書附表八編號⒌（即本判決附表七編號⒊
        ）所示之廠商即耐鍀公司，使耐鍀公司交付起訴書附表
        八編號⒌所示之滑塊共35萬顆。因認被告黄滄龍此部分
        另涉犯刑法第339條之4第1項第2款之三人以上共犯詐欺
        取財罪嫌、修正前刑法第339條第1項之詐欺取財罪嫌云
        云。
  ㈡經查，被告黄滄龍雖有向陳信志、陳必福等人收受上開鼎泰
    公司、君沛公司遭詐騙之LED燈泡、燈管及耐鍀公司遭詐騙
    之滑塊等贓物犯行，然被告黄滄龍該行為應僅成立收受贓物
    罪，並不成立詐欺取財罪，業據本院說明如上，因檢察官所
    起訴之被告黄滄龍詐欺取財罪，核與本院認定有罪之收受贓
    物犯行間，具有前後階段與罰行為之單純一罪關係，故爰不
    另就檢察官上開所起訴之三人以上共犯詐欺取財罪及修正前
    詐欺取財罪為無罪之諭知。
八、駁回上訴之理由：
  ㈠原審認被告罪證明確，適用刑事訴訟法第300條、刑法第2條
    第1項前段、第2條第2項、第28條、第339條第1項（修正前
    ）、第339條之4第1項第2款、第349條第1項、第47條第1項
    、第51條第5款、第90條第1項、第2項前段、第38條第2項前
    段、第38條之1第1項前段、第3項、第40條之2第1項，刑法
    施行法第1條之1第1項、第2項前段等規定，並審酌被告黄滄
    龍有詐欺、偽造文書、竊盜、公共危險等前案紀錄，有其臺
    灣高等法院被告前案紀錄表在卷可憑，被告黄滄龍正值壯年
    ，且身體健全，並無殘缺，不思以正途營生及合法誠信方式
    經營商業，為圖一己私利，竟出借資金供陳必福、陳信志等
    人從事「開場子」惡性詐騙被害廠商之犯行，並藏身幕後，
    向陳必福、陳信志、黃資元等人下單購買貨物後，令其等利
    用小額交易取得被害廠商之信任後，再逐步大額叫貨，以人
    頭支票支付貨款並拉長票期，擴大詐騙財物之數量，或利用
    被害人給予一時便利之機會，再突然倒閉而人去樓空之方式
    惡性詐騙被害廠商，被告黄滄龍再收購其等所詐得之財物後
    銷贓得利，從事有計畫之詐騙行為，嚴重破壞交易之秩序，
    亦妨害工商經濟發展，所用手段惡劣，且惡性重大，並參酌
    其提供資金及銷贓管道，參與犯罪之程度不低、被害廠商遭
    詐騙之財物或價值、犯罪所得之數額、遭查獲之詐騙財物已
    發還被害廠商領回，未經查獲之詐騙財物則迄今多未與被害
    廠商和解，僅與被害廠商凱斯特公司和解，但仍未支付賠償
    金（見原審重訴緝卷一第249頁和解筆錄），並念被告黄滄
    龍坦承故買贓物，但否認共犯詐欺犯行，及其自述學歷為國
    中畢業、家中尚有兒子、媳婦及孫子等成員一切情狀，分別
    量處如犯如附表一編號⒈至⒍、附表二編號⒈至⒌、附表三編號
    ⒈至⒏、附表四編號⒈至⒌、附表五編號⒈至⒉、附表六編號⒈、
    附表七編號⒈至⒍所示「宣告之罪刑」欄之刑，並參酌其等犯
    罪之次數、犯罪之期間、犯後之態度等情節，定其應執行之
    刑為有期徒刑14年。
  ㈡另說明：被告黄滄龍前於85年間因偽造文書等案件，經臺灣
    臺中地方法院判處有期徒刑1年6月（嗣因撤回上訴而確定）
    ，於91年間因常業竊盜案件，經臺灣高等法院臺中分院判處
    有期徒刑3年並於刑之執行前強制工作3年確定，於102年間
    因偽造文書等，經智慧財產法院判處有期徒刑1年3月，嗣經
    最高法院判處上訴駁回而確定，有其臺灣高等法院被告前案
    紀錄表在卷可憑，其於本案再犯多次詐欺取財及收受贓物犯
    行，犯案期間自101年間迄至104年間，時間長達1年半以上
    ，且於本案通緝期間，再另犯媒介贓物之犯行，亦有原審10
    6年度易字第628號刑事判決在卷可參，足認其再犯之危險性
    高，有習於此等犯罪產生不勞而獲心態，已有犯罪習慣，爰
    依刑法第90條第1項、第2項前段規定，於其所犯附表一至七
    各罪項下各諭知強制工作3年。又保安處分並非刑罰，故刑
    法之數罪併罰之觀念，於保安處分並非當然有其適用，且刑
    法第51條對於宣告多數保安處分之執行並無規定，故遇有數
    罪併罰經宣告多數保安處分之情形，自應依保安處分執行法
    第4條之1第1項各款規定情形執行之，而無比照刑法第51條
    規定，另行定應執行之保安處分之必要（最高法院98年度台
    上字第3939號及96年度台抗字第59號等刑事裁判意旨參照）
    ，故毋庸另就被告黄滄龍上開所諭知之強制工作，另行定應
    執行之保安處分。
  ㈢再論述依現行刑法沒收規定為下列沒收之諭知及不予沒收之
    理由。
  ⒈扣案物部分：
  ①扣案如附表Ａ之壹編號18之門號0000000000號申請人為龍立銘
    公司，申請日期為104年08月24日，有申請人資料在卷可憑
    （見原審重訴卷九第495頁），所搭配之BENQ牌手機則為申
    請門號時所贈送，可認係陳必福所有，亦據其供明在卷（見
    原審重訴卷三第68頁、卷九第315-316頁），且係供陳必福
    聯絡陳信志、黃資元、陳榮銘，或黃資元聯絡被害廠商永佳
    公司所用，亦有卷附該門號之通訊監察譯文可參（見警0893
    號卷第000- 000頁），陳必福亦供述是供龍立銘公司所使
    用，足認係供上開犯罪事實壹之一㈠至㈥、二㈠至㈤犯罪所用或
    預備之物，爰依刑法第38條第2項前段規定及共同正犯責任
    共同原則，於被告黄滄龍各該犯罪事實所犯罪名下諭知沒收
    。
  ②扣案如附表Ａ之貳編號13之門號0000000000號申請人為龍立銘
    公司，申請日期為104年08月24日，有申請人資料在卷可憑
    （見原審重訴卷九第501頁），與所搭配之BENQ牌手機為陳
    必福交付黃資元用以聯絡廠商使用，業經黃資元供明在卷（
    見原審重訴卷三第263頁），且為黃資元用以聯絡陳必福、
    證人林子茜、蕭進益、被害廠商世界之光公司、華塑公司之
    工具，亦有卷附該門號之通訊監察譯文可參（見警0893號卷
    第256-274頁），足認係供上開犯罪事實壹之一㈠至㈥犯罪所
    用或預備之物，爰依刑法第38條第2項前段規定及共同正犯
    責任共同原則，於被告黄滄龍各該犯罪事實所犯罪名下諭知
    沒收。
  ③扣案如附表Ａ之肆編號1之門號0000000000號申請人為陳榮銘
    ，申請日期為104年09月18日，有申請人資料在卷可憑（見
    原審重訴卷九第503頁），與所搭配之鴻海手機為陳必福帶
    陳榮銘前往電信公司申辦後交付陳信志使用，用以聯絡陳必
    福、被告黄滄龍，業經陳信志供明在卷（見原審重訴卷三第
    424-425頁），雖係以陳榮銘名義申辦，但陳榮銘並無資力
    ，當係陳必福所出資而為其所有，且供犯上開犯罪事實壹之
    二㈠至㈤犯罪所用或預備之物，爰依刑法第38條第2項前段規
    定及共同正犯責任共同原則，於被告黄滄龍各該犯罪事實所
    犯罪名下諭知沒收。
  ④扣案如附表Ａ之肆編號41至42之桌上型電腦2組及筆記型電腦1
    臺為龍立銘公司所有，且係供龍立銘公司臺南營業處使用之
    物，業經陳信志於偵查及審理時供明在卷（見偵1329號卷第
    63頁；原審重訴卷三第424頁），乃供被告黄滄龍等人犯上
    開犯罪事實壹之二㈠至㈤犯罪所用或預備之物，爰依刑法第38
    條第2項前段規定及共同正犯責任共同原則，於被告黄滄龍
    各該犯罪事實所犯罪名下諭知沒收。
  ⑤扣案如附表Ａ之捌編號1至3之電腦2臺（含螢幕）、印表機1臺
    、支票機1臺等物為陳必福所有，且電腦係供會計處理文書
    使用、印表機係供傳真下單使用、支票機係開票予被害廠商
    使用，業經黃資元供明在卷（見原審重訴卷三第264頁），
    足認係供上開犯罪事實壹之一㈠至㈥犯罪所用或預備之物，爰
    依刑法第38條第2項前段規定及共同正犯責任共同原則，於
    被告黄滄龍各該犯罪事實所犯罪名下諭知沒收。
  ⑥扣案如附表Ａ之玖編號1、2之門號0000000000號、0000000000
    號申請人分別為陳氏秋霞、被告黄滄龍，該門號0000000000
    號及搭配之HTC牌手機為被告黄滄龍女友送給被告黄滄龍，
    為被告黄滄龍供明在卷（見原審重訴卷三第388頁），足認
    該2支門號及搭配之手機均為被告黄滄龍所有，且為被告黄
    滄龍用以聯絡共犯陳必福、陳信志關於龍立銘公司及其臺南
    營業處相關事務之工具，門號0000000000號及其搭配電話亦
    為被告黄滄龍用以聯絡許英明關於上開犯罪事實壹之三㈧犯
    罪所用之物，有卷附各該門號之通訊監察譯文可憑（見警08
    93號卷第1-243頁），爰依刑法第38條第2項前段規定，於
    上開犯罪事實壹之一㈠至㈥、二㈠至㈤、三㈧各該犯罪事實所犯
    罪名下諭知沒收。
  ⑦扣案如附表Ａ之拾編號10之門號0000000000號及其搭配之電話
    為共犯許英明所有，業經其供明在卷（見偵6974號卷㈡第88
    頁反面）且為許英明用以聯絡被告黄滄龍上開事實壹之三
     (八) 犯罪所用之物，有卷附該門號之通訊監察譯文可憑（
         見警0893號卷第10- 13頁），爰依刑法第38條第2項
         前段規定及共同正犯責任共同原則，於上開犯罪事實
         壹之三㈧所犯罪名下諭知沒收。
  ⑧至於如附表Ａ其餘扣案物部分（不含已發還者），或與被告黄
    滄龍所為之犯罪行為無關，或已表示拋棄所有權，或雖有關
    聯，然欠缺刑法上之重要性，又非違禁物，核無宣告沒收之
    必要，爰不予諭知沒收，附予敘明。
  ⒉犯罪所得之沒收：
  ①就附表一編號⒈至⒍、附表二編號⒈至⒌、附表三編號⒈⒊⒏、附表
    四編號⒊所示之詐欺犯罪所得財物，已全部或部分實際合法
    發還被害廠商，有各該被害廠商之贓物認領保管單在卷可佐
    ，就此已發還之部分依刑法第38條之1第5項規定，不予宣告
    沒收或追徵。
  ②按共同犯罪行為人之組織分工及不法所得，未必相同，特別
    是集團性或重大經濟、貪污犯罪所得，彼此間犯罪所得之分
    配懸殊，其分配較少甚或未受分配之人，如仍應就全部犯罪
    所得負連帶沒收之責，超過其個人所得之剝奪，無異代替其
    他犯罪參與者承擔刑罰，顯失公平，因共犯連帶沒收與罪刑
    相當原則相互齟齬，故共同犯罪，其所得之沒收，應就各人
    分得之數為之，亦即依各共犯實際犯罪利得分別宣告沒收，
    此為最高法院最近一致之見解。有關共同正犯犯罪所得之沒
    收、追繳或追徵，改採應就各人分受所得之數為沒收，追徵
    亦以其所費失者為限之見解。至於共同正犯各人有無犯罪所
    得，或其犯罪所得之多寡，應由事實審法院綜合卷證資料及
    調查所得認定之（最高法院105年度台上字第2478號判決意
    旨參照）；且共同正犯各成員有無犯罪所得、所得數額，係
    關於沒收、追繳或追徵標的犯罪所得範圍之認定，因非屬犯
    罪事實有無之認定，並不適用「嚴格證明法則」，無須證明
    至毫無合理懷疑之確信程度，應由事實審法院綜合卷證資料
    ，依自由證明程序釋明其合理之依據以認定之（最高法院10
    4年度台上字第3937號判決意旨參照）。另參酌刑法第38條
    之1修正立法理由五、㈢指出「…基於澈底剝奪犯罪所得，以
    根絕犯罪誘因之意旨，不問成本、利潤，均應沒收。」採行
    總額原則的立法意旨，至於明顯。經查，被告黄滄龍就其犯
    罪所得供述如下：
  ⑴就附表二編號⒉之犯行，被告黄滄龍於原審審理時供稱：片碱
    我賣給人家，每公斤賺1塊，共賺取13,000元等語（見原審
    重訴緝卷一第468-469頁）；就附表三編號⒉之犯行，被告黄
    滄龍於原審審理時供稱：有挺公司之甲苯20桶，我1桶差不
    多賣4,000多元，賺了20,000多元等語（見原審重訴緝卷一
    第470-471頁），以對被告黄滄龍有利認定，可認其此部分
    犯罪所得為20,000元；就附表三編號⒊之犯行，被告黄滄龍
    於原審審理時供稱：於扣除被害廠商領回所查獲之貨物後，
    仍有5,100公斤活性碳已經賣掉，我差不多賺60,000元等語
    （見原審重訴緝卷一第472頁）；就附表三編號⒋之犯行，被
    告黄滄龍於原審審理時供稱：甲苯1桶差不多賺1,000元左右
    ，磷酸1公斤賺2塊錢等語（見原審重訴緝卷一第472至474頁
    ），參酌其所提出之進貨明細，104年07月24日至同年08月0
    6日之甲苯共進貨140桶（見原審重訴緝卷一第507頁、卷二
    第94頁），則其犯罪所得應為200,970元【計算式：2×（5,1
    10+14,875+7,805+2,695）+1,000×14 0=200,970】；就附表
    三編號⒌之犯行，被告黄滄龍於原審審理時供稱：片碱每公
    斤賺2塊等語（見原審重訴緝卷一第474-475頁），則其犯罪
    所得為12,000元；就附表三編號⒍之犯行，被告黄滄龍於原
    審審理時供稱：政龍公司的塑膠網62綑賣出去，約賺12,000
    至13,000元左右等語（見原審重訴緝卷一第475-476頁），
    依罪疑有利被告之原則，應認被告此部分之所得為12,000元
    ；就附表三編號⒎之犯行，被告黄滄龍於原審審理時供稱：
    名揚化工的片碱每公斤賺2元等語（見原審重訴緝卷一第476
    頁），依其遭詐騙之片碱有30公噸，則被告黄滄龍之犯罪所
    得約60,000元；就附表三編號⒏之犯行，被告黄滄龍之犯罪
    所得為30,000元，已如上述；就附表四編號⒈之犯行，被告
    黄滄龍於原審審理時供稱：默鵝公司的硫酸鎳4噸賺約60,00
    0多元，雙氧水每公斤賺4塊錢，氯化鎳1噸賺約20,000多元
    等語（見原審重訴緝卷一第000- 000頁），故其約賺114,56
    0元【計算式：60,000+4×8,640+20,000=114,560】；就附表
    四編號⒊之犯行，被告黄滄龍於原審審理時供稱：冠佳公司
    的雙氧水扣除廠商領回部分，已賣掉3,600公斤，每公斤賺2
    元，片碱部分也是每公斤賺2元等語（見原審重訴緝卷一第4
    78-479頁），則其犯罪所得為16,900元【計算式：3,600×2+
    4,850×2=16,900】；就附表四編號⒌之犯行，被告黄滄龍於
    原審審理時供述：廣泉公司的硫酸鎳等共2噸，賺約4萬元等
    語（見原審重訴緝卷一第480頁）；就附表五編號⒈之犯行，
    被告黄滄龍於原審審理時供述：愷銘公司的磷酸每公斤賺2
    元、焦磷酸銅每公斤賺15元、焦磷酸鉀每公斤賺18元、活性
    碳賺35,000元、硫酸鎳及氯化鎳每公斤賺20元左右、氯化鉀
    每公斤賺約2塊2等語（見原審重訴緝卷一第481-483頁、卷
    二第95頁），則其犯罪所得為212,600元【計算式：2×（3,5
    00+3,500+8,400+11,900+7,000 +3,500+10,500+11,550）+1
    5×100+18×300+35,000+2.2×5,000+20×2,000=212,600】；就
    附表五編號⒉之犯行，被告黄滄龍於原審審理時供稱：恂帝
    公司之甲苯，我賺了約3萬元等語（見原審重訴緝卷一第483
    頁）；就附表六編號⒈之犯行，被告黄滄龍於原審審理時供
    述：隆德公司被詐騙的油品共17桶，我每桶約賺1,000元等
    語（見原審重訴緝卷一第483-484頁），則犯罪所得約17,00
    0元；就附表七編號⒈之犯行，被告黄滄龍於原審審理時供稱
    ：歐科公司的油品我的進價約6成多到7成，利潤大約在我的
    進價的5％等語（見原審重訴緝卷一第491頁、卷二第96-99頁
    ），則以該公司遭詐騙之總金額4,534,613元計，被告黄滄
    龍之犯罪所得約為136,038元【計算式：4,534,613×0.6×0.0
    5=136,038】；就附表七編號⒉之犯行，被告黄滄龍於原審審
    理時供述：逢吉公司、寶逢公司這些遭詐騙的油品，我大約
    賺20萬元等語（見原審重訴緝卷二第101頁）；就附表七編
    號⒊之犯行，被告黄滄龍於原審審理時供稱：廣泉公司的氯
    化銨每公斤約賺1.2至1.3元、雙氧水每公斤賺3至4塊錢、磷
    酸及片碱每公斤賺2元、介面活性劑每公斤賺約2元等語（見
    原審重訴緝卷一第486-488頁、卷二第102頁），則其犯罪所
    得約為118,590元【計算式：1.2×（20,000+24,000-0000+5,
    000）+3×10,050+2×（5,005+ 10,000）+2×（2,000+2,000）
    =118,590）；就附表七編號⒋之犯行，被告黄滄龍於原審審
    理時供稱：崇岱公司的油品，我大概獲利約10萬元左右等語
    （見原審重訴緝卷二第102頁）；就附表七編號⒍之犯行，被
    告黄滄龍於原審審理時供述：我就正煌公司的磷酸每公斤賺
    2元、焦磷酸鉀每公斤賺18元、焦磷酸銅每公斤賺10多元、
    界面活性劑每公斤賺約2元、氯化鎳及硫酸鎳每公斤約賺10
    元等語（見原審重訴緝卷一第488-489頁、卷二第102-103頁
    ），則其犯罪所得為184,020元【計算式：2×（5,005+5,005
    ）+18×3,000+10×1,000+2×（2,000+2,000+4,000+2,000）+1
    0×（1,000+3,000+1,000+3,000）=184,020】，就上開各部
    分之犯罪所得並無刑法第38條之2第2項所定得不宣告沒收或
    酌減之情形，雖未扣案，亦應依刑法第38條之1第1項前段、
    第3項規定宣告沒收，於全部或一部不能沒收或不宜執行沒
    收時，追徵其價額。
  ⑵就附表四編號⒉之犯行，被告黄滄龍於原審審理時供稱：凱斯
    特的氯化鎳、硫酸鎳共9噸，共賺約18萬元等語（見原審重
    訴緝卷一第475-476頁），此部分被告黄滄龍犯後為修復被
    害人凱斯特公司所受之財產損害，節省被害人另行提出民事
    賠償訴訟之勞費，與被害人達成和解，允諾賠償凱斯特公司
    12萬元（見原審重訴緝卷一第249頁），自應以彌補被害人
    所受損害為優先，讓被告黄滄龍得將其財產優先支付被害人
    ，達回復合法財產秩序之目的，倘再就此部分尚未返還之不
    法利得宣告沒收或追徵，將會造成其生計難以維持之後果，
    而有過苛之虞，然於扣除該賠償金額後之差額6萬元，性質
    仍屬犯罪所得，又無刑法第38條之2第2項所指得不宣告沒收
    或酌減之情形，故雖未扣案，亦應依刑法第38條之1第1項前
    段、第3項規定宣告沒收，於全部或一部不能沒收或不宜執
    行沒收時，追徵其價額。
  ⑶除上開所述外，被告黄滄龍所犯本件其他犯行並無證據證明
    其確有分得犯罪所得，即無沒收其犯罪所得之問題。
  ⒊按宣告多數沒收者，併執行之，刑法第40條之2第1項定有明
    文。是被告黄滄龍經本院宣告多數沒收者，由檢察官併執行
    之即可，並無定其沒收執行刑之問題，併予敘明。
  ㈣經核原審認定事實及適用法律，均無不當，量刑、保安處分
    及沒收之諭知亦屬妥適。被告黄滄龍上訴意旨，猶執前詞否
    認犯行，指摘原判決不當，業經本院認定成立犯罪如前，同
    原判決之認定，是認被告之上訴並無理由，應予駁回。
據上論斷，應依刑事訴訟法第368 條，判決如主文。
本案經檢察官梁順義提起公訴，檢察官葉耿旭到庭執行職務。
中　　華　　民　　國　 108　　年　　5 　　月　　23　　日
                  刑事第三庭    審判長法　官　陳珍如
                                      法　官  吳志誠
                                      法　官  何秀燕
以上正本證明與原本無異。
犯罪事實壹之三㈠（即附表三編號⒈）檢察官如不服本判決應於
收受本判決後10日內向本院提出上訴書，其未敘述上訴理由者並
得於提起上訴後10日內向本院補提理由書；被告不得上訴。
犯罪事實壹之六（即附表六編號⒈）、犯罪事實壹之七㈠至㈥（
即附表七編號⒈至⒍）部分，不得上訴。
其他部分如不服本判決應於收受送達後10日內向本院提出上訴書
狀，其未敘述上訴理由者，並得於提起上訴後10日內向本院補提
理由書（均須按他造當事人之人數附繕本）「切勿逕送上級法院
」。
                                      書記官　蔡曉卿
中　　華　　民　　國　 108　　年　　5 　　月　　23　　日

附錄本案論罪科刑法條：
刑法第339條（修正前）：
意圖為自己或第三人不法之所有，以詐術使人將本人或第三人之
物交付者，處5年以下有期徒刑、拘役或科或併科1千元以下罰金
。
以前項方法得財產上不法之利益或使第三人得之者，亦同。
前二項之未遂犯罰之。
刑法第349條：
收受、搬運、寄藏、故買贓物或媒介者，處5年以下有期徒刑、
拘役或科或併科50萬元以下罰金。
因贓物變得之財物，以贓物論。
刑法第339條之4：
犯第339條詐欺罪而有下列情形之一者，處1年以上7年以下有期
徒刑，得併科1百萬元以下罰金：
一、冒用政府機關或公務員名義犯之。
二、三人以上共同犯之。
三、以廣播電視、電子通訊、網際網路或其他媒體等傳播工具，
    對公眾散布而犯之。
前項之未遂犯罰之。

附表一：龍立銘公司之被害人一覽表
        （即起訴書附表一編號⒈至⒍）

編號 被害人  共同正犯 詐騙之財物（104.11.23表示104年11月23日，以下類推） 公訴人起訴之法條 備        註 ⒈ 凌廣公司（曾玉珍）  黄滄龍陳必福黃資元 104.11.23出貨：三合一油質專用粉碎機OM-1共12臺、桌上型粉碎機RT-34共6臺，以上貨物含稅價值642,600元。 刑法第339條之4第1項第2款 證人曾玉珍於104 年12月18日領回左開貨物全部。  宣告之罪刑 黄滄龍犯三人以上共同詐欺取財罪，處有期徒刑壹年肆月，並應於刑之執行前，令入勞動場所強制工作參年。扣案如附表Ａ之壹編號18、貳編號13、捌編號 1至 3、玖編號 1、 2所示之物均沒收。     ⒉ 勤剛公司（吳睿騰）  黄滄龍陳必福黃資元 104.11.27出貨：CK-SJ杏仁粉碎機共12臺（含稅價值403,200元）。 刑法第339條之4第1項第2款 證人吳睿騰於104 年12月18日領回左開貨物全部。  宣告之罪刑 黄滄龍犯三人以上共同詐欺取財罪，處有期徒刑壹年肆月，並應於刑之執行前，令入勞動場所強制工作參年。扣案如附表Ａ之壹編號18、貳編號13、捌編號 1至 3、玖編號 1、 2所示之物均沒收。     ⒊ 彥州公司（黄玲燕）  黄滄龍陳必福黃資元 104.11.23出貨：4"TPE-M28塑膠車身剎車輪共2,000個（含稅價值346,500元）。 刑法第339條之4第1項第2款 證人黄玲燕於104 年12月18日領回左開貨物全部。  宣告之罪刑 黄滄龍犯三人以上共同詐欺取財罪，處有期徒刑壹年肆月，並應於刑之執行前，令入勞動場所強制工作參年。扣案如附表Ａ之壹編號18、貳編號13、捌編號 1至 3、玖編號 1、 2所示之物均沒收。     ⒋ 世界之光公司（莊承寓）  黄滄龍陳必福黃資元 ①104.10.02出貨：LED T8 4尺全塑燈管共2,000支。 ②104.11.17出貨：LED T8 4尺全塑燈管共2,000支。上述①、②貨物含稅價值798,000元，惟已付訂金114,000元。 刑法第339條之4第1項第2款 證人莊承寓於104 年12月9日領回燈管3,92 0支，尚短少燈管80支（含稅價值15,960元）。  宣告之罪刑 黄滄龍犯三人以上共同詐欺取財罪，處有期徒刑壹年肆月，並應於刑之執行前，令入勞動場所強制工作參年。扣案如附表Ａ之壹編號18、貳編號13、捌編號 1至 3、玖編號 1、 2所示之物均沒收。     ⒌ 華塑公司（陳雯鈴）  黄滄龍陳必福黃資元 104.11.30出貨：中型貨物運板車+3"橡膠輪共500臺。上述貨物含稅價值325,500元。 刑法第339條之4第1項第2款 華塑公司負責人聶明孝於104 年12月1 日領回左開貨物全部。  宣告之罪刑 黄滄龍犯三人以上共同詐欺取財罪，處有期徒刑壹年肆月，並應於刑之執行前，令入勞動場所強制工作參年。扣案如附表Ａ之壹編號18、貳編號13、捌編號 1至 3、玖編號 1、 2所示之物均沒收。     ⒍ 永佳公司（許云𦭳）  黄滄龍陳必福黃資元 104.11.11出貨：10W LED球泡燈-白光共5,000顆。104.11.18出貨：T8日光燈-白光120CM共6,000支。104.11.20出貨：10W LED球泡燈-白光共5,000顆。104.11.24出貨：T8日光燈-白光120CM共6,000支。上述貨物含稅價值2,121,000元。 刑法第339條之4第1項第2款 證人許云𦭳於104 年12月 9日領回：LED球泡燈9,900顆、T8光燈12,000支。尚短少LED泡燈100顆（含稅價值8,610 元）  宣告之罪刑 黄滄龍犯三人以上共同詐欺取財罪，處有期徒刑壹年肆月，並應於刑之執行前，令入勞動場所強制工作參年。扣案如附表Ａ之壹編號18、貳編號13、捌編號 1至 3、玖編號 1、 2所示之物均沒收。     


附表二：龍立銘公司臺南營業處之被害人一覽表
        （即起訴書附表二編號⒈至⒌）

編號 被害人  共同正犯 詐騙之財物（104.11.23表示104年11月23日，以下類推） 公訴人起訴之法條 備        註 ⒈ ○○公司（張淑娟）  黄滄龍陳必福陳信志 ①104.11.23出貨：磷酸64桶（共2,240公斤），含稅總價64,680元。 ②104.11.30 訂購磷酸280 桶，但○○公司未出貨而未遂。 刑法第339條之4第1項第2款 證人張淑娟於104 年12月28日領回左開貨物。  宣告之罪刑 黄滄龍犯三人以上共同詐欺取財罪，處有期徒刑壹年參月，並應於刑之執行前，令入勞動場所強制工作參年。扣案如附表Ａ之壹編號18、肆編號 1、41至42、玖編號 1、 2所示之物均沒收。     ⒉ 瑞士化工（黄金水）  黄滄龍陳必福陳信志 ①104.11.06出貨：片碱共260包（6.5噸）。 ②104.11.20出貨：片碱共220包（5.5噸）。上開①及②貨物含稅共值239,400元。 刑法第339條之4第1項第2款 證人黄金水於104年12月18日領回左開②之貨物，尚短少①之貨物（含稅值129,675 元）。  宣告之罪刑 黄滄龍犯三人以上共同詐欺取財罪，處有期徒刑壹年肆月，並應於刑之執行前，令入勞動場所強制工作參年。扣案如附表Ａ之壹編號18、肆編號 1、41至42、玖編號 1、 2所示之物均沒收。未扣案之犯罪所得新臺幣壹萬參仟元沒收，於全部或一部不能沒收或不宜執行沒收時，追徵其價額。     ⒊ 立川公司（許榮寬）  黄滄龍陳必福陳信志 104.11.24：以租賃方式交付TOYOTA牌、柴油、2.5噸、52-8FD25型堆高機1臺，價值80萬元。 刑法第339條之4第1項第2款 證人許榮寬於104 年12月 3日領回左開堆高機1 臺。  宣告之罪刑 黄滄龍犯三人以上共同詐欺取財罪，處有期徒刑壹年肆月，並應於刑之執行前，令入勞動場所強制工作參年。扣案如附表Ａ之壹編號18、肆編號 1、41至42、玖編號 1、 2所示之物均沒收。     ⒋ 盛群公司永康分公司（許朝盛）  黄滄龍陳必福陳信志 104.10.21：以租賃方式交付RICOH牌、MPC3500型數位影印機1臺，價值約7萬元。 刑法第339條之4第1項第2款 證人許朝盛於104 年12月 3日領回左開影印機1 臺。  宣告之罪刑 黄滄龍犯三人以上共同詐欺取財罪，處有期徒刑壹年參月，並應於刑之執行前，令入勞動場所強制工作參年。扣案如附表Ａ之壹編號18、肆編號 1、41至42、玖編號 1、 2所示之物均沒收。     ⒌ 祥崴公司（楊志木）  黄滄龍陳必福陳信志 104.10.28：以租賃方式交付TOYOTA牌、柴油、2.5噸、8FD-25型堆高機1臺，價值約65萬元。 刑法第339條之4第1項第2款 證人楊志木於104 年12月 3日領回左開堆高機1臺。  宣告之罪刑 黄滄龍犯三人以上共同詐欺取財罪，處有期徒刑壹年肆月，並應於刑之執行前，令入勞動場所強制工作參年。扣案如附表Ａ之壹編號18、肆編號 1、41至42、玖編號 1、 2所示之物均沒收。     


附表三：松富隆公司之被害人一覽表
        （即起訴書附表三編號⒉⒊⒌⒎至⒓）

編號 被害人  共同正犯 詐騙之財物或利益（104.06.01表示104年06月01日，以下類推） 公訴人起訴之法條 備        註 ⒈ 鼎泰公司（楊世元）  陳信志龔之光鄭賜豪（起訴書贅載黄滄龍，未載龔之光） ①104.06.11出貨：LED球泡燈10W白光150顆。 ②104.06.16出貨：LED球泡燈10W250顆（白光150顆、黄光50顆）。 ③104.06.22出貨：LED球泡燈10W白光100顆、T9-4尺燈管90支。 ④104.06.25出貨：LED球泡燈10W300顆（白光250顆、黄光50顆）。 ⑤104.07.01出貨：LED球泡燈10W350顆（白光300顆、黄光50顆）。 ⑥104.07.07出貨：LED球泡燈10W白光450顆。 ⑦104.07.13出貨：LED球泡燈10W530顆（白光430顆、黄光100顆）。 ⑧104.07.17出貨：LED球泡燈10W450顆（白光400顆、黄光50顆）、T9-4尺燈管60支。 ⑨104.07.24出貨：LED球泡燈10W600顆（白光570顆、黄光30顆）。 ⑩104.07.31出貨：LED球泡燈10W720顆（白光670顆、黄光50顆）。 ①至⑩之貨物含稅總價442,890元。 刑法第339條之4第1項第2款 證人楊世元於104 年12月28日領回LED 燈泡10W 白光共840 顆（含稅價值105,840元）、於105年12月16日領回LED 燈管120 支，含稅價值28,980元。  君沛公司（傅政吉）  陳信志龔之光鄭賜豪（起訴書贅載黄滄龍，未載龔之光） ①104.06.12出貨：LED球泡燈10W200顆（白光100顆、黄光100顆）。 ②104.06.17出貨：LED球泡燈200顆（白光150顆、黄光50顆）、T8燈管（4尺）1支。 ③104.06.24出貨：LED球泡燈10W250顆（白光200顆、黄光50顆）。 ④104.06.30出貨：LED球泡燈10W250顆（白光250顆）。 ⑤104.07.08出貨：LED球泡燈10W400顆（白光350顆、黄光50顆）。 ⑥104.07.14出貨：LED球泡燈10W450顆（白光400顆、黄光50顆）。 ⑦104.07.23出貨：LED球泡燈10W500顆（白光450顆、黄光50顆）。 ⑧104.07.29出貨：LED球泡燈10W550顆（白光550顆）。 ⑨104.08.03出貨：LED球泡燈10W600顆（白光550顆、黄光50顆）。上開①至⑨之貨物含稅總價500,131元。 刑法第339條之4第1項第2款 證人傅政吉於104 年12月25日領回LED 球泡燈10W 共1265顆（白光1245顆、黄光20顆），含稅價值185,955元。  宣告之罪刑 黄滄龍犯收受贓物罪，處有期徒刑柒月，並應於刑之執行前，令入勞動場所強制工作參年。     ⒉ 有挺公司（李哲宇）  黄滄龍陳信志龔之光鄭賜豪（起訴書未載龔之光、鄭賜豪） 104.06.24出貨：甲苯20桶（每桶50加侖），含稅總價111,300元。 刑法第339條第1項   宣告之罪刑 黄滄龍犯三人以上共同詐欺取財罪，處有期徒刑壹年貳月，並應於刑之執行前，令入勞動場所強制工作參年。未扣案之犯罪所得新臺幣貳萬元沒收，於全部或一部不能沒收或不宜執行沒收時，追徵其價額。     ⒊ 臺北化學（洪俊成）  黄滄龍陳信志龔之光鄭賜豪（起訴書未載龔之光、鄭賜豪） ①104.07.15出貨：電鍍活性碳1,000公斤。 ②104.07.22出貨：電鍍活性碳600公斤。 ③104.08.04出貨：電鍍活性碳4,200公斤。上開①至③貨物含稅總價487,200元。 刑法第339條第1項 證人洪俊成於105 年1 月8日領回電鍍活性碳共700 公斤，含稅總價58,800元。  宣告之罪刑 黄滄龍犯三人以上共同詐欺取財罪，處有期徒刑壹年參月，並應於刑之執行前，令入勞動場所強制工作參年。未扣案之犯罪所得新臺幣陸萬元沒收，於全部或一部不能沒收或不宜執行沒收時，追徵其價額。     ⒋ 臺灣波律公司（林俊谷）  黄滄龍陳信志龔之光鄭賜豪（起訴書未載龔之光、鄭賜豪） ①104.07.15出貨：磷酸5,110公斤。 ②104.07.22出貨：甲苯6,880公斤。 ③104.07.24出貨：磷酸14,875公斤。 ④104.07.27出貨：磷酸7,805公斤。 ⑤104.07.30出貨：甲苯8,256公斤。 ⑥104.08.03出貨：磷酸2,695公斤。 ⑦104.08.05出貨：甲苯8,256公斤。上開①至⑦貨物含稅總價1,895,204元。 刑法第339條第1項   宣告之罪刑 黄滄龍犯三人以上共同詐欺取財罪，處有期徒刑壹年拾壹月，並應於刑之執行前，令入勞動場所強制工作參年。未扣案之犯罪所得新臺幣貳拾萬零玖佰柒拾元沒收，於全部或一部不能沒收或不宜執行沒收時，追徵其價額。     ⒌ 南海公司（吳秀枝）  黄滄龍陳信志龔之光鄭賜豪（起訴書未載龔之光、鄭賜豪） ①104.07.21出貨：片碱80包共2,000公斤。 ②104.08.05出貨：片碱160包共4,000公斤。上開①及②貨物含稅總價122,850元。 刑法第339條第1項   宣告之罪刑 黄滄龍犯三人以上共同詐欺取財罪，處有期徒刑壹年貳月，並應於刑之執行前，令入勞動場所強制工作參年。未扣案之犯罪所得新臺幣壹萬貳仟元沒收，於全部或一部不能沒收或不宜執行沒收時，追徵其價額。     ⒍ 政龍公司（王文孝）  黄滄龍陳信志龔之光鄭賜豪（起訴書未載龔之光、鄭賜豪） ①104.07.22出貨：塑膠網20捲（12呎乘50M） ②104.08.05出貨：塑膠網62捲（12呎乘50M） ①及②貨物含稅總價147,210元。 刑法第339條第1項   宣告之罪刑 黄滄龍犯三人以上共同詐欺取財罪，處有期徒刑壹年貳月，並應於刑之執行前，令入勞動場所強制工作參年。未扣案之犯罪所得新臺幣壹萬貳仟元沒收，於全部或一部不能沒收或不宜執行沒收時，追徵其價額。     ⒎ 名揚化工（巫文傑）  黄滄龍陳信志龔之光鄭賜豪（起訴書未載龔之光、鄭賜豪） ①104年07月底某日出貨：片碱7.5公噸。 ②104.08.04出貨：片碱12公噸。 ③104.08.05出貨：空桶30個。 ④104.08.06出貨：片碱10.5公噸。上開①至④貨物含稅總價424,500元。 刑法第339條第1項   宣告之罪刑 黄滄龍犯三人以上共同詐欺取財罪，處有期徒刑壹年肆月，並應於刑之執行前，令入勞動場所強制工作參年。未扣案之犯罪所得新臺幣陸萬元沒收，於全部或一部不能沒收或不宜執行沒收時，追徵其價額。     ⒏ 光普公司（羅俊雄）  許英明黄滄龍陳信志龔之光鄭賜豪（起訴書未載龔之光、鄭賜豪） 104.08.06出貨：金和牌高速精密車床及配件1 臺（含稅總價336,000元）。 刑法第339條之4第1項第2款 證人羅俊雄於105 年01月19日領回左開車床1 臺及統一發票1 張。  宣告之罪刑 黄滄龍犯三人以上共同詐欺取財罪，處有期徒刑壹年肆月。扣案如附表Ａ之玖編號01、拾編號10所示之物均沒收。未扣案之犯罪所得新臺幣參萬元沒收，於全部或一部不能沒收或不宜執行沒收時，追徵其價額。     


附表四：德宏實業社、尚德中心之被害人一覽表
        （即起訴書附表四編號⒈⒊⒌⒍⒒）

編號 被害人  共同正犯 詐騙之財物（104.04.08表示104年04月08日，以下類推） 公訴人起訴之法條 備      註 ⒈ 默鵝公司（李宜聰）  黄滄龍陳必福黃資元鍾耀宗（起訴書未載鍾耀宗） ①104.04.08出貨「硫酸鎳」2噸。 ②104.04.17出貨「雙氧水」8,640公斤。 ③104.04.27出貨「硫酸鎳」2噸、「氯化鎳」1噸。 ①至③價值共計：925,218元（含稅）。 刑法第339條之4第1項第2款   宣告之罪刑 黄滄龍犯三人以上共同詐欺取財罪，處有期徒刑壹年捌月，並應於刑之執行前，令入勞動場所強制工作參年。未扣案之犯罪所得新臺幣拾壹萬肆仟伍佰陸拾元沒收，於全部或一部不能沒收或不宜執行沒收時，追徵其價額。     ⒉ 凱斯特公司（蔡文貴）  黄滄龍陳必福黃資元 ①104.03.16出貨：氯化鎳1噸。 ②104.03.26出貨：硫酸鎳1噸。 ③104.04.15出貨：硫酸鎳1噸、氯化鎳1噸。 ④104.04.28出貨：硫酸鎳4噸、氯化鎳1噸。 ①至④價值共計：1,288,350元 刑法第339條之4第1項第2款   宣告之罪刑 黄滄龍犯三人以上共同詐欺取財罪，處有期徒刑壹年拾月，並應於刑之執行前，令入勞動場所強制工作參年。未扣案之犯罪所得新臺幣陸萬元沒收，於全部或一部不能沒收或不宜執行沒收時，追徵其價額。     ⒊ 冠佳公司（陳顯銘）  黄滄龍陳必福黃資元鍾耀宗（起訴書未載鍾耀宗） ①104.04.10出貨：雙氧水720公斤。 ②104.04.14出貨：雙氧水8,640公斤。 ③104.04.27出貨：片碱4,850公斤。 ①至③價值共計：253,885元（含稅）。 刑法第339條之4第1項第2款 證人陳顯銘已於104 年12月18日領回雙氧水192桶共5,760公斤。  宣告之罪刑 黄滄龍犯三人以上共同詐欺取財罪，處有期徒刑壹年伍月，並應於刑之執行前，令入勞動場所強制工作參年。未扣案之犯罪所得新臺幣壹萬陸仟玖佰元沒收，於全部或一部不能沒收或不宜執行沒收時，追徵其價額。     ⒋ 寶豪公司（陳耿豪）  黄滄龍陳必福黃資元鍾耀宗（起訴書未載鍾耀宗） 104.04.29出貨：活性碳8噸（含稅價值401,100元）。 刑法第339條之4第1項第2款   宣告之罪刑 黄滄龍犯三人以上共同詐欺取財罪，處有期徒刑壹年陸月，並應於刑之執行前，令入勞動場所強制工作參年。     ⒌ 廣泉公司（何健源）  黄滄龍陳必福黃資元 104.04.21出貨：硫酸鎳1噸、鹽化鎳1噸（含稅價值284,550元）。 刑法第339條之4第1項第2款   宣告之罪刑 黄滄龍犯三人以上共同詐欺取財罪，處有期徒刑壹年伍月，並應於刑之執行前，令入勞動場所強制工作參年。未扣案之犯罪所得新臺幣肆萬元沒收，於全部或一部不能沒收或不宜執行沒收時，追徵其價額。     


附表五：金卡爾公司之被害人一覽表
        （即起訴書附表五編號⒈至⒉）

編號 被害人  共同正犯 詐騙之財物（103.06.17表示103年06月17日，以下類推） 公訴人起訴之法條 備      註 ⒈ 愷銘公司（高志銘）  黄滄龍陳信志龔之光鄭賜豪某葉姓男子 ①103.06.17出貨「磷酸」3,500公斤。 ②103.06.19出貨「磷酸」3,500公斤。 ③103.07.04出貨「硫酸銅」20公斤。 ④103.07.07出貨「焦磷酸銅」100公斤、「焦磷酸鉀」300公斤。 ⑤103.07.08出貨「磷酸」8,400公斤。 ⑥103.07.17出貨「磷酸」11,900公斤。 ⑦103.08.01出貨「磷酸」7,000公斤、「活性碳」90公斤。 ⑧103.08.07出貨「活性碳」7,000公斤。 ⑨103.08.08出貨「磷酸」3,500公斤。 ⑩103.08.13出貨「磷酸」10,500公斤。 ⑪103.08.20出貨「氯化鉀」5,000公斤。 ⑫103.08.27出貨「磷酸」11,550公斤。 ⑬103.09.01出貨「硫酸鎳」1,000公斤、「氯化鎳」1,000公斤。 ①至⑬價值共計：2,757,553元（含稅） 刑法第339條第1項 起訴書記載之共同正犯為黄滄龍、陳信志  宣告之罪刑 黄滄龍犯三人以上共同詐欺取財罪，處有期徒刑貳年柒月，並應於刑之執行前，令入勞動場所強制工作參年。未扣案之犯罪所得新臺幣貳拾壹萬貳仟陸佰元沒收，於全部或一部不能沒收或不宜執行沒收時，追徵其價額。     ⒉ 恂帝公司（陳家恂）  黄滄龍陳信志龔之光鄭賜豪某葉姓男子 103.06.26出貨「甲苯（200L裝）」30桶（價值含稅220,500元）。 刑法第339條第1項 起訴書記載之共同正犯為黄滄龍、陳信志  宣告之罪刑 黄滄龍犯三人以上共同詐欺取財罪，處有期徒刑壹年參月，並應於刑之執行前，令入勞動場所強制工作參年。未扣案之犯罪所得新臺幣參萬元沒收，於全部或一部不能沒收或不宜執行沒收時，追徵其價額。     


附表六：春澤公司之被害人一覽表
        （即起訴書附表七編號⒈）

編號 被害人  共同正犯 詐騙之財物（102.08.05表示102年08月05日，以下類推） 公訴人起訴之法條 備      註 ⒈ 隆德公司（陳明宗）  黄滄龍陳信志 ①102.08.05出貨：「LT AW 68 液壓油 200L」12桶。 ②102.08.15出貨：「USING SPINDLE 油性切削油 200L」5桶。 ①至②價值含稅共計：133,770元。 修正前刑法第339條第1項   宣告之罪刑 黄滄龍共同犯修正前詐欺取財罪，處有期徒刑捌月，並應於刑之執行前，令入勞動場所強制工作參年。未扣案之犯罪所得新臺幣壹萬柒仟元沒收，於全部或一部不能沒收或不宜執行沒收時，追徵其價額。     


附表七：新諦公司之被害人一覽表
        （即起訴書附表八編號⒈至⒍）

編號 被害人  共同正犯 詐騙之財物（101.06.26表示101年06月26日，以下類推） 公訴人起訴之法條 備      註 ⒈ 歐科公司（王志強）  黄滄龍陳信志 ①101.06.26出貨：「循環油 R68 200L」50桶。 ②101.07.01出貨：「AW 68 淺 200L」30桶、「循環油 R46 200L」5桶、「循環油R32 200L」5桶、「15W40CF4 200L」10桶。 ③101.07.17出貨：「循環油 R68 200L」49桶（原訂50桶，但退回1桶） ④101.08.02出貨：「循環油 R68 200L」61桶（原訂60桶，但補上批退回之1桶）。 ⑤101.08.08出貨：「AW 68 淺 200L」80桶。 ⑥101.08.22出貨：「AW 68 淺 200L」110桶。 ⑦101.08.28出貨：「墨綠桶（無印刷）200L」80個。 ⑧101.09.06出貨：「墨綠桶（無印刷）200L」120個。 ⑨101.09.07出貨：「循環油R68 200L」95桶。以上①至⑨貨物含稅價值共計：4,534,613元。 修正前刑法第339條第1項   宣告之罪刑 黄滄龍共同犯修正前詐欺取財罪，累犯，處有期徒刑參年壹月，並應於刑之執行前，令入勞動場所強制工作參年。未扣案之犯罪所得新臺幣拾參萬陸仟零參拾捌元沒收，於全部或一部不能沒收或不宜執行沒收時，追徵其價額。     ⒉ 逢吉公司、寶逢公司（蔡佳辰、蔡春輝）  黄滄龍陳信志 ①101.05.30出貨：「去漬油」2桶、「特級循環機油R68」2桶、「太古油」10桶、「滑道機油220」1桶。 ②101.06.08出貨：「滑道68」10桶、「特級循環機油R68（中油）」10桶、「太古油」5桶。 ③101.06.26出貨：「去漬油」2桶、「太古油」3桶。 ④101.06.28出貨：「BS-150」5桶。 ⑤101.07.03出貨：「白油」80桶。 ⑥101.07.05出貨：「白油」80桶。 ⑦101.07.16出貨：「特級循環機油R68（中油）」10桶、「太古油」20桶 ⑧101.07.24出貨：「去漬油」15桶、「滑道68」10桶。 ⑨101.07.30出貨：「白油」80桶。 ⑩101.07.31出貨：「白油」80桶。 ⑪101.08.06出貨：「機油#20」1桶、「機油#40」1桶、「特級循環機油R32」5桶、「滑道機油220」10桶、「68AW液壓油」13桶 ⑫101.08.15出貨：「二甲苯」80桶。 ⑬101.08.22出貨：「甲苯」80桶。 ⑭101.08.28 出貨：「白油」40桶、「N500潤滑油」40桶。 ⑮101.08.31出貨：「白油」160桶。 ⑯101.09.05出貨：「甲苯」80桶、「去漬油」10桶、「滑道68」5桶、「太古油」10桶。以上①至⑯貨物含稅價值共計：8,002,398元。 修正前刑法第339條第1項   宣告之罪刑 黄滄龍共同犯修正前詐欺取財罪，累犯，處有期徒刑參年拾壹月，並應於刑之執行前，令入勞動場所強制工作參年。未扣案之犯罪所得新臺幣貳拾萬元沒收，於全部或一部不能沒收或不宜執行沒收時，追徵其價額。     ⒊ 廣泉公司（何健源）  黄滄龍陳信志 ①101.05.28出貨：界面活性劑9號2,000公斤、界面活性劑10號2,000公斤。 ②101.06.13出貨：氯化銨（大陸雙環）20,000公斤。 ③101.07.04出貨：氯化銨（大陸雙環）24,000公斤。 ④101.07.10出貨：雙氧水50％（長春）10,050公斤。 ⑤101.08.09出貨：磷酸（大陸）5,005公斤（但退貨氯化銨《大陸雙環》6,975公斤）。 ⑥101.08.20出貨：片碱（臺塑）10,000公斤。 ⑦101.09.04出貨：氯化銨（大陸雙環）5,000公斤。 ①至⑦貨物含稅價值共計：1,433,811元。 修正前刑法第339條第1項   宣告之罪刑 黄滄龍共同犯修正前詐欺取財罪，累犯，處有期徒刑壹年伍月，並應於刑之執行前，令入勞動場所強制工作參年。未扣案之犯罪所得新臺幣拾壹萬捌仟伍佰玖拾元沒收，於全部或一部不能沒收或不宜執行沒收時，追徵其價額。     ⒋ 崇岱公司（鄭良乙）  黄滄龍陳信志 ①101.07.02出貨：「基礎油WHITE OIL 70VH200L」20桶、「基礎油BASEOIL PN90 200L」5桶。 ②101.07.19出貨：「基礎油BASE OIL PN32200L」80桶。 ③101.07.30出貨：「基礎油WHITE OIL 70VH 200L」80桶。 ④101.08.06出貨：「基礎油BASE OIL FK SAE20 200L」1桶、「基礎油BASE OIL FK SAE40 200L」1桶。 ⑤101.08.16出貨：「基礎油WHITE OIL 70VH LE」23,972L。 ⑥101.08.22出貨：「太空包（含配件包）」1只、「代工收入」1件。 ⑦101.08.23出貨：「基礎油BASE OIL PN32 200L」80桶 ⑧101.09.04出貨：「基礎油WHITE OIL 70VH 200L」24,031L。 ①至⑧貨物含稅價值共計：3,373,221元。 修正前刑法第339條第1項   宣告之罪刑 黄滄龍共同犯修正前詐欺取財罪，累犯，處有期徒刑貳年拾壹月，並應於刑之執行前，令入勞動場所強制工作參年。未扣案之犯罪所得新臺幣拾萬元沒收，於全部或一部不能沒收或不宜執行沒收時，追徵其價額。     ⒌ 耐鍀公司（葉鎮嘉、方正宗）  陳信志（起訴書贅載黄滄龍） ㈠陳信志詐騙滑塊之情形： ①101.06.25出貨：「MF792 模具-74G滑塊」1件。 ②101.07.09出貨：「FA70滑塊122G」80,000顆、「FA792 74G 滑塊」16,000顆。 ③101.08.08出貨：「FA70滑塊122G」78,000顆、「FA792 74G 滑塊」100,000顆。 ④101.09.06出貨：「FA792 74G 滑塊」33,000顆、「FA70滑塊122G」59,000顆。 ①至④貨物含稅價值共計：2,126,670元。  ㈡黃滄龍於104年10月間，因貸款約50萬元予陳信志，基於收受贓物之犯意，收受上開122G滑塊80箱及74G 滑塊266 箱（每箱1,000 顆）之贓物，以為擔保。 修正前刑法第339條第1項 證人葉鎮嘉於105 年01月08日已領12 2G 滑塊80箱74G 滑塊26 6箱（每箱1,000顆）。  宣告之罪刑 黄滄龍犯收受贓物罪，處有期徒刑柒月，並應於刑之執行前，令入勞動場所強制工作參年。     ⒍ 正煌公司（王華裕）  黄滄龍陳信志 ①101.06.05出貨：「磷酸」5,005公斤。 ②101.06.20出貨：「磷酸」5,005公斤。 ③101.07.24出貨：「界面活性劑8609」2,000公斤、「界面活性劑8610」2,000公斤。 ④101.07.31出貨：「焦磷酸鉀」3,000公斤、「焦磷酸銅」1,000公斤。 ⑤101.08.13出貨：「氯化鎳」1,000公斤、「硫酸鎳」3,000公斤。 ⑥101.08.27出貨：「氯化鎳」1,000公斤、「硫酸鎳」3,000公斤。 ⑦101.09.03出貨：「界面活性劑8609」4,000公斤、「界面活性劑8610」2, 000公斤。 ①至⑦貨物含稅價值共計：2,950,858元。 修正前刑法第339條第1項   宣告之罪刑 黄滄龍共同犯修正前詐欺取財罪，累犯，處有期徒刑貳年柒月，並應於刑之執行前，令入勞動場所強制工作參年。未扣案之犯罪所得新臺幣拾捌萬肆仟零貳拾元沒收，於全部或一部不能沒收或不宜執行沒收時，追徵其價額。     


附表Ａ：扣案物品

壹、104 年12月01日09時15分於彰化縣○○鎮○○街000 巷00號B307室被告陳必福租屋處扣得之物品     編號 扣案物名稱 數  量 本院扣押物品清單之編號 備        考  01 現金 70萬 105年度保管檢字第203（2-2）號編號001   02 現金 90萬 105年度保管檢字第203（2-2）號編號001   03 大禹嶺茶葉 49包 105年度保管檢字第198（5-3）號編號001   04 杉林溪茶葉 28包 105年度保管檢字第198（5-3）號編號002   05 固擱勇（壯陽藥） 338包  已經證人羅永欽領回  06 石蓮花蘆薈膠囊 100包  同上  07 Victory`s手機IMEI：000000000000000000000000000000 1支 105年度保管檢字第198（5-3）號編號003   08 A+手機IMEI：000000000000000 1支 105年度保管檢字第198（5-3）號編號004   09 SAMSUNG手機 1支 105年度保管檢字第198（5-3）號編號005   10 彰化區漁會支票FA000000 0、0000000 2張 105年度保管檢字第198（5-3）號編號006   11 臺灣中小企業銀行AE0000000 、0000000 、0000000 3張 105年度保管檢字第198（5-3）號編號007   12 員林鎮永昌街28號6樓615套房租賃契約書 1份 105年度保管檢字第198（5-3）號編號008   13 公司資料 1份 105年度保管檢字第198（5-3）號編號009   14 斗六市○○路000 號德宏實業社鑰匙  4支 105年度保管檢字第198（5-3）號編號010   15 現金（百元） 54張 105年度保管檢字第203（2-2）號編號001   16 龍立銘實業有限公司存摺 5本 105年度保管檢字第198（5-3）號編號011   17 ZTE手機（000000000000000） 1支 105年度保管檢字第198（5-3）號編號012   18 BENQ手機（000000000000000）（000000000000000）（SIM1：0000000000） 1支 105年度保管檢字第198（5-3）號編號013   19 彰化縣漁會支票簿票號：000000-000000 1本 105年度保管檢字第198（5-3）號編號014   20 臺灣中小企銀支票簿票號：0000000-0000000 1本 105年度保管檢字第198（5-3）號編號015   21 彰化區漁業支票簿票號：0000000-0000000 1本 105年度保管檢字第198（5-3）號編號016   22 臺灣中小企銀支票簿票號：0000000-0000000 1本 105年度保管檢字第198（5-3）號編號017   23 南投縣○○鎮○○里○○路000000號信封 1個 105年度保管檢字第198（5-3）號編號018   24 高乾灤之身分證、健保卡、印章 各1份 105年度保管檢字第198（5-3）號編號019   25 龍立銘實業有限公司之印章 1顆 105年度保管檢字第198（5-3）號編號020   26 陳榮銘之身分證 1張 105年度保管檢字第198（5-3）號編號021   27 AMA-1253自用小客車（含遙控器、行車執照） 1臺  已經證人蕭輔弼領回  28 尚德特殊生物景觀培植中心名片（林志祥） 2張 105年度保管檢字第198（5-3）號編號022   29 龍立銘實業有限公司名片（陳榮銘、劉景松） 4張 105年度保管檢字第198（5-3）號編號023   30 福維企業有限公司名片（劉景松） 1張 105年度保管檢字第198（5-3）號編號024   31 彰化縣○○鎮○○街000巷00號租賃契約 1張 105年度保管檢字第198（5-3）號編號025   32 彰化漁會支票（票號：FA0000000） 1張 105年度保管檢字第198（5-3）號編號026   33 改變生活未來式雜記本 1本 105年度保管檢字第198（5-3）號編號027   34 帳冊 1本 105年度保管檢字第198（5-3）號編號028   35 龍立銘實業有限公司之統一發票 1本 105年度保管檢字第198（5-3）號編號029   36 真善美商業本票簿0000000-0000000 1本 105年度保管檢字第198（5-3）號編號030   37 新竹國際商銀支票簿AA0000000-AA0000000 1本 105年度保管檢字第198（5-3）號編號031   38 出貨單 1疊 105年度保管檢字第198（5-3）號編號032   39 INFOCUS手機（000000000000000）（000000000000000） 1支 105年度保管檢字第198（5-3）號編號033   40 臺中商業銀行空白支票（帳號：000000-0）DNA0000000-000 6張 105年度保管檢字第198（5-3）號編號034   41 合作金庫銀行金融卡0000000000000 1張 105年度保管檢字第198（5-3）號編號035   42 中國建設銀行金融卡0000000000000000000 1張 105年度保管檢字第198（5-3）號編號036   43 臺中銀行金融卡0000000000000000 1張 105年度保管檢字第198（5-3）號編號037   44 花一公司印章大章 1顆 105年度保管檢字第198（5-3）號編號038   45 王長成印章 1顆 105年度保管檢字第198（5-3）號編號039   46 AMD-5871大貨車（含鑰匙1支、遙控器3支） 1臺  已經證人謝嘉瞭領回  47 林志祥印章 2顆 105年度保管檢字第198（5-3）號編號040   48 龍立銘實業有限公司訂購單 1張 105年度保管檢字第198（5-3）號編號041   49 神州易付卡（000000000000A0000000） 1張 105年度保管檢字第198（5-3）號編號042   50 鐵匠牌數位扭力扳手 1支 105年度保管檢字第198（5-3）號編號043   51 燈管 120支 105年度保管檢字第198（5-3）號編號044 警方扣押物品目錄表漏載（業經證人楊世元於105 年12月16日領回） 




貳、104 年12月01日08時20分於彰化縣○○鄉○○路0 段00號龍立銘實業有限公司扣得之物品     編號 扣案物名稱 數  量 本院扣押物品清單之編號 備        考 01 龍立銘實業有限公司對帳明細 1張 105年度保管檢字第198（5-4）號編號001  02 支出細項 5張 105年度保管檢字第198（5-4）號編號002  03 營業人銷售額與稅額申報書 1份 105年度保管檢字第198（5-4）號編號003  04 訂購單 1份 105年度保管檢字第198（5-4）號編號004  05 產品訂購細項 1份 105年度保管檢字第198（5-4）號編號005  06 收貨發票 1份 105年度保管檢字第198（5-4）號編號006  07 現金支出傳票 1份 105年度保管檢字第198（5-4）號編號007  08 LED球燈泡 99箱  已經證人許云𦭳領回9,900顆 09 運板車 125箱  已經證人聶明孝領回 10 堆高機 1臺  已經證人陳俊智領回（祥崴公司所有） 11 6919-R9自小客車 1臺   12 AMD-5871小貨車 1臺 扣案物與壹編號46號重覆 已經證人謝嘉瞭領回 13 BENQ（SIM：0000000000）（IMEI：00000000000000 0、000000000000000） 1支 105年度保管檢字第198（5-4）號編號008  14 SAMSUNG（SIM：0000000000）（IMEI：00000000000000 0、000000000000000） 1支 105年度保管檢字第198（5-4）號編號009  15 報價單 1份 105年度保管檢字第198（5-4）號編號010  ◎另於現場之扣木製帆船1艘、茶几1 組、樹頭桌5張、書櫃１只、屏風吊飾8面、古董櫃1 只，已經被害人鄭來福領回。 ◎另於現場之冷氣2 臺、主管桌張、數位電視1 臺、玄關櫃1 張、搖椅1 張、紅木椅（含桌子、茶几、玻璃墊）共10張，已經被害人陳秀花領回。 ◎另有發票1張，已經被害人黄玲燕領回。     




參、104 年12月01日09時21分於彰化縣○○鄉○○村○○路00○00號被告黄滄龍承租之倉庫扣得之物品     編號 扣案物名稱 數  量 本院扣押物品清單之編號 備        考 01 研磨機 32臺 該部分記載可能有誤，依照片顯示（偵字第6974號卷(七)第47頁、第60頁）應為證人曾玉珍被詐騙之粉碎機12臺、桌上型粉碎機6臺；證人吳睿騰被詐騙之杏仁粉碎機12臺，另2箱應為濾網；且扣押物品目錄表備考欄上載明含配件2箱。 ◎粉碎機（OM-1）12臺、桌上型粉碎（RT-34）6臺、發票（編號：SG00000000）已經證人曾玉珍領回。 ◎杏仁粉碎機12臺、發票（RN00000000）1 張，已經證人吳睿騰領回。 02 病床用滑輪 100箱  ◎已經證人黄玲燕領回。 03 磷酸 64桶  ◎已經證人張淑娟領回。 04 雙氧水 192桶  ◎已經證人陳顯銘領回。 05 滑塊 80箱  ◎已經證人葉鎮嘉領回。 06 片碱 220包  ◎已經證人黄金水領回（另領回發票1張）。 07 LED燈管20W、40W 4 箱、9箱 105年度保管檢字第421號編號1及2。  08 化油器清潔劑 24箱   09 活性碳素 70箱  ◎已經證人洪俊成領回（另領回發票【統編：00000000】1張）。 10 模垢清潔劑 20箱   11 硝磷酸鉀（電鍍） 20包   12 e40潤滑油 41箱   13 R808防鏽油 22箱   14 硝磷酸鉀 12包   15 堆高機 1臺   16 ACA-7625號大貨車 1臺   17 滑塊 266箱  已經證人葉鎮嘉領回 18 LED40W燈管 64箱  已經證人莊承寓領回。 19 LED40W燈管 38箱  永佳公司出貨予龍立銘公司，貨款支票已兌現。業經發還被告黄滄龍家屬黄盈弦領回。 20 LED10W省電燈泡 23箱  ◎證人楊世元已領回10W燈泡840顆。 ◎證人傅政吉已領回10瓦LED燈泡（白光）1245顆、（黄光）20顆，共24箱。 21 LED10W省電燈泡 8箱   22 支票打印機 1臺 105年度保管檢字第189（3-2）號編號018  23 彰化區漁會支票存根 3本 105年度保管檢字第189（3-2）號編號019  24 進出貨單、信封、發票 1疊 105年度保管檢字第189（3-2）號編號020  25 三聯複寫簿 1本 105年度保管檢字第189（3-2）號編號021 警方扣押物品目錄表漏載 26 九億石化原料行三聯式統一發票 1本 105年度保管檢字第189（3-2）號編號022 警方扣押物品目錄表漏載 ◎另有統一發票（SG00000000）1張，已經證人陳雯鈴領回。     




肆、104 年12月01日09時05分於臺南市○○區○○里○○00○00號龍立銘實業有限公司臺南營業處扣得之物品     編號 扣案物名稱 數  量 本院扣押物品清單之編號 備        考 01 鴻海手機（SIM：0000000000）（0000000000000） 1支 105年度保管檢字第198（5-1）號編號028  02 SAMSUNG手機（SIM：0000000000） 1支 105年度保管檢字第198（5-1）號編號029  03 SAMSUNG手機（SIM：0000000000） 1支 105年度保管檢字第198（5-1）號編號030  04 INFOCUS手機（SIM：0000000000） 1支 105年度保管檢字第198（5-1）號編號031  05 SAMSUNG手機（SIM：0000000000） 1支 105年度保管檢字第198（5-1）號編號032  06 SAMSUNG手機（SIM：0000000000） 1支 105年度保管檢字第198（5-1）號編號033  07 SAMSUNG手機（SIM：0000000000） 1支 105年度保管檢字第198（5-1）號編號034  08 NOKIA手機（SIM：0000000000） 1支 105年度保管檢字第198（5-1）號編號035  09 現金（新臺幣） 124300元 105年度保管檢字第203（2-1）號編號002  10 龍立銘實業有限公司之木刻章 1枚 105年度保管檢字第198（5-1）號編號038  11 龍立銘實業有限公司之發票章 1枚 105年度保管檢字第198（5-1）號編號039  12 龍立銘實業有限公司負責人印章 1枚 105年度保管檢字第198（5-1）號編號040  13 SAMSUNG手機（SIM：0000000000） 1支 105年度保管檢字第198（5-1）號編號037  14 SAMSUNG手機（SIM：0000000000） 1支 105年度保管檢字第198（5-1）號編號036  15 亞太SIM卡（0000000000） 1張 105年度保管檢字第198（5-1）號編號041  16 104年11月11日出貨單（甲苯） 3張 105年度保管檢字第198（5-1）號編號001  17 訂貨帳本 1本 105年度保管檢字第198（5-1）號編號002  18 個人收支表本 2本 105年度保管檢字第198（5-1）號編號003  19 付款簽收簿 1本 105年度保管檢字第198（5-1）號編號004  20 匯款單 2張 105年度保管檢字第198（5-1）號編號005  21 進貨單 6張  22 付款單 1張 105年度保管檢字第198（5-1）號編號007  23 訂購單（已付款） 2份  24 訂購單（未付款） 2份 105年度保管檢字第198（5-1）號編號009  25 進貨發票請款單 1份 105年度保管檢字第198（5-1）號編號010  26 龍立銘實業有限公司基本資料 1份 105年度保管檢字第198（5-1）號編號011  27 付款收據 5張 105年度保管檢字第198（5-1）號編號012  28 聖圖訂購單 1份 105年度保管檢字第198（5-1）號編號013  29 勝泓訂購單 1份 105年度保管檢字第198（5-1）號編號014  30 仁德訂購單 1份 105年度保管檢字第198（5-1）號編號015  31 房屋租賃契約書 1本 105年度保管檢字第198（5-1）號編號016  32 樣品付款單 6張 105年度保管檢字第198（5-1）號編號017  33 祥威堆高機租賃交車單 1份 105年度保管檢字第198（5-1）號編號018  34 現金收支簿 1本 105年度保管檢字第198（5-1）號編號019  35 公司營運筆記本 1本 105年度保管檢字第198（5-1）號編號020  36 立川堆高機合約書(含工作簽單1張) 1份 105年度保管檢字第198（5-1）號編號021  37 三友璟詢價單 1份 105年度保管檢字第198（5-1）號編號022  38 佑春詢價單 1份 105年度保管檢字第198（5-1）號編號023  39 行動電源樣品 5顆 105年度保管檢字第198（5-1）號編號24  40 103年文件 1箱 105年度保管檢字第198（5-1）號編號025  41 桌上型電腦（含主機、螢幕、電源線） 2組 105年度保管檢字第198（5-1）號編號026  42 筆記型電腦 1臺 105年度保管檢字第198（5-1）號編號027  43 車號000-000 號TOYOTA自小客車 1部   ◎另有數位影印機1臺，已經被害人黄偉軒領回。 ◎另有發票2 張（號碼：QU00000000、BK00000000），分別經證人王文孝、葉精文領回。 ◎另有堆高機1臺，已經證人許榮寬領回。       




伍、105 年02月17日10時50分於臺中市○○區○○○街0 號15樓之1 陳信志租屋處等扣得之物品     編號 扣案物名稱 數  量 本院扣押物品清單之編號 備        考 01 NOKIA手機（SIM：0000000000） 1支 105年度保管檢字第198（5-2）號編號004  02 BENTEN手機（SIM：0000000000） 1支 105年度保管檢字第198（5-2）號編號006  03 BENTEN手機（SIM：0000000000） 1支 105年度保管檢字第198（5-2）號編號005  04 BENTEN手機（SIM：0000000000） 1支 105年度保管檢字第198（5-2）號編號007  05 HUGIGA手機（SIM：0000000000） 1支 105年度保管檢字第198（5-2）號編號008  06 筆記本 2本 105年度保管檢字第198（5-2）號編號002  07 劉光龍身分證（Z000000000） 1張 105年度保管檢字第198（5-2）號編號001  08 劉光龍駕照（Z000000000） 1張 105年度保管檢字第198（5-2）號編號003  09 現金新臺幣13,800元  105年度保管檢字第203（2-1）號編號001  10 筆記本 7本 105年度保管檢字第198（5-2）號編號009  11 SAMSUNG手機（000000000000000） 1支 105年度保管檢字第198（5-2）號編號010  12 SAMSUNG手機（000000000000000） 1支 105年度保管檢字第198（5-2）號編號011  13 HTC手機（000000000000000） 1支 105年度保管檢字第198（5-2）號編號012  14 NOKIA手機（000000000000000） 1支 105年度保管檢字第198（5-2）號編號013  15 micro SD記憶卡 1張 105年度保管檢字第198（5-2）號編號014  16 SONY 4GB隨身碟 1個 105年度保管檢字第198（5-2）號編號015  




陸、104 年12月01日08時15分於彰化縣○○市○○路000 巷000 ○0 號粘福芫住處扣得之物品     編號 扣案物名稱 量 本院扣押物品清單之編號 備        考 01 LED燈管T8型號 584箱  ◎LED燈管4尺、20瓦共1,970支（66箱），已經證人莊承寓領回。 ◎LED燈管4尺共12,000支（480箱），已經證人許云𦭳領回。     餘38箱，為敏智科技股份有限公司所出貨，已付清貨款 




柒、104 年12月01日09時30分於彰化縣○○市○○街00號6 樓陳榮銘承租之套房扣得之物品     編號 扣案物名稱 數  量 本院扣押物品清單之編號 備        考 01 USMART手機（IMEI：00000000000000  7、000000000000000） 1支 105年度保管檢字第189（3-1）號編號001  02 AUSU手機（IMEI：000000000000000） 1支 105年度保管檢字第189（3-1）號編號002  




捌、104 年12月21日14時於彰化縣○○鄉○○路0 段00號龍立銘實業有限公司扣得之物品     編號 扣案物名稱 數  量 本院扣押物品清單之編號 備        考 01 電腦主機（含螢幕、鍵盤） 2臺 105年度保管檢字第198（5-5）號編號001  02 複合式印表機 1臺 105年度保管檢字第198（5-5）號編號002  03 電子式支票機 1臺 105年度保管檢字第198（5-5）號編號003  




玖、104 年12月01日07時50分於彰化縣○○鄉○○村○○街000 號黄滄龍住處扣得之物品     編號 扣案物名稱 數  量 本院扣押物品清單之編號 備        考 01 HTC手機（SIM：0000000000）（IMEI：00000000000000 0、序號：HT375W0W949） 1支 105年度保管檢字第189（3-2）號編號001  02 SAMSUNG手機（SIM：0000000000）（IMEI：00000000000000 0、序號：R28G10DSP3M） 1支 105年度保管檢字第189（3-2）號編號002  03 SAMSUNG手機（SIM：0000000000）（IMEI：00000000000000 00、MEID：a0000000f2ca4d） 1支 105年度保管檢字第189（3-2）號編號003  04 張來春代收票據送件簿（彰化市第六信用合作社） 1本 105年度保管檢字第189（3-2）號編號004  05 黄滄龍秀水鄉農會存摺（帳號：00000000000000） 1本 105年度保管檢字第189（3-2）號編號005  06 九億石化原料行黄滄龍彰化第六信用合作社存摺（帳號：0000000000000） 1本 105年度保管檢字第189（3-2）號編號006  07 九億石化原料行黄滄龍彰化第六信用合作社存摺（帳號：0000000000000） 1本 105年度保管檢字第189（3-2）號編號007  08 九億石化原料行黄滄龍彰化區漁會存摺（帳號：00000000000000） 1本 105年度保管檢字第189（3-2）號編號008  09 龍立銘實業有限公司臺中銀行存摺（帳號：000000000000） 1本 105年度保管檢字第189（3-2）號編號009  10 龍立銘實業有限公司臺中銀行存摺（帳號：000000000000） 1本 105年度保管檢字第189（3-2）號編號010  11 龍立銘實業有限公司彰化區漁會代收票據抄錄簿（帳號：00000000000000） 1本 105年度保管檢字第189（3-2）號編號011  12 龍立銘實業有限公司彰化第六信用合作社代收票據簿（帳號：0000000000000 ） 1本 105年度保管檢字第189（3-2）號編號012  13 龍立銘實業有限公司彰化第六信用合作社存摺（帳號：0000000000000） 1本 105年度保管檢字第189（3-2）號編號013  14 房屋租賃契約書 1本 105年度保管檢字第189（3-2）號編號014  15 彰化縣○○區○○○○○○號碼：000000-000000、帳號：2572-9） 1本 105年度保管檢字第189（3-2）號編號015  16 彰化縣○○鄉○○○○○○○號：00000-00） 1本 105年度保管檢字第189（3-2）號編號016  17 秀水鄉農會支票簿（帳號：00000-00） 1本 105年度保管檢字第189（3-2）號編號017  




拾、104 年12月01日08時15分於彰化縣○○鄉○○村○○巷00號許英明住處扣得之物品     編號 扣案物名稱 數  量 本院扣押物品清單之編號 備        考 01 LED燈管 30支 105年度保管檢字第189（3-3）號編號001  02 杉林溪茶葉9斤4兩（每包4兩裝） 37包 105年度保管檢字第189（3-3）號編號002  03 商業本票簿（空白票） 1本 105年度保管檢字第189（3-3）號編號003  04 臺中商業銀行支票面額壹佰萬元（支票號碼：SSA0000000） 1張 105年度保管檢字第189（3-3）號編號004  05 臺中商業銀行支票面額參拾萬元（支票號碼：HIA0000000） 1張 105年度保管檢字第189（3-3）號編號005  06 凱基銀行員林分行支票面額貳拾萬元（支票號碼：A00000000） 1張 105年度保管檢字第189（3-3）號編號006  07 鐘正一本票、面額伍萬元（票號：WG0000000） 1張 105年度保管檢字第189（3-3）號編號007  08 陳為砂本票、面額拾萬元（票號：WG0000000） 1張 105年度保管檢字第189（3-3）號編號008  09 藍皮記事本 1本 105年度保管檢字第189（3-3）號編號009  10 ASUS手機（SIM：0000000000、序號：0000000000000、00000000000000） 1支 105年度保管檢字第189（3-3）號編號010  11 NOKIA手機（SIM ：0000000000、序號：000000000000000） 1支 105年度保管檢字第189（3-3）號編號011  




拾壹、105 年01月09日10時10分於彰化縣○○鄉○○村○○巷00號許英明住處旁許英明之子許凱傑廠房內扣得之物品     編號 扣案物名稱 數  量 本院扣押物品清單之編號 備        考 01 多功能用途車床（機號：CH15380） 1臺  多功能用途車床已經證人羅俊雄領回（另領回發票【票號：00000000】1張）。 




拾貳、105年02月18日於臺中市○○區○○路00號陳信志承租之倉庫扣得之物品     編號 扣案物名稱 數  量 本院扣押物品清單之編號 備        考 01 起子頭（1800支裝） 28箱  已經證人陳美玲領回。 02 起子頭（1600支裝） 27箱  已經證人陳美玲領回。 


附表Ｂ：

編號 時          間       通訊監察譯文內容          備註 ⒈ 104年06月12日15時55分05秒 Ａ：0000000000（陳必福）【受話】Ｂ：0000000000（黄滄龍）【發話】 ①佐證事實壹之一。 ②通訊監察譯文出處：警0893號卷第85-86頁。   Ａ：嘿。Ｂ：你那邊電話到底甚麼時候會好。Ａ：他昨天來釘那個箱子了，啊箱子釘下去他還要報去那邊，變成要走公文啊。Ｂ：嗯。Ａ：有啦，他那個外線有牽進來了。Ｂ：嘿。Ａ：啊牽進來，他牽好之後還要報公文回去總局嘛。Ｂ：嗯。Ａ：啊總局再發文下來社頭這邊，啊他再通知我去繳錢啊。Ｂ：喔！啊這樣不就要再延整個月。Ａ：整個流程說要一個半月啊，但是已經20幾天過去了。Ｂ：這樣喔。Ａ：嘿啊。Ｂ：你沒有問確定哪一天會好。Ａ：每月都嘛跟他問，他也不敢跟我們確定是哪一天啊。Ｂ：你說大約啊，大約甚麼時候啊。Ａ：大約2個禮拜內啊。Ｂ：好、好。Ａ：嘿啊，他有來訂有來牽線就表示沒什麼問題了。Ｂ：嗯。Ａ：他箱子釘下去了啦。Ｂ：嗯。Ａ：外線牽進來釘在我裡面的牆壁了。Ｂ：嗯。Ａ：啊做一個箱子，他流程算是有在走，不是沒有在走啦。Ｂ：嗯。Ａ：也是要照按部就班來啊，我們又沒什麼惡勢力了，…：  ⒉ 104年06月22日10時15分15秒 Ａ：0000000000（陳必福）【受話】Ｂ：0000000000（黄滄龍）【發話】 ①佐證事實壹之一。 ②通訊監察譯文出處：警0893號卷第96-97頁。   Ａ：喂Ｂ：找我喔Ａ：啊你那個…那個…有在出嗎？Ｂ：甚麼？Ａ：發票啊，你那個庫存的發票有出掉嗎？Ｂ：有啊、有出啊。Ａ：啊你是…你新的如果有進去也是可以進去那邊Ｂ：新的喔？Ａ：嘿啊，你開來這邊再從這邊出啦。Ｂ：好啊。：Ｂ：啊你電話有了嗎？Ａ：怎樣？Ｂ：電話啊？Ａ：電話他就線剩一支而已，剩下的還要再拉啊。Ｂ：喔線出來了喔。Ａ：辦一支啦。Ｂ：蛤？Ａ：現在只有一支而已啦。Ｂ：喂。Ａ：我請2支嘛，2支他另在還要再拉線，還要再等他拉線。Ｂ：還要再拉線？Ａ：對啊，現在只有一支啦，但是這支可以接，沒關係啦。Ｂ：嗯。Ａ：有一支來牽好了啦。Ｂ：嘿。Ａ：啊牽好我現在暫時給它插在傳真嘛。Ｂ：嘿。Ａ：他如果有要那個的時候，我傳真會把它拔掉啊。Ｂ：這樣我下午過去再跟你講一講啦。：  ⒊ 104年07月03日09時41分39秒 Ａ：0000000000（陳必福）【發話】Ｂ：0000000000（黄滄龍）【受話】 ①佐證事實壹之一。 ②通訊監察譯文出處：警0893號卷第116頁。       ：Ａ：你有辦法轉10萬，我禮拜一還你。Ｂ：好啊。Ａ：那個活期的，新開的這個啦。Ｂ：那個龍立銘那邊嗎？Ａ：嘿、對。Ｂ：好啊。Ａ：新開的這個啦。Ｂ：新開的？Ａ：沒有啦，北斗這個啦，經理叫我說，原本說60萬嗎。Ｂ：嗯。Ａ：剛才又打電話來跟我拜託啊。Ｂ：嗯Ａ：他說不然今天10萬進去，他票就給我了。Ｂ：好啦，晚一點。Ａ：晚一點你再打給我，有空你再打給我。Ｂ：我告訴你中午那邊有沒有。Ａ：嘿。Ｂ：我帶她去回診完。Ａ：嘿。Ｂ：我去那個有沒有，你帳號再給我。Ａ：好、好。Ｂ：帳號給我，我拿去給你轉過去就好了，10萬夠嗎？Ａ：有啦，禮拜一就有了，我禮拜一轉還給你。Ｂ：好，沒關係。Ａ：嘿啦。Ｂ：ok  ⒋ 104年07月14日09時37分51秒 Ａ：0000000000（陳必福）【受話】Ｂ：0000000000（黄滄龍）【發話】 ①佐證事實壹之一。 ②通訊監察譯文出處：警0893號卷第131-132頁。   Ａ：喂。Ｂ：我告訴你，你那邊龍立銘那邊發票有沒有Ａ：嘿。Ｂ：你那邊留底差不多10幾16萬啦。Ａ：還有留底16萬，嘿。Ｂ：嘿，16萬有沒有，我這邊不足有沒有，我從那邊的開過來給我補。Ａ：好。Ｂ：換幾十萬過來。Ａ：好。Ｂ：我現在找會計師。Ａ：啊你不會，你如果欠多，你不會多開一點，這邊我幫你繳一點。Ｂ：喔，要多開一點喔，多開一點就是要繳捏。Ａ：啊繳，一人繳一些，你那邊不夠你不用繳？Ｂ：對啊。Ａ：那邊也是要繳。Ｂ：喔，好啊、好啊，ok啊。Ａ：嘿啦。Ｂ：你如果這樣子有沒有，我開40萬。Ａ：好啦好啦，你那邊不足，這邊不足都是要繳嘛，哪有甚麼哪一邊不用繳的。Ｂ：嘿啊、對啊、對啊。Ａ：嘿。Ｂ：好啦，ok，好。  ⒌ 104 年07月30日01時46分10秒 Ａ：0000000000（陳必福）【受話】Ｂ：0000000000（黄滄龍）【發話】 ①佐證事實壹之一。 ②通訊監察譯文出處：警0893號卷第147-148頁。   Ａ：董仔你好。Ｂ：怎樣？Ａ：怎樣不重要，我告訴你。Ｂ：嘿。Ａ：那個…那個大里那邊啦。Ｂ：嘿。Ａ：很辣喔，你要注意一下，我跟你提醒一下。Ｂ：我沒有過去啊，那邊跟我沒關係啊。Ａ：沒關係，但是那個，你旁邊那個可能，那個常常去喔。Ｂ：嘿啊，那個跟我們沒關係啊。Ａ：但是變成你跟旁邊那個啦，那個你要注意一下，你不要被拖到喔。Ｂ：喔好，OK。Ａ：他那個好幾間，好幾間不出貨了。Ｂ：喔，我知道。Ａ：好幾間不出貨，他可能不小心人家會帶去，你知道嗎？Ｂ：嘿嘿。Ａ：他如果拉太硬人家會帶去啦。Ｂ：喔好。Ａ：我這樣子告訴你就好了，你自己注意。Ｂ：我知道、我知道。Ａ：我只靠你而已，你如果有事情我就倒了Ｂ：不會啦、不會啦，不會啦，那個跟我們沒關係啦。Ａ：好啦好啦，稍微注意一下就好了。  ⒍ 104年09月30日10時39分05秒 Ａ：0000000000（陳必福）【受話】Ｂ：0000000000（黄滄龍）【發話】 ①佐證事實壹之一。 ②通訊監察譯文出處：警0893號卷第161-162頁。   Ａ：董仔你好。Ｂ：嘿。Ａ：台北那個喬好捏？Ｂ：喬好了、喬好了啊。Ａ：嘿，啊那個還一個禮拜要付款，還一個禮拜啦。Ｂ：好。Ａ：啊剩下的見面再講。Ｂ：好啊，多少？Ａ：蛤？Ｂ：多少？Ａ：總共60。Ｂ：總共60？Ａ：嗯。Ｂ：你現在Ａ：2樣啦。Ｂ：好啦，看你怎樣啊。Ａ：好啊，哪是現在看我，我訂金給他了，對不對。Ｂ：對啊，訂金給他，拿資料先回來弄啊。Ａ：嘿啦嘿啦，大約一個禮拜內啦。Ｂ：蛤？Ａ：一個禮拜以內啦，一個禮拜以內交件啦Ｂ：好啊好啊。Ａ：現在這邊就可以用下去…，可以偷…，可以開始了啦。Ｂ：那你就跟你講啊。Ａ：嘿啦，好啦好啦。Ｂ：好。  ⒎ 104年09月30日19時34分15秒 Ａ：0000000000（陳必福）【受話】Ｂ：0000000000（黄滄龍）【發話】 ①佐證事實壹之一。 ②通訊監察譯文出處：警0893號卷第164-165頁。       ：Ｂ：好，再來第二點，你說這禮拜甚麼時候要用錢？Ａ：下禮拜二。Ｂ：下禮拜二？Ａ：嘿。Ｂ：要用多少？Ａ：下禮拜二啊，我禮拜三，我禮拜三來拿東西啊。Ｂ：對啦，要用多少？要拿多少？Ａ：50萬。Ｂ：50？Ａ：嘿，我給他10萬了。Ｂ：你給他10萬了？Ａ：我已經付給他10萬了，我去臺北找朋友拿10萬給他了。Ｂ：這樣你明天早上有沒有。Ａ：嘿。Ｂ：票先開過來。Ａ：好，要開多少才有那些，那個我不會算捏？Ｂ：2張開70嘛。Ａ：不用啦，我過去那邊，我拿去那邊再開啦，到那邊你算一算要多少才夠啊，弄得不夠，我也麻煩啊。Ｂ：對，就弄充足一點啊，我盡量這樣子你聽不懂。Ａ：好啦、好啦，我過去那邊再開啦。：  ⒏ 104年10月08日13時04分59秒 Ａ：0000000000（陳必福）【受話】Ｂ：0000000000（黄滄龍）【發話】 ①佐證事實壹之一。 ②通訊監察譯文出處：警0893號卷第170-171頁。   Ａ：嘿怎樣？Ｂ：董仔。Ａ：有聽到。Ｂ：現在有一個caseＡ：嘿。Ｂ：要做贈品的要差不多100份這樣子有沒有，家電小家電這樣子。Ａ：小家電？Ｂ：嘿。Ａ：甚麼東西。Ｂ：看50吋的液晶電視還是Ａ：喔那個本來就有人引了，會啦，那個我會去想辦法啦，但是現在還不知道，看他能不能提供廠商。Ｂ：沒有啦，這是我妹仔她要做婚紗，要做贈品的啊。Ａ：喔這樣子喔。Ｂ：嘿啊。Ａ：那個要找到生產線啦，現在還沒目標啊，沒有啦，電話中不要講這個啦。Ｂ：下午見面的時候我再跟你講啦。Ａ：嘿啦嘿啦。Ｂ：她就是要100份要做贈品用的啦。Ａ：好咩，等一下，等一下再講。Ｂ：好。  ⒐ 104年10月20日10時38分16秒 Ａ：0000000000（陳必福）【發話】Ｂ：0000000000（黄滄龍）【受話】 ①佐證事實壹之一。 ②通訊監察譯文出處：警0893號卷第182-183頁。   Ｂ：董仔。Ａ：禮拜五有辦法先用一些嗎？Ｂ：有，我現在在用。Ａ：啊那個。Ｂ：要多少？Ａ：不是啦，看能不能用2張出來。Ｂ：我會先湊差不多5、60萬給你啦。Ａ：好好好，我告訴你。Ｂ：嘿。：  ⒑ 104 年10月27日09時21分53秒 Ａ：0000000000（陳必福）【受話】Ｂ：0000000000（黄滄龍）【發話】 ①佐證事實壹之一。 ②通訊監察譯文出處：警0893號卷第191-193頁。       ：Ｂ：啊你說那張票多少？6萬幾？Ａ：哪你的Ｂ：對啦。Ａ：6萬3千。Ｂ：多少？Ａ：6萬3千6百塊啦！Ｂ：6萬3千6百喔？Ａ：嘿啦，那個就固定的。Ｂ：沒有啦，多少啦？我才可以轉啦。Ａ：6萬3千6百咩Ｂ：6萬3千6就對了Ａ：嘿啦。Ｂ：等一下我過去轉帳。：  ⒒ 104 年10月31日12時12分21秒 Ａ：0000000000（陳必福）【發話】Ｂ：0000000000（黄滄龍）【受話】 ①佐證事實壹之一。 ②通訊監察譯文出處：警0893號卷第202頁。   （接通前背景聲，陳必福：打9 通，有重要的事情，不然不會這麼打）Ｂ：喂。Ａ：怎樣？Ｂ：你是昨天晚上抱到現在，電話都不開機。Ａ：嘿啊，你怎麼知道？Ｂ：蛤？Ａ：你怎麼知道？你內行的。Ｂ：我哪不知道。Ａ：啊你打9 通捏，你是時間那麼多喔！Ｂ：啊就是有事情要找你才會打9通。Ａ：甚麼事情？什麼事情？Ｂ：好康的啦。Ａ：好康的？Ｂ：嘿啦，那個錢主找到了，找到了，都不用煩惱了。Ａ：這樣子喔！Ｂ：嘿啊，我告訴你。：  ⒓ 104 年11月05日14時18分37秒 Ａ：0000000000（陳必福）【受話】Ｂ：0000000000（黄滄龍）【發話】 ①佐證事實壹之一。 ②通訊監察譯文出處：警0893號卷第213-214頁。   Ａ：嘿。Ｂ：那個培哥他們在問啦，說你之前在講的那50是要用還是沒有啦？Ａ：那個要接近了才知道啊，今天才什麼時候而已，那個我有跟他說初十捏。Ｂ：你有跟他講初十喔？Ａ：嘿啊，我跟他說初十才要用啊。Ｂ：你們就在跟我問啊。Ａ：沒有啦，我那個15，15啦，15要7、80咧。Ｂ：15要7、80。Ａ：嘿啦，這個15之後，後面貨就都有了。Ｂ：我不知道，他在問我，我不知道，看你怎麼講啊。Ａ：你先跟他說有啦，那個初十才用的到，經成禮拜一啦，禮拜一我再跟他那個啦，15啦，15才用得到啦。Ｂ：你朋友那邊你要跟人家講，啊你。Ａ：沒有啦，那個另外那個。Ｂ：喔那個另外那個喔。Ａ：嘿啦，那個要下單，下單要用的錢，我跟他問的這個是已經，算是15要給人家領的。Ｂ：嘿。：  ⒔ 104 年11月10日13時43分20秒 Ａ：0000000000（陳必福）【發話】Ｂ：0000000000（黄滄龍）【受話】 ①佐證事實壹之一。 ②通訊監察譯文出處：警0893號卷第221頁。   閒聊略…Ｂ：你現在在哪裡？Ａ：蛤？Ｂ：你明天貨幾點會到？Ａ：我現在我才要跟他聯絡而已。Ｂ：你看他幾點會到啊，我才可以安排啊。Ａ：好啦、好啦。Ｂ：那你等一下，等一下錢拿到我打電話給你，你過來拿。Ａ：好啦、好啦，我聯絡一下。Ｂ：他說差不多3點多會打給我啊。Ａ：好啦、好啦。Ｂ：我就在等他那條錢來你再過來拿啊。Ａ：好啦、好啦。  ⒕ 104年11月25日09時40分53秒 Ａ：0000000000（陳必福）【發話】Ｂ：0000000000（黄滄龍）【受話】 ①佐證事實壹之一。 ②通訊監察譯文出處：警0893號卷第255頁。       ：Ａ：啊你說你們那個錢再幾天會下來？Ｂ：月底啊。Ａ：月底？月底下禮拜一就月底了捏。Ｂ：嘿啊。Ａ：如果是這樣子是來得及Ｂ：啊那個你說6千支燈管嗎？Ａ：沒有啦，現在全部啦，東西可能要2百多Ｂ：有啦。Ａ：有喔？Ｂ：嘿。Ａ：有，這樣子，你有空的時候啦。Ｂ：嗯。Ａ：有空的時候我東西跟那個先大約跟你討論一下。Ｂ：好，下午好嗎？Ａ：好啦。  ⒖ 104年11月25日16時03分36秒 Ａ：0000000000（陳必福）【發話】Ｂ：0000000000（黄滄龍）【受話】 ①佐證事實壹之一。 ②通訊監察譯文出處：警0893號卷第256頁。       ：Ｂ：你不是要跟我講工作？Ａ：蛤？Ｂ：你不是甚麼工作要跟我講？Ａ：對啊。Ｂ：我告訴你啦，那個3百萬有啦，確定30啦。Ａ：30那天喔？Ｂ：嘿啦！Ａ：確定了喔？Ｂ：嘿。Ａ：因為我東西堆到沒地方堆了啦。Ｂ：載過來載過來，你現在載過來，你現在載過來，我明天錢給你啊。Ａ：怎樣？Ｂ：現在載過來我明天就錢給你了啦Ａ：喔現在就有了喔。Ｂ：嘿啊Ａ：你不早一點說。Ｂ：你如果早上載來我下午就錢給你。Ａ：明天啦。::  


附表Ｃ：

編號 時          間       通訊監察譯文內容          備註 ⒈ 104年10月01日13時13分50秒 Ａ：0000000000（黄滄龍）【發話】Ｂ：0000000000（陳信志）【受話】 ①佐證事實壹之二。 ②通訊監察譯文出處：警0893號卷第27頁。   Ｂ：喂。Ａ：你那邊怎樣？處理得怎樣？Ｂ：要好了喔，差不多下禮拜就會那個了。Ａ：他那個下禮拜不是都ＯＫ了？Ｂ：嘿對，差不多下禮拜就ＯＫ了，我要ＯＫ之前我會去你那邊坐一下。Ａ：好啊。Ｂ：要開始那個我會去你那邊坐一下啦。Ａ：我告訴你。Ｂ：嗯。Ａ：油這一回牌價都有變動。Ｂ：嗯，好啊好啊，沒有啦來再說啦，你看還有甚麼，你順便邊看一下。：Ａ：你看甚麼時候要來。Ｂ：要開始之前啦，可能要禮拜一禮拜二那邊啦。Ａ：好啊好啊。Ｂ：好。Ａ：你房子弄好比較要緊啦。Ｂ：好啦好啦。  ⒉ 104年10月01日14時48分07秒 Ａ：0000000000（陳必福）【受話】Ｂ：0000000000（黄滄龍）【發話】 ①佐證事實壹之二。 ②通訊監察譯文出處：警0893號卷第165 頁。   Ａ：喂你好。Ｂ：你不是在找我？Ａ：喔我剛才電話按錯了啦。Ｂ：喔我想說你在找我，打都打不通。Ａ：沒有啦，我按錯。啊那個啦，那個你工作那個你準備齊全，你邀阿田，你跟他講詳細啦。Ｂ：好啊，我有打電話給他啊。Ａ：才不用我再盤（臺語）啦。Ｂ：嘿啊。Ａ：我再盤比較不準啦，你直接跟他講一下。Ｂ：好啊，我有打電話給他啦。Ａ：好嗎？Ｂ：我有打電話給他。Ａ：嘿啦，好啊，你就跟他講那個東西都好了，都好了，都ok了。Ｂ：嘿啊，他就說都差不多了啊。Ａ：嘿啦嘿啦，好好。Ｂ：好。  ⒊ 104年10月03日16時35分53秒 Ａ：0000000000（陳必福）【受話】Ｂ：0000000000（黄滄龍）【發話】 ①佐證事實壹之二。 ②通訊監察譯文出處：警0893號卷第000 -000頁。       ：Ａ：嘿啦。Ｂ：有啦，啊就我要叫你過來，阿田5點多要過來，你不過來講一講，工作怎麼弄。Ａ：幾時？Ｂ：5點半。Ａ：5點半？Ｂ：嘿。Ａ：阿田還沒有去喔？Ｂ：嘿啊。Ａ：你們不是很早就約了，怎麼到現在還沒去？Ｂ：那是我打電話給他叫他過來。Ａ：嘿，不然那個啦，我5點半也趕不及啊！Ｂ：可以啦，怎麼來不及。Ａ：你工作你跟他講啊，我現在在日月潭捏。Ｂ：可以啦，回來5點多來不及？1個多鐘頭就到了。：  ⒋ 104年10月12日13時46分58秒 Ａ：0000000000（陳必福）【受話】Ｂ：0000000000（黄滄龍）【發話】 ①佐證事實壹之二。 ②通訊監察譯文出處：警0893號卷第171-172頁。       ：Ｂ：明天不是說要去臺南？Ａ：禮拜四啦、禮拜四啦，他說禮拜四才會用的好啦。Ｂ：禮拜四才用得好，禮拜四我沒辦法下去啊。Ａ：禮拜四沒辦法喔？Ｂ：嘿啊。Ａ：禮拜四沒辦法，不然禮拜五啊，對不對？不然禮拜六禮拜日啊，那又不是即時即刻，對不對？我們現在去裡面空空是去白爛，對不對。Ｂ：沒有啦，去當然是空空沒錯，最主要是要去看他的面啊。Ａ：嘿，有啦，他不就清一清弄個地方可以坐，這2天東西進去啦。Ｂ：喔。Ａ：嘿啦。Ｂ：好啦好啦。Ａ：他這2天在喬椅子桌子啦，在用裡面，還在隔間啦。Ｂ：好啦好啦，不然你回來再說啦。Ａ：好啦好啦。Ｂ：你回來見面我有一些事情要跟你講啦。Ａ：好啦，回來我再打給你啦。Ｂ：好啦。  ⒌ 104年10月14日17時39分44秒 Ａ：0000000000（陳必福）【受話】Ｂ：0000000000（陳信志）【發話】 ①佐證事實壹之二。 ②通訊監察譯文出處：警0893號卷第000 -000頁。   Ａ：嘿你好Ｂ：嘿福哥。Ａ：嘿。Ｂ：方便講話嗎？Ａ：方便。Ｂ：方便喔？Ａ：嘿。Ｂ：我跟你請教一下。Ａ：嘿。Ｂ：他那個甚麼？阿龍的錢是有拿出來還是沒有？Ａ：阿龍？Ｂ：嘿。Ａ：現在還…，月底之前啊，這個月月底之前。Ｂ：他說這個月月底？Ａ：嘿啦嘿啦，錢如果進來我哪會跟你說沒有，對不對？因為我怕時間長，利息拿多啊。Ｂ：蛤？你說怎樣？：Ａ：你就開始下去動，如果沒有我再去籌，啊他陸陸續續會進來。Ｂ：嘿。：Ａ：因為這樣子，現在就，開給他了，我昨天開給他了，所以再來陸陸續續會來。Ｂ：嗯。Ａ：所以你下去作業，下去作業，萬一差個1、2天還是怎樣，這個我會從旁邊拿來湊，沒關係。Ｂ：嗯，這樣子喔！：  ⒍ 104年10月15日09時23分24秒 Ａ：0000000000（陳必福）【發話】Ｂ：0000000000（黄滄龍）【受話】 ①佐證事實壹之二。 ②通訊監察譯文出處：警0893號卷第177-178頁。   閒聊略…Ａ：明天幾點要去？Ｂ：嗯…陳仔他們也要去捏Ａ：他們要去幹甚麼？Ｂ：那個培哥他們啊Ａ：嗯。Ｂ：要調錢，他不下去看看他怎麼調給我們。Ａ：哇，這樣子喔。Ｂ：嘿啊，他沒去看Ａ：嗯…Ｂ：對不對。Ａ：不是啊，這個要阿田，因為人家他在那邊。Ｂ：嗯。Ａ：他們這種的都有他們崎嶇的地方。Ｂ：你跟他講啊。Ａ：嘿啊。Ｂ：我說你跟他講一下啊，如果好我們再下去啦，他們要去，對不對。Ａ：是沒什麼，好啦好啦。：  ⒎ 104 年10月23日09時31分29秒 Ａ：0000000000（陳必福）【發話】Ｂ：0000000000（黄滄龍）【受話】 ①佐證事實壹之二。 ②通訊監察譯文出處：警0893號卷第184-185頁。       ：Ｂ：我跟你講。Ａ：嘿。Ｂ：今天新的場子我有想到一個方法啦。Ａ：見面再說啦。Ｂ：嘿，我見面再跟你講，我有想到一個方法。Ａ：錢咧？下午捏。Ｂ：等一下我要過去跟他處理。Ａ：好啦、好啦。Ｂ：好。  ⒏ 104 年10月27日15時34分45秒 Ａ：0000000000（陳必福）【受話】Ｂ：0000000000（黄滄龍）【發話】 ①佐證事實壹之二。 ②通訊監察譯文出處：警0893號卷第195-196頁。   閒聊略…Ｂ：我跟你講。Ａ：嘿。Ｂ：你叫那個阿田那邊有沒有，那個溶劑有沒有，叫他先灌通用溶劑啦。Ａ：嘿。Ｂ：通用溶劑先灌50桶啦。Ａ：喔好啦好啦，通用溶劑啦。Ｂ：要中油的，一定要買中油的喔，不要去黑白買喔。：：Ｂ：灌好，我這邊桶子再放幾十桶下去灌甲苯這樣子啦Ａ：喔好啦好啦，我再跟他講，用好再打給你啦。：  ⒐ 104 年11月01日19時33分56秒 Ａ：0000000000（陳必福）【受話】Ｂ：0000000000（陳信志）【發話】 ①佐證事實壹之二。 ②通訊監察譯文出處：警0893號卷第335-337頁。   Ａ：喂，董仔。Ｂ：休息嗎？Ａ：怎樣？Ｂ：沒有啦，我是要問你說我現在要下去啦Ａ：嘿。Ｂ：問你看看有什麼事情要交代啦。Ａ：工作交待喔？Ｂ：嘿啦嘿啦。Ａ：不是啦，阿龍，阿龍要的那個還要幾天才有。Ｂ：甚什東西？Ａ：啊就那個溶劑啊？Ｂ：喔，你現在回去家裡了喔？Ａ：不然我告訴你，那個雙氧水有沒有？：  ⒑ 104 年11月01日22時17分14秒 Ａ：0000000000（陳必福）【受話】Ｂ：0000000000（黄滄龍）【發話】 ①佐證事實壹之二。 ②通訊監察譯文出處：警0893號卷第202-204頁。   Ａ：嘿怎樣？Ｂ：你還在卡拉ＯＫ喔？Ａ：沒有啦，我現在來阿田這邊啦。Ｂ：誰？Ａ：我在臺南啦。Ｂ：你在阿田那邊喔。Ａ：嘿啦嘿啦，我來用一些工作啦。Ｂ：喔喔，我告訴你。Ａ：嘿。Ｂ：那個雙氧水看能不能叫他先用5百桶Ａ：他說沒辦法，現在我有問他了。Ｂ：嘿。Ａ：他說雙氧水沒辦法啦。Ｂ：雙氧水沒辦法，你叫他活性碳有沒有。Ａ：嘿。Ｂ：問看看，看有沒有整包20公斤的。Ａ：我告訴你你等一下，我電話拿給他，你跟他講比較清楚，這樣好嗎？Ｂ：好。Ａ：等一下喔。以下改由阿田與黄滄龍對話Ａ：喂。Ｂ：嘿。Ａ：怎樣？Ｂ：活性碳有沒有？Ａ：嘿。Ｂ：不是碳粉的喔，椰子燒的，椰子殼燒的。Ａ：嘿。Ｂ：1 包20公斤的，你問看看有沒有如果有叫幾噸。Ａ：不同間沒有關係就對了。：Ｂ：那個通用溶劑先叫啦。Ａ：通用溶劑喔。Ｂ：嘿啊，叫中油的。Ａ：幾桶？Ｂ：看可以叫多少都沒關係啊。Ａ：喔好啦好啦。：  ⒒ 104 年11月05日20時58分02秒 Ａ：0000000000（陳必福）【受話】Ｂ：0000000000（黄滄龍）【發話】 ①佐證事實壹之二。 ②通訊監察譯文出處：警0893號卷第216頁。   Ａ：嘿。Ｂ：你有去臺南嗎？Ａ：去哪裡？Ｂ：臺南啦！Ａ：喔有。Ｂ：啊你跟他講得怎樣？Ａ：講的，有啦他下禮拜有東西進來。Ｂ：有什麼東西？Ａ：片碱啦。Ｂ：嘿。Ａ：跟17桶那個啦，甲苯。Ｂ：片碱幾噸？Ａ：6噸半Ｂ：怎樣？Ａ：6噸半。Ｂ：6噸半？Ａ：嗯。Ｂ：還有甚麼？Ａ：甲苯啊。Ｂ：甲苯17桶而已，哪有多少，也沒幾萬：  ⒓ 104 年11月15日18時37分50秒 Ａ：0000000000（黄滄龍）【發話】Ｂ：0000000000（陳信志）【受話】 ①佐證事實壹之二。 ②通訊監察譯文出處：警0893號卷第40-41頁。   Ｂ：喂。Ａ：喂。Ｂ：嘿怎樣？Ａ：你通用溶劑到底是有沒有辦法啦？Ｂ：有啊，我有跟他講完了。Ａ：蛤？Ｂ：我有跟他講完了啦。Ａ：甚麼時候有啦？Ｂ：差不多要25、6去啦。Ａ：要到25、6去？Ｂ：嘿嘿。Ａ：那你甲苯甚麼時候要再來？Ｂ：嗯…我排一下明天告訴你好嗎？我明天跟他問一下，問廠商一下。…Ａ：如果要給人家，你現在不稍微叫，不然怎麼有貨叫。Ｂ：好啦，我知道啦。Ａ：好啦好啦。Ｂ：好。  ⒔ 104 年11月16日10時03分21秒 Ａ：0000000000（陳必福）【發話】Ｂ：0000000000（黄滄龍）【受話】 ①佐證事實壹之二。 ②通訊監察譯文出處：警0893號卷第226-228頁。   Ｂ：喂。Ａ：你剛才有打進來嗎？Ｂ：有啊。Ａ：啊不通喔。Ｂ：有通沒接啊，你沒接啊。Ａ：我沒接，那我去廁所，怎樣？Ｂ：我告訴你啦，阿田有沒有。Ａ：嘿。Ｂ：我在急通用溶劑，他連下單也沒下單，連問也沒問啦，幹你娘，我實在。Ａ：你怎麼知道？你怎麼知道他沒問？Ｂ：我昨天打電話在問，我說到底怎樣？到底有或沒有？Ａ：嘿。Ｂ：他說還沒咧，要25、26去了，油桶載去那麼久，他根本就沒在操作嘛！Ａ：嘿。：Ｂ：他根本就，我講給你聽啦，這齒的這樣子他根本就沒在做嘛，沒在問，沒在用，對不對？你現在既然已經開始了，開始了你就要下去做啊。Ａ：嘿。：Ｂ：對不對？他跟我說要現金，靠么，這種是，全世界也沒遇過這種師傅。Ａ：唉，沒關係啦，我找時間好好跟他溝通一下啦。Ｂ：嗯。：  ⒕ 104 年11月19日09時54分36秒 Ａ：0000000000（黄滄龍）【受話】Ｂ：0000000000（陳信志）【發話】 ①佐證事實壹之二。 ②通訊監察譯文出處：警0893號卷第354-357頁。   Ａ：喂。Ｂ：喂怎樣？Ａ：現在已經動多久了，到現在你貨都沒出來，到底是怎樣。Ｂ：不是啊，這個就要給人家領啊，我現在問到要給人家領的時候，我是要怎麼用啦。Ａ：要給人家領，人家不是叫你票開出來，這邊會準備給人家領。Ｂ：我昨晚就跟他講。Ａ：嗯。Ｂ：我昨晚就有跟他講了你知道嗎？我跟他講說你現在領下去啦，我現在是多少要報給你知道嗎？Ａ：嗯。Ｂ：不然我就有找到，怎麼沒有？Ａ：有找到？我告訴你，你初初就要一邊叫一邊叫，不然你要怎麼，沒有叫，你到時候要怎麼做，要怎麼運作，你要怎麼叫多。：Ａ：你現在不叫，你後面東西怎麼叫50桶、100 桶，要怎麼叫我問你啦，對嘛。Ｂ：我知道啊，我哪不知道。Ａ：你說錢，你就是開票給他領啊。：Ａ：那個之前大家都講好的東西，之前你來我這邊大家就三方面在講。Ｂ：沒有啦，你之前跟我講如果不行不要用，這樣子啦，那個你之前就有講了，那如果說有答應人家，要用我們就用，不划算也要用。Ａ：沒有啦，你現在只叫個片碱6噸半跟叫個甲苯17桶，我這邊只有這些東西，啊後面隔那麼久都沒東西，不知要做怎樣，那是要做甚麼啦。Ｂ：好啦好啦。Ａ：對嗎？我跟你講坦白的。Ｂ：嗯，我知道啦。Ａ：這邊我這邊錢拿出去的，你拿去，我這邊利息錢攪下去，我被你攪的快跑路捏，你也替人家稍微想看看，對嗎。Ｂ：好啦好啦，這樣子我知道啦。Ａ：我告訴你啦，看你甚麼時候沒東西給我，你如果東西沒來，我也看破，我也不要了啦，這樣子而已，看你自己怎麼想啦，如果不要，看要怎麼處理，大家來處理處理。Ｂ：好啦好啦。Ａ：對嗎？不然你拿我的錢去玩，那大家就很不好了捏。Ｂ：好啦。：  ⒖ 104 年11月20日09時28分54秒 Ａ：0000000000（陳必福）【受話】Ｂ：0000000000（黄滄龍）【發話】 ①佐證事實壹之二。 ②通訊監察譯文出處：警0893號卷第237-239頁。       ：Ｂ：喂，昨天你有見到阿田嗎？Ａ：沒有，就電話中這樣子講而已，我昨天我也沒有跟他見面啊。Ｂ：嘿。Ａ：電話中這樣子講而已啦，他有說他這2 天趕快去弄啦，電話中他有這樣跟我講啦。Ｂ：不然你也打通電話看通用溶劑到底怎樣？Ａ：他就這2天才在作業而已，昨天才講的而已，現在怎麼會有答案啦，現在早上而已捏，你也過2天。Ｂ：對啦，我告訴你。Ａ：嘿。Ｂ：再訂個R68那個10桶。Ａ：嘿。Ｂ：中油的啦，R68，10桶。Ａ：R68，10桶？Ｂ：嘿，啊泰國油有沒有。Ａ：嘿。Ｂ：再10桶啦。Ａ：泰國油10桶？Ｂ：嘿。Ａ：R68, 10桶。Ｂ：嘿，泰國油10桶先處理啦。Ａ：嘿，好啦好啦，我等一下打電話給他啦。Ｂ：嘿啊。Ａ：我等一下打電話給他。  


【本案相關卷宗索引】

項次 卷宗名稱 簡    稱 1 雲林縣警察局雲警刑偵一字第1051900610號刑案偵查卷宗 警0610號卷 2 雲林縣警察局雲警刑科字第1051900893號刑案偵查卷宗 警0893號卷 3 臺灣雲林地方檢察署104年度他字第636號偵查卷宗 他636 號卷 4 臺灣雲林地方檢察署104 年度警聲搜字第631 號偵查卷宗 警聲搜631 號卷 5 臺灣雲林地方檢察署105年度警聲搜字第54號偵查卷宗 警聲搜54號卷 6 臺灣雲林地方檢察署104年度偵字第5458號偵查卷宗 偵5458號卷 7 臺灣雲林地方檢察署104年度偵字第6974號偵查卷宗 偵6974號卷 8 臺灣雲林地方檢察署105年度偵字第348號偵查卷宗 偵348 號卷 9 臺灣雲林地方檢察署105年度偵字第741號偵查卷宗 偵741 號卷 10 雲林地檢署105年度偵字第1329號偵查卷宗 偵1329號卷 11 臺灣雲林地方檢察署105年度偵字第1728號偵查卷宗 偵1728號卷 12 臺灣臺南地方檢察署104年度他字第2415號偵查卷宗 他2415號卷 13 臺灣臺南地方檢察署104年度交查字第1113號偵查卷宗 交查1113號卷 14 臺灣臺南地方檢察署104年度交查字第2121號偵查卷宗 交查2121號卷 15 臺灣臺南地方檢察署104年度偵緝字第796號偵查卷宗 偵緝796 號卷 16 原審105年度重訴字第5號卷 重訴卷 17 原審104年度聲羈字第170號卷 聲羈卷 18 臺灣高雄地方檢察署100年度偵字第20151號偵查卷宗 偵20151 號卷 19 臺灣臺中地方檢察署100年度偵字第5659號偵查卷宗 偵5659號卷 20 臺灣臺中地方法院101年度易字第154號刑事一般卷宗 易154 號卷 21 法務部調查局臺中市調查處「新締公司黃啟光涉嫌詐欺案㈠」卷 臺中市調處卷㈠ 22 法務部調查局臺中市調查處「新締公司黃啟光涉嫌詐欺案㈡」卷 臺中市調處卷㈡ 23 臺灣臺中地方檢察署101年度他字第6422號偵查卷宗 他6422號卷 24 臺灣桃園地方檢察署105年度他字第2493號偵查卷宗 他2493號卷 25 臺灣雲林地方檢察署105年度偵字第4981號偵查卷宗 偵4981號卷 26 原審106年度重訴緝字第1號卷 重訴緝卷 27 原審107年度上訴字第380號卷 本院卷